# Latviešu valodas affix fails lietošanai ar OpenOffice v.v. 2.4.1 un 3.x.x,
# LibreOffice u.c. aplikācijām, kas pareizrakstības pārbaudei izmanto HunSpell
# Latvian affix table for OpenOffice v.v. 2.4.1 and 3.x.x, LibreOffice
# and other applications using HunSpell as the backend
#
# Copyright (C) 2002-2014 Janis Eisaks, jancs@dv.lv
#
# Versija//Version: 1.1.0
#
# This library is free software; you can redistribute it and/or
# modify it under the terms of the GNU Lesser General Public
# License as published by the Free Software Foundation; either
# version 2.1 of the License, or (at your option) any later version.
#
# This library is distributed in the hope that it will be useful,
# but WITHOUT ANY WARRANTY; without even the implied warranty of
# MERCHANTABILITY or FITNESS FOR A PARTICULAR PURPOSE. See the GNU
# Lesser General Public License for more details.
#
# You should have received a copy of the GNU Lesser General Public
# License along with this library; if not, write to the Free Software
# Foundation, Inc., 59 Temple Place, Suite 330, Boston, MA 02111-1307 USA
#
# Izmantotā literatūra
#  1. B.Ceplīte, L.Ceplītis
#     Latviešu valodas praktiskā gramatika, ISBN 9984 04 641-9
#  2.D.Guļevska, A.Miķelsone, T.Porīte
#     Pareizrakstības un pareizrunas rokasgrāmata, Avots, 2002, ISBN 9984-700-64-X
#
# Pateicos Dr. Andrejam Spektoram un LU Mākslīgā Intelekta laboratorijai
# par iespēju izmantot apkopoto vārdu krājumu; Edvīnam Malnačam,
# Egonam Spalānam, Valdemāram Rozenbergam, kā arī citiem brīvprātīgajiem
# par nesavtīgu atbalstu projekta realizācijā
#
# Īpaša pateicība Valsts sociālās apdrošināšanas aģentūrai (http://www.vsaa.gov.lv)
# par savulaik rasto vēlēšanos un varēšanu materiāli atbalstīt darbu pie vārdnīcas
# pilnveidošanas.
#
# Faila formāts: Hunspell

SET UTF-8
TRY ianseātumpojšrkdīzlēvbgcķūņļčžfģhASMVLDIKERBGJZTNPHUOFCĀĶŽĒĢŠĪŪČŅĻ
KEY qwertyuiop|asdfghjkl|zxcvbnm|kķ|nņ|cč
FULLSTRIP

#karogs vārdiem, kurus nav jāsaka priekšā
NOSUGGEST }
NEEDAFFIX {
CIRCUMFIX |

MAXNGRAMSUGS 6
NOSPLITSUGS

REP 23
REP ike iek
REP via vai
REP lig līg
REP ļi lī
REP memi miem
REP neisk nieks
REP kal kla
REP ķļu kļū
REP ska sak
REP šan san
REP šēšan sēšan
REP klap kalp
REP musm mums
REP mato manto
REP ziņ izņ
REP ija ījā
REP eja ējā
REP i ī
REP e ē
REP a ā
REP u ū
REP ū u
REP s š

SFX = Y 1
SFX = 0 . .

PFX - Y 1
PFX -  0  ne .

PFX ] Y 1
PFX ]  0  jā/| .

PFX [ Y 1
PFX [ 0 vis/| .

SFX D Y 15
SFX D t  u    [^āēīoeū]t  is:1vpt0
SFX D t  i    [^āēīoeū]t  is:2vpt0
SFX D t  a    [^āēīoeū]t  is:3xpt0
SFX D t  ām   [^āēīoeū]t  is:1dpt0
SFX D t  āt   [^āēīoeū]t  is:2dpt0
SFX D t  ju    [āēīoū]t  is:1vpt0
SFX D t  ji    [āēīoū]t  is:2vpt0
SFX D t  ja    [āēīoū]t  is:3xpt0
SFX D t  jām   [āēīoū]t  is:1dpt0
SFX D t  jāt   [āēīoū]t  is:2dpt0
SFX D iet  gāju    iet  is:1vpt0
SFX D iet  gāji    iet  is:2vpt0
SFX D iet  gāja    iet  is:3xpt0
SFX D iet  gājām   iet  is:1dpt0
SFX D iet  gājāt   iet  is:2dpt0

SFX I Y 20
SFX I īt iju  īt  is:1vpt0
SFX I īt iji  īt  is:2vpt0
SFX I īt ija  īt  is:3xpt0
SFX I īt ijām īt  is:1dpt0
SFX I īt ijāt īt  is:2dpt0
SFX I irt īru  irt is:1vpt0
SFX I irt īri  irt is:2vpt0
SFX I irt īra  irt is:3xpt0
SFX I irt īrām irt is:1dpt0
SFX I irt īrāt irt is:2dpt0
SFX I st du  st is:1vpt0
SFX I st di  st is:2vpt0
SFX I st da  st is:3xpt0
SFX I st dām st is:1dpt0
SFX I st dāt st is:2dpt0
SFX I iet eju  iet is:1vpt0
SFX I iet eji  iet is:2vpt0
SFX I iet eja  iet is:3xpt0
SFX I iet ejām iet is:1dpt0
SFX I iet ejāt iet is:2dpt0

SFX E Y 225
SFX E kt  cu    kt   is:1vpt0
SFX E kt  ci    kt   is:2vpt0
SFX E kt  ca    kt   is:3xpt0
SFX E kt  cām   kt   is:1dpt0
SFX E kt  cāt   kt   is:2dpt0
SFX E gt  dzu    gt  is:1vpt0
SFX E gt  dzi    gt  is:2vpt0
SFX E gt  dza    gt  is:3xpt0
SFX E gt  dzām   gt  is:1dpt0
SFX E gt  dzāt   gt  is:2dpt0
SFX E elt ēlu    elt is:1vpt0
SFX E elt ēli    elt is:2vpt0
SFX E elt ēla    elt is:3xpt0
SFX E elt ēlām   elt is:1dpt0
SFX E elt ēlāt   elt is:2dpt0
SFX E emt ēmu    emt is:1vpt0
SFX E emt ēmi    emt is:2vpt0
SFX E emt ēma    emt is:3xpt0
SFX E emt ēmām   emt is:1dpt0
SFX E emt ēmāt   emt is:2dpt0
SFX E ilt īlu    ilt is:1vpt0
SFX E ilt īli    ilt is:2vpt0
SFX E ilt īla    ilt is:3xpt0
SFX E ilt īlām   ilt is:1dpt0
SFX E ilt īlāt   ilt is:2dpt0
SFX E ult ūlu    ult is:1vpt0
SFX E ult ūli    ult is:2vpt0
SFX E ult ūla    ult is:3xpt0
SFX E ult ūlām   ult is:1dpt0
SFX E ult ūlāt   ult is:2dpt0
SFX E umt ūmu    umt is:1vpt0
SFX E umt ūmi    umt is:2vpt0
SFX E umt ūma    umt is:3xpt0
SFX E umt ūmām   umt is:1dpt0
SFX E umt ūmāt   umt is:2dpt0
SFX E ūt uvu   [^b]ūt is:1vpt0
SFX E ūt uvi   [^b]ūt is:2vpt0
SFX E ūt uva   [^b]ūt is:3xpt0
SFX E ūt uvām  [^b]ūt is:1dpt0
SFX E ūt uvāt  [^b]ūt is:2dpt0
SFX E ūt iju    [b]ūt is:1vpt0
SFX E ūt iji    [b]ūt is:2vpt0
SFX E ūt ija    [b]ūt is:3xpt0
SFX E ūt ijām   [b]ūt is:1dpt0
SFX E ūt ijāt   [b]ūt is:2dpt0
SFX E art āru    art is:1vpt0
SFX E art āri    art is:2vpt0
SFX E art āra    art is:3xpt0
SFX E art ārām   art is:1dpt0
SFX E art ārāt   art is:2dpt0
SFX E urt ūru    urt is:1vpt0
SFX E urt ūri    urt is:2vpt0
SFX E urt ūra    urt is:3xpt0
SFX E urt ūrām   urt is:1dpt0
SFX E urt ūrāt   urt is:2dpt0
SFX E irt iru    irt is:1vpt0
SFX E irt iri    irt is:2vpt0
SFX E irt ira    irt is:3xpt0
SFX E irt irām   irt is:1dpt0
SFX E irt irāt   irt is:2dpt0
SFX E ert ēru    ert is:1vpt0
SFX E ert ēri    ert is:2vpt0
SFX E ert ēra    ert is:3xpt0
SFX E ert ērām   ert is:1dpt0
SFX E ert ērāt   ert is:2dpt0
SFX E ot evu    ot is:1vpt0
SFX E ot evi    ot is:2vpt0
SFX E ot eva    ot is:3xpt0
SFX E ot evām   ot is:1dpt0
SFX E ot evāt   ot is:2dpt0
SFX E aut āvu    aut is:1vpt0
SFX E aut āvi    aut is:2vpt0
SFX E aut āva    aut is:3xpt0
SFX E aut āvām   aut is:1dpt0
SFX E aut āvāt   aut is:2dpt0
SFX E iet ēju   iet is:1vpt0
SFX E iet ēji   iet is:2vpt0
SFX E iet ēja   iet is:3xpt0
SFX E iet ējām  iet is:1dpt0
SFX E iet ējāt  iet is:2dpt0
SFX E īt inu   īt is:1vpt0
SFX E īt ini   īt is:2vpt0
SFX E īt ina   īt is:3xpt0
SFX E īt inām  īt is:1dpt0
SFX E īt ināt  īt is:2dpt0
SFX E  st  du  [^aeiīuūlrm]st is:1vpt0
SFX E  st  di  [^aeiīuūlrm]st is:2vpt0
SFX E  st  da  [^aeiīuūlrm]st is:3xpt0
SFX E  st  dām [^aeiīuūlrm]st is:1dpt0
SFX E  st  dāt [^aeiīuūlrm]st is:2dpt0
SFX E  st  du   [^p][r]ast is:1vpt0
SFX E  st  di   [^p][r]ast is:2vpt0
SFX E  st  da   [^p][r]ast is:3xpt0
SFX E  st  dām  [^p][r]ast is:1dpt0
SFX E  st  dāt  [^p][r]ast is:2dpt0
SFX E  st  tu    [p]rast is:1vpt0
SFX E  st  ti    [p]rast is:2vpt0
SFX E  st  ta    [p]rast is:3xpt0
SFX E  st  tām   [p]rast is:1dpt0
SFX E  st  tāt   [p]rast is:2dpt0
SFX E  st  tu   [c]iest is:1vpt0
SFX E  st  ti   [c]iest is:2vpt0
SFX E  st  ta   [c]iest is:3xpt0
SFX E  st  tām  [c]iest is:1dpt0
SFX E  st  tāt  [c]iest is:2dpt0
SFX E  st  du    [^a]lst is:1vpt0
SFX E  st  di    [^a]lst is:2vpt0
SFX E  st  da    [^a]lst is:3xpt0
SFX E  st  dām   [^a]lst is:1dpt0
SFX E  st  dāt   [^a]lst is:2dpt0
SFX E  st  tu    [a]lst is:1vpt0
SFX E  st  ti    [a]lst is:2vpt0
SFX E  st  ta    [a]lst is:3xpt0
SFX E  st  tām   [a]lst is:1dpt0
SFX E  st  tāt   [a]lst is:2dpt0
SFX E  st  tu    [lm]est is:1vpt0
SFX E  st  ti    [lm]est is:2vpt0
SFX E  st  ta    [lm]est is:3xpt0
SFX E  st  tām   [lm]est is:1dpt0
SFX E  st  tāt   [lm]est is:2dpt0
SFX E  st  du   [^c][^lm]est is:1vpt0
SFX E  st  di   [^c][^lm]est is:2vpt0
SFX E  st  da   [^c][^lm]est is:3xpt0
SFX E  st  dām  [^c][^lm]est is:1dpt0
SFX E  st  dāt  [^c][^lm]est is:2dpt0
SFX E  st  tu    [^aģr]ist is:1vpt0
SFX E  st  ti    [^aģr]ist is:2vpt0
SFX E  st  ta    [^aģr]ist is:3xpt0
SFX E  st  tām   [^aģr]ist is:1dpt0
SFX E  st  tāt   [^aģr]ist is:2dpt0
SFX E  st  du   [ģ]ist is:1vpt0
SFX E  st  di   [ģ]ist is:2vpt0
SFX E  st  da   [ģ]ist is:3xpt0
SFX E  st  dām  [ģ]ist is:1dpt0
SFX E  st  dāt  [ģ]ist is:2dpt0
SFX E  st  du    [^k]rist is:1vpt0
SFX E  st  di    [^k]rist is:2vpt0
SFX E  st  da    [^k]rist is:3xpt0
SFX E  st  dām   [^k]rist is:1dpt0
SFX E  st  dāt   [^k]rist is:2dpt0
SFX E  st  tu   [k]rist is:1vpt0
SFX E  st  ti   [k]rist is:2vpt0
SFX E  st  ta   [k]rist is:3xpt0
SFX E  st  tām  [k]rist is:1dpt0
SFX E  st  tāt  [k]rist is:2dpt0
SFX E  st  tu    [^l]aist is:1vpt0
SFX E  st  ti    [^l]aist is:2vpt0
SFX E  st  ta    [^l]aist is:3xpt0
SFX E  st  tām   [^l]aist is:1dpt0
SFX E  st  tāt   [^l]aist is:2dpt0
SFX E  st  du   [l]aist is:1vpt0
SFX E  st  di   [l]aist is:2vpt0
SFX E  st  da   [l]aist is:3xpt0
SFX E  st  dām  [l]aist is:1dpt0
SFX E  st  dāt  [l]aist is:2dpt0
SFX E  st  du  [^v]īst is:1vpt0
SFX E  st  di  [^v]īst is:2vpt0
SFX E  st  da  [^v]īst is:3xpt0
SFX E  st  dām [^v]īst is:1dpt0
SFX E  st  dāt [^v]īst is:2dpt0
SFX E  st  tu  [^s]vīst is:1vpt0
SFX E  st  ti  [^s]vīst is:2vpt0
SFX E  st  ta  [^s]vīst is:3xpt0
SFX E  st  tām [^s]vīst is:1dpt0
SFX E  st  tāt [^s]vīst is:2dpt0
SFX E  st  du  [s]vīst is:1vpt0
SFX E  st  di  [s]vīst is:2vpt0
SFX E  st  da  [s]vīst is:3xpt0
SFX E  st  dām [s]vīst is:1dpt0
SFX E  st  dāt [s]vīst is:2dpt0
SFX E  st  du  [^ajsš]ust is:1vpt0
SFX E  st  di  [^ajsš]ust is:2vpt0
SFX E  st  da  [^ajsš]ust is:3xpt0
SFX E  st  dām [^ajsš]ust is:1dpt0
SFX E  st  dāt [^ajsš]ust is:2dpt0
SFX E  st  tu  [jsš]ust is:1vpt0
SFX E  st  ti  [jsš]ust is:2vpt0
SFX E  st  ta  [jsš]ust is:3xpt0
SFX E  st  tām [jsš]ust is:1dpt0
SFX E  st  tāt [jsš]ust is:2dpt0
SFX E  st  du  [^j]aust is:1vpt0
SFX E  st  di  [^j]aust is:2vpt0
SFX E  st  da  [^j]aust is:3xpt0
SFX E  st  dām [^j]aust is:1dpt0
SFX E  st  dāt [^j]aust is:2dpt0
SFX E  st  tu  [j]aust is:1vpt0
SFX E  st  ti  [j]aust is:2vpt0
SFX E  st  ta  [j]aust is:3xpt0
SFX E  st  tām [j]aust is:1dpt0
SFX E  st  tāt [j]aust is:2dpt0
SFX E  st  du  [^p]ūst is:1vpt0
SFX E  st  di  [^p]ūst is:2vpt0
SFX E  st  da  [^p]ūst is:3xpt0
SFX E  st  dām [^p]ūst is:1dpt0
SFX E  st  dāt [^p]ūst is:2dpt0
SFX E  st  tu   [p]ūst is:1vpt0
SFX E  st  ti   [p]ūst is:2vpt0
SFX E  st  ta   [p]ūst is:3xpt0
SFX E  st  tām  [p]ūst is:1dpt0
SFX E  st  tāt  [p]ūst is:2dpt0
SFX E  t  u  [^iāē]rst is:1vpt0
SFX E  t  i  [^iāē]rst is:2vpt0
SFX E  t  a  [^iāē]rst is:3xpt0
SFX E  t  ām [^iāē]rst is:1dpt0
SFX E  t  āt [^iāē]rst is:2dpt0
SFX E  st  tu  [āē]rst is:1vpt0
SFX E  st  ti  [āē]rst is:2vpt0
SFX E  st  ta  [āē]rst is:3xpt0
SFX E  st  tām [āē]rst is:1dpt0
SFX E  st  tāt [āē]rst is:2dpt0
SFX E  st  tu  [cv]irst is:1vpt0
SFX E  st  ti  [cv]irst is:2vpt0
SFX E  st  ta  [cv]irst is:3xpt0
SFX E  st  tām [cv]irst is:1dpt0
SFX E  st  tāt [cv]irst is:2dpt0
SFX E  st  du  [^ie]mst is:1vpt0
SFX E  st  di  [^ie]mst is:2vpt0
SFX E  st  da  [^ie]mst is:3xpt0
SFX E  st  dām [^ie]mst is:1dpt0
SFX E  st  dāt [^ie]mst is:2dpt0
SFX E  st  tu  [ei]mst is:1vpt0
SFX E  st  ti  [ei]mst is:2vpt0
SFX E  st  ta  [ei]mst is:3xpt0
SFX E  st  tām [ei]mst is:1dpt0
SFX E  st  tāt [ei]mst is:2dpt0

SFX d Y 15
SFX d t os    [^āēīoe]t  is:1vpa0
SFX d t ies   [^āēīoe]t  is:2vpa0
SFX d t ās    [^āēīoe]t  is:3xpa0
SFX d t āmies [^āēīoe]t  is:1dpa0
SFX d t āties [^āēīoe]t  is:2dpa0
SFX d t jos    [āēīo]t  is:1vpa0
SFX d t jies   [āēīo]t  is:2vpa0
SFX d t jās    [āēīo]t  is:3xpa0
SFX d t jāmies [āēīo]t  is:1dpa0
SFX d t jāties [āēīo]t  is:2dpa0
SFX d iet  gājos    iet  is:1vpa0
SFX d iet  gājies   iet  is:2vpa0
SFX d iet  gājās    iet  is:3xpa0
SFX d iet  gājāmies iet  is:1dpa0
SFX d iet  gājāties iet  is:2dpa0

SFX i Y 20
SFX i īt ijos    īt  is:1vpa0
SFX i īt ijies   īt  is:2vpa0
SFX i īt ijās    īt  is:3xpa0
SFX i īt ijāmies īt  is:1dpa0
SFX i īt ijāties īt  is:2dpa0
SFX i irt īros    irt is:1vpa0
SFX i irt īries   irt is:2vpa0
SFX i irt īrās    irt is:3xpa0
SFX i irt īrāmies irt is:1dpa0
SFX i irt īrāties irt is:2dpa0
SFX i st dos    st is:1vpa0
SFX i st dies   st is:2vpa0
SFX i st dās    st is:3xpa0
SFX i st dāmies st is:1dpa0
SFX i st dāties st is:2dpa0
SFX i iet ejos    iet is:1vpa0
SFX i iet ejies   iet is:2vpa0
SFX i iet ejās    iet is:3xpa0
SFX i iet ejāmies iet is:1dpa0
SFX i iet ejāties iet is:2dpa0


SFX e Y 225
SFX e kt  cos    kt   is:1vpa0
SFX e kt  cies   kt   is:2vpa0
SFX e kt  cās    kt   is:3xpa0
SFX e kt  cāmies kt   is:1dpa0
SFX e kt  cāties kt   is:2dpa0
SFX e gt  dzos    gt  is:1vpa0
SFX e gt  dzies   gt  is:2vpa0
SFX e gt  dzās    gt  is:3xpa0
SFX e gt  dzāmies gt  is:1dpa0
SFX e gt  dzāties gt  is:2dpa0
SFX e elt ēlos    elt is:1vpa0
SFX e elt ēlies   elt is:2vpa0
SFX e elt ēlās    elt is:3xpa0
SFX e elt ēlāmies elt is:1dpa0
SFX e elt ēlāties elt is:2dpa0
SFX e emt ēmos     emt is:1vpa0
SFX e emt ēmies    emt is:2vpa0
SFX e emt ēmās     emt is:3xpa0
SFX e emt ēmāmies  emt is:1dpa0
SFX e emt ēmāties  emt is:2dpa0
SFX e ilt īlos    ilt is:1vpa0
SFX e ilt īlies   ilt is:2vpa0
SFX e ilt īlās    ilt is:3xpa0
SFX e ilt īlāmies ilt is:1dpa0
SFX e ilt īlāties ilt is:2dpa0
SFX e ult ūlos    ult is:1vpa0
SFX e ult ūlies   ult is:2vpa0
SFX e ult ūlās    ult is:3xpa0
SFX e ult ūlāmies ult is:1dpa0
SFX e ult ūlāties ult is:2dpa0
SFX e umt ūmos     umt is:1vpa0
SFX e umt ūmies    umt is:2vpa0
SFX e umt ūmās    umt is:3xpa0
SFX e umt ūmāmies  umt is:1dpa0
SFX e umt ūmāties   umt is:2dpa0
SFX e ūt uvos    [^b]ūt is:1vpa0
SFX e ūt uvies   [^b]ūt is:2vpa0
SFX e ūt uvās   [^b]ūt is:3xpa0
SFX e ūt uvāmies [^b]ūt is:1dpa0
SFX e ūt uvāties  [^b]ūt is:2dpa0
SFX e art āros    art is:1vpa0
SFX e art āries   art is:2vpa0
SFX e art ārās    art is:3xpa0
SFX e art ārāmies art is:1dpa0
SFX e art ārāties art is:2dpa0
SFX e urt ūros    urt is:1vpa0
SFX e urt ūries   urt is:2vpa0
SFX e urt ūrās    urt is:3xpa0
SFX e urt ūrāmies urt is:1dpa0
SFX e urt ūrāties urt is:2dpa0
SFX e irt iros    irt is:1vpa0
SFX e irt iries   irt is:2vpa0
SFX e irt irās    irt is:3xpa0
SFX e irt irāmies irt is:1dpa0
SFX e irt irāties irt is:2dpa0
SFX e ert ēros    ert is:1vpa0
SFX e ert ēries   ert is:2vpa0
SFX e ert ērās    ert is:3xpa0
SFX e ert ērāmies ert is:1dpa0
SFX e ert ērāties ert is:2dpa0
SFX e ot evos    ot is:1vpa0
SFX e ot evies   ot is:2vpa0
SFX e ot evās    ot is:3xpa0
SFX e ot evāmies ot is:1dpa0
SFX e ot evāties ot is:2dpa0
SFX e aut āvos    aut is:1vpa0
SFX e aut āvies   aut is:2vpa0
SFX e aut āvās    aut is:3xpa0
SFX e aut āvāmies aut is:1dpa0
SFX e aut āvāties aut is:2dpa0
SFX e iet ējos    iet is:1vpa0
SFX e iet ējies   iet is:2vpa0
SFX e iet ējās    iet is:3xpa0
SFX e iet ējāmies iet is:1dpa0
SFX e iet ējāties iet is:2dpa0
SFX e īt inos    īt is:1vpa0
SFX e īt inies   īt is:2vpa0
SFX e īt inās    īt is:3xpa0
SFX e īt ināmies īt is:1dpa0
SFX e īt ināties īt is:2dpa0
SFX e st dos    [^aeiīuūlrmn]st is:1vpa0
SFX e st dies   [^aeiīuūlrmn]st is:2vpa0
SFX e st dās    [^aeiīuūlrmn]st is:3xpa0
SFX e st dāmies [^aeiīuūlrmn]st is:1dpa0
SFX e st dāties [^aeiīuūlrmn]st is:2dpa0
SFX e st dos    [^p][r]ast is:1vpa0
SFX e st dies   [^p][r]ast is:2vpa0
SFX e st dās    [^p][r]ast is:3xpa0
SFX e st dāmies [^p][r]ast is:1dpa0
SFX e st dāties [^p][r]ast is:2dpa0
SFX e st tos    [p]rast is:1vpa0
SFX e st ties   [p]rast is:2vpa0
SFX e st tās    [p]rast is:3xpa0
SFX e st tāmies [p]rast is:1dpa0
SFX e st tāties [p]rast is:2dpa0
SFX e st tos    [c]iest is:1vpa0
SFX e st ties   [c]iest is:2vpa0
SFX e st tās    [c]iest is:3xpa0
SFX e st tāmies [c]iest is:1dpa0
SFX e st tāties [c]iest is:2dpa0
SFX e st dos    [^a]lst is:1vpa0
SFX e st dies   [^a]lst is:2vpa0
SFX e st dās    [^a]lst is:3xpa0
SFX e st dāmies [^a]lst is:1dpa0
SFX e st dāties [^a]lst is:2dpa0
SFX e st tos    [a]lst is:1vpa0
SFX e st ties   [a]lst is:2vpa0
SFX e st tās    [a]lst is:3xpa0
SFX e st tāmies [a]lst is:1dpa0
SFX e st tāties [a]lst is:2dpa0
SFX e st tos    [lm]est is:1vpa0
SFX e st ties   [lm]est is:2vpa0
SFX e st tās    [lm]est is:3xpa0
SFX e st tāmies [lm]est is:1dpa0
SFX e st tāties [lm]est is:2dpa0
SFX e st dos    [^c][^lm]est is:1vpa0
SFX e st dies   [^c][^lm]est is:2vpa0
SFX e st dās    [^c][^lm]est is:3xpa0
SFX e st dāmies [^c][^lm]est is:1dpa0
SFX e st dāties [^c][^lm]est is:2dpa0
SFX e st tos    [^aģr]ist is:1vpa0
SFX e st ties   [^aģr]ist is:2vpa0
SFX e st tās    [^aģr]ist is:3xpa0
SFX e st tāmies [^aģr]ist is:1dpa0
SFX e st tāties [^aģr]ist is:2dpa0
SFX e st dos    [ģ]ist is:1vpa0
SFX e st dies   [ģ]ist is:2vpa0
SFX e st dās    [ģ]ist is:3xpa0
SFX e st dāmies [ģ]ist is:1dpa0
SFX e st dāties [ģ]ist is:2dpa0
SFX e st dos    [^k]rist is:1vpa0
SFX e st dies   [^k]rist is:2vpa0
SFX e st dās    [^k]rist is:3xpa0
SFX e st dāmies [^k]rist is:1dpa0
SFX e st dāties [^k]rist is:2dpa0
SFX e st tos    [k]rist is:1vpa0
SFX e st ties   [k]rist is:2vpa0
SFX e st tās    [k]rist is:3xpa0
SFX e st tāmies [k]rist is:1dpa0
SFX e st tāties [k]rist is:2dpa0
SFX e st tos    [^l]aist is:1vpa0
SFX e st ties   [^l]aist is:2vpa0
SFX e st tās    [^l]aist is:3xpa0
SFX e st tāmies [^l]aist is:1dpa0
SFX e st tāties [^l]aist is:2dpa0
SFX e st dos    [l]aist is:1vpa0
SFX e st dies   [l]aist is:2vpa0
SFX e st dās    [l]aist is:3xpa0
SFX e st dāmies [l]aist is:1dpa0
SFX e st dāties [l]aist is:2dpa0
SFX e st dos    [^v]īst is:1vpa0
SFX e st dies   [^v]īst is:2vpa0
SFX e st dās    [^v]īst is:3xpa0
SFX e st dāmies [^v]īst is:1dpa0
SFX e st dāties [^v]īst is:2dpa0
SFX e st tos    [^s]vīst is:1vpa0
SFX e st ties   [^s]vīst is:2vpa0
SFX e st tās    [^s]vīst is:3xpa0
SFX e st tāmies [^s]vīst is:1dpa0
SFX e st tāties [^s]vīst is:2dpa0
SFX e st dos    [s]vīst is:1vpa0
SFX e st dies   [s]vīst is:2vpa0
SFX e st dās    [s]vīst is:3xpa0
SFX e st dāmies [s]vīst is:1dpa0
SFX e st dāties [s]vīst is:2dpa0
SFX e st dos    [^ajsš]ust is:1vpa0
SFX e st dies   [^ajsš]ust is:2vpa0
SFX e st dās    [^ajsš]ust is:3xpa0
SFX e st dāmies [^ajsš]ust is:1dpa0
SFX e st dāties [^ajsš]ust is:2dpa0
SFX e st tos    [jsš]ust is:1vpa0
SFX e st ties   [jsš]ust is:2vpa0
SFX e st tās    [jsš]ust is:3xpa0
SFX e st tāmies [jsš]ust is:1dpa0
SFX e st tāties [jsš]ust is:2dpa0
SFX e st dos    [^j]aust is:1vpa0
SFX e st dies   [^j]aust is:2vpa0
SFX e st dās    [^j]aust is:3xpa0
SFX e st dāmies [^j]aust is:1dpa0
SFX e st dāties [^j]aust is:2dpa0
SFX e st tos    [j]aust is:1vpa0
SFX e st ties   [j]aust is:2vpa0
SFX e st tās    [j]aust is:3xpa0
SFX e st tāmies [j]aust is:1dpa0
SFX e st tāties [j]aust is:2dpa0
SFX e st dos    [^p]ūst is:1vpa0
SFX e st dies   [^p]ūst is:2vpa0
SFX e st dās    [^p]ūst is:3xpa0
SFX e st dāmies [^p]ūst is:1dpa0
SFX e st dāties [^p]ūst is:2dpa0
SFX e st tos    [p]ūst is:1vpa0
SFX e st ties   [p]ūst is:2vpa0
SFX e st tās    [p]ūst is:3xpa0
SFX e st tāmies [p]ūst is:1dpa0
SFX e st tāties [p]ūst is:2dpa0
SFX e st tos    nst is:1vpa0
SFX e st ties   nst is:2vpa0
SFX e st tās    nst is:3xpa0
SFX e st tāmies nst is:1dpa0
SFX e st tāties nst is:2dpa0
SFX e t  os    [^iāē]rst is:1vpa0
SFX e t  ies   [^iāē]rst is:2vpa0
SFX e t  ās    [^iāē]rst is:3xpa0
SFX e t  āmies [^iāē]rst is:1dpa0
SFX e t  āties [^iāē]rst is:2dpa0
SFX e st tos    [āē]rst is:1vpa0
SFX e st ties   [āē]rst is:2vpa0
SFX e st tās    [āē]rst is:3xpa0
SFX e st tāmies [āē]rst is:1dpa0
SFX e st tāties [āē]rst is:2dpa0
SFX e st tos    [cv]irst is:1vpa0
SFX e st ties   [cv]irst is:2vpa0
SFX e st tās    [cv]irst is:3xpa0
SFX e st tāmies [cv]irst is:1dpa0
SFX e st tāties [cv]irst is:2dpa0
SFX e st dos    [^i]mst is:1vpa0
SFX e st dies   [^i]mst is:2vpa0
SFX e st dās    [^i]mst is:3xpa0
SFX e st dāmies [^i]mst is:1dpa0
SFX e st dāties [^i]mst is:2dpa0
SFX e st tos    [i]mst is:1vpa0
SFX e st ties   [i]mst is:2vpa0
SFX e st tās    [i]mst is:3xpa0
SFX e st tāmies [i]mst is:1dpa0
SFX e st tāties [i]mst is:2dpa0

SFX 5 Y 1
SFX 5 t  ts/WYX   t

SFX 6 Y 96
SFX 6 is uša     [^cz]is
SFX 6 is ušam    [^cz]is
SFX 6 is ušu     [^cz]is
SFX 6 is ušā     [^cz]is
SFX 6 is usi     [^cz]is
SFX 6 is ušas    [^cz]is
SFX 6 is ušai    [^cz]is
SFX 6 is uši     [^cz]is
SFX 6 is ušiem   [^cz]is
SFX 6 is ušus    [^cz]is
SFX 6 is ušos    [^cz]is
SFX 6 is ušām    [^cz]is
SFX 6 is ušās    [^cz]is
SFX 6 is ušais   [^cz]is
SFX 6 is ušajam  [^cz]is
SFX 6 is ušo     [^cz]is
SFX 6 is ušajā   [^cz]is
SFX 6 is usī     [^cz]is
SFX 6 is ušajai  [^cz]is
SFX 6 is ušie    [^cz]is
SFX 6 is ušajiem [^cz]is
SFX 6 is ušajos  [^cz]is
SFX 6 is ušajām  [^cz]is
SFX 6 is ušajās  [^cz]is
SFX 6 cis kuša     [c]is
SFX 6 cis kušam    [c]is
SFX 6 cis kušu     [c]is
SFX 6 cis kušā     [c]is
SFX 6 cis kusi     [c]is
SFX 6 cis kušas    [c]is
SFX 6 cis kušai    [c]is
SFX 6 cis kuši     [c]is
SFX 6 cis kušiem   [c]is
SFX 6 cis kušus    [c]is
SFX 6 cis kušos    [c]is
SFX 6 cis kušām    [c]is
SFX 6 cis kušās    [c]is
SFX 6 cis kušais   [c]is
SFX 6 cis kušajam  [c]is
SFX 6 cis kušo     [c]is
SFX 6 cis kušajā   [c]is
SFX 6 cis kusī     [c]is
SFX 6 cis kušajai  [c]is
SFX 6 cis kušie    [c]is
SFX 6 cis kušajiem [c]is
SFX 6 cis kušajos  [c]is
SFX 6 cis kušajām  [c]is
SFX 6 cis kušajās  [c]is
SFX 6 dzis guša     [d]zis
SFX 6 dzis gušam    [d]zis
SFX 6 dzis gušu     [d]zis
SFX 6 dzis gušā     [d]zis
SFX 6 dzis gusi     [d]zis
SFX 6 dzis gušas    [d]zis
SFX 6 dzis gušai    [d]zis
SFX 6 dzis guši     [d]zis
SFX 6 dzis gušiem   [d]zis
SFX 6 dzis gušus    [d]zis
SFX 6 dzis gušos    [d]zis
SFX 6 dzis gušām    [d]zis
SFX 6 dzis gušās    [d]zis
SFX 6 dzis gušais   [d]zis
SFX 6 dzis gušajam  [d]zis
SFX 6 dzis gušo     [d]zis
SFX 6 dzis gušajā   [d]zis
SFX 6 dzis gusī     [d]zis
SFX 6 dzis gušajai  [d]zis
SFX 6 dzis gušie    [d]zis
SFX 6 dzis gušajiem [d]zis
SFX 6 dzis gušajos  [d]zis
SFX 6 dzis gušajām  [d]zis
SFX 6 dzis gušajās  [d]zis
SFX 6 is uša     [^d]zis
SFX 6 is ušam    [^d]zis
SFX 6 is ušu     [^d]zis
SFX 6 is ušā     [^d]zis
SFX 6 is usi     [^d]zis
SFX 6 is ušas    [^d]zis
SFX 6 is ušai    [^d]zis
SFX 6 is uši     [^d]zis
SFX 6 is ušiem   [^d]zis
SFX 6 is ušus    [^d]zis
SFX 6 is ušos    [^d]zis
SFX 6 is ušām    [^d]zis
SFX 6 is ušās    [^d]zis
SFX 6 is ušais   [^d]zis
SFX 6 is ušajam  [^d]zis
SFX 6 is ušo     [^d]zis
SFX 6 is ušajā   [^d]zis
SFX 6 is usī     [^d]zis
SFX 6 is ušajai  [^d]zis
SFX 6 is ušie    [^d]zis
SFX 6 is ušajiem [^d]zis
SFX 6 is ušajos  [^d]zis
SFX 6 is ušajām  [^d]zis
SFX 6 is ušajās  [^d]zis

SFX 7 Y 6
SFX 7 t  is/6   [^āeēīūkos]t
SFX 7 t  is/6   [^a]st
SFX 7 kt cis/6   [k]t
SFX 7 st dis/6   [a]st
SFX 7 t  jis/6   [āēīoū]t
SFX 7 iet  gājis/6   iet


SFX 8 Y 48
SFX 8 aut āvis/6  aut
SFX 8 kt  cis/6   kt
SFX 8 gt  dzis/6  gt
SFX 8 emt ēmis/6  emt
SFX 8 umt ūmis/6  umt
SFX 8 elt ēlis/6  elt
SFX 8 ilt īlis/6  ilt
SFX 8 ult ūlis/6  ult
SFX 8 ūt  uvis/6  [^b]ūt
SFX 8 ūt  ijis/6   [b]ūt
SFX 8 art āris/6  art
SFX 8 urt ūris/6  urt
SFX 8 irt iris/6  irt
SFX 8 ert ēris/6  ert
SFX 8 ot  evis/6  ot
SFX 8 iet ējis/6  iet
SFX 8 īt  inis/6  [^rvlķptm]īt
SFX 8 īt  ijis/6   [vlrm]īt
SFX 8 st  dis/6  [^aeiīuūlrm]st
SFX 8 st  dis/6  [^p][r]ast
SFX 8 st  tis/6   [p]rast
SFX 8 st  tis/6   [c]iest
SFX 8 st  dis/6   [^a]lst
SFX 8 st  tis/6    [a]lst
SFX 8 st  tis/6   [lm]est
SFX 8 st  dis/6  [^c][^lm]est
SFX 8 st  dis/6    [v]est
SFX 8 st  tis/6  [^aģr]ist
SFX 8 st  dis/6     [ģ]ist
SFX 8 st  dis/6   [^k]rist
SFX 8 st  tis/6    [k]rist
SFX 8 st  tis/6   [^l]aist
SFX 8 st  dis/6    [l]aist
SFX 8 st  dis/6    [^v]īst
SFX 8 st  tis/6   [^s]vīst
SFX 8 st  dis/6    [s]vīst
SFX 8 st  dis/6 [^ajsš]ust
SFX 8 st  tis/6   [jsš]ust
SFX 8 st  dis/6   [^j]aust
SFX 8 st  tis/6    [j]aust
SFX 8 st  dis/6    [^p]ūst
SFX 8 st  tis/6     [p]ūst
SFX 8 st  dis/6  [^āēi]rst
SFX 8 st  tis/6   [āi]rst
SFX 8 st  dis/6  [^v]ērst
SFX 8 st  tis/6   [v]ērst
SFX 8 st  dis/6  [^i]mst
SFX 8 st  tis/6   [i]mst

SFX ^ Y 6
SFX ^ īt  inis/6  [^z]īt
SFX ^ īt  ijis/6  [z]īt
SFX ^ īt  ijis/6  [m]īt
SFX ^ irt īris/6  irt
SFX ^ iet ejis/6  iet
SFX ^ st  tis/6   est

SFX & Y 20
SFX & t ies  [^āēīor]t  is:vvna
SFX & t ušās   [^āēīoūr]t  is:vvga
SFX & t ušos   [^āēīoūr]t  is:vvaa
SFX & t ušies  [^āēīoūr]t  is:dvna
SFX & t usies  [^āēīoūr]t  is:vsna
SFX & t jies    [āēīoū]t  is:vvna
SFX & t jušās   [āēīoū]t  is:vvga
SFX & t jušos   [āēīoū]t  is:vvaa
SFX & t jušies  [āēīoū]t  is:dvna
SFX & t jusies  [āēīoū]t  is:vsna
SFX & t ies    [^i]rt  is:vvna
SFX & t ušās   [^i]rt  is:vvga
SFX & t ušos   [^i]rt  is:vvaa
SFX & t ušies  [^i]rt  is:dvna
SFX & t usies  [^i]rt  is:vsna
SFX & irt īries    [i]rt  is:vvna
SFX & irt īrušās   [i]rt  is:vvga
SFX & irt īrušos   [i]rt  is:vvaa
SFX & irt īrušies  [i]rt  is:dvna
SFX & irt īrusies  [i]rt  is:vsna


SFX * Y 215
SFX * aut āvies   aut  is:vvna
SFX * aut āvušās  aut  is:vvga
SFX * aut āvušos  aut  is:vvaa
SFX * aut āvušies aut  is:dvna
SFX * aut āvusies aut  is:vsna
SFX * kt  cies    kt  is:vvna
SFX * kt  kušās   kt  is:vvga
SFX * kt  kušos   kt  is:vvaa
SFX * kt  kušies  kt  is:dvna
SFX * kt  kusies  kt  is:vsna
SFX * gt  dzies   gt  is:vvna
SFX * gt  gušās   gt  is:vvga
SFX * gt  gušos   gt  is:vvaa
SFX * gt  gušies  gt  is:dvna
SFX * gt  gusies  gt  is:vsna
SFX * emt ēmies    emt  is:vvna
SFX * emt ēmušās   emt  is:vvga
SFX * emt ēmušos   emt  is:vvaa
SFX * emt ēmušies  emt  is:dvna
SFX * emt ēmusies  emt  is:vsna
SFX * elt ēlies    elt  is:vvna
SFX * elt ēlušās   elt  is:vvga
SFX * elt ēlušos   elt  is:vvaa
SFX * elt ēlušies  elt  is:dvna
SFX * elt ēlusies  elt  is:vsna
SFX * ilt īlies    ilt  is:vvna
SFX * ilt īlušās   ilt  is:vvga
SFX * ilt īlušos   ilt  is:vvaa
SFX * ilt īlušies  ilt  is:dvna
SFX * ilt īlusies  ilt  is:vsna
SFX * ult ūlies    ult  is:vvna
SFX * ult ūlušās   ult  is:vvga
SFX * ult ūlušos   ult  is:vvaa
SFX * ult ūlušies  ult  is:dvna
SFX * ult ūlusies  ult  is:vsna
SFX * ūt  uvies    [^b]ūt  is:vvna
SFX * ūt  uvušās   [^b]ūt  is:vvga
SFX * ūt  uvušos   [^b]ūt  is:vvaa
SFX * ūt  uvušies  [^b]ūt  is:dvna
SFX * ūt  uvusies  [^b]ūt  is:vsna
SFX * urt ūries    urt  is:vvna
SFX * urt ūrušās   urt  is:vvga
SFX * urt ūrušos   urt  is:vvaa
SFX * urt ūrušies  urt  is:dvna
SFX * urt ūrusies  urt  is:vsna
SFX * irt iries    irt  is:vvna
SFX * irt irušās   irt  is:vvga
SFX * irt irušos   irt  is:vvaa
SFX * irt irušies  irt  is:dvna
SFX * irt irusies  irt  is:vsna
SFX * art āries    art  is:vvna
SFX * art ārušās   art  is:vvga
SFX * art ārušos   art  is:vvaa
SFX * art ārušies  art  is:dvna
SFX * art ārusies  art  is:vsna
SFX * ert ēries    ert  is:vvna
SFX * ert ērušās   ert  is:vvga
SFX * ert ērušos   ert  is:vvaa
SFX * ert ērušies  ert  is:dvna
SFX * ert ērusies  ert  is:vsna
SFX * ot  evies    ot  is:vvna
SFX * ot  evušās   ot  is:vvga
SFX * ot  evušos   ot  is:vvaa
SFX * ot  evušies  ot  is:dvna
SFX * ot  evusies  ot  is:vsna
SFX * iet ējies    iet  is:vvna
SFX * iet ējušās   iet  is:vvga
SFX * iet ējušos   iet  is:vvaa
SFX * iet ējušies  iet  is:dvna
SFX * iet ējusies  iet  is:vsna
SFX * īt  inies    [^brv]īt  is:vvna
SFX * īt  inušās   [^brv]īt  is:vvga
SFX * īt  inušos   [^brv]īt  is:vvaa
SFX * īt  inušies  [^brv]īt  is:dvna
SFX * īt  inusies  [^brv]īt  is:vsna
SFX * īt  ijies     [brv]īt  is:vvna
SFX * īt  ijušās    [brv]īt  is:vvga
SFX * īt  ijušos    [brv]īt  is:vvaa
SFX * īt  ijušies   [brv]īt  is:dvna
SFX * īt  ijusies   [brv]īt  is:vsna
SFX * st  dies    [^aeiīnuūlr]st  is:vvna
SFX * st  dušās   [^aeiīnuūlr]st  is:vvga
SFX * st  dušos   [^aeiīnuūlr]st  is:vvaa
SFX * st  dušies  [^aeiīnuūlr]st  is:dvna
SFX * st  dusies  [^aeiīnuūlr]st  is:vsna
SFX * st  dies    [^p][r]ast  is:vvna
SFX * st  dušās   [^p][r]ast  is:vvga
SFX * st  dušos   [^p][r]ast  is:vvaa
SFX * st  dušies  [^p][r]ast  is:dvna
SFX * st  dusies  [^p][r]ast  is:vsna
SFX * st  ties      [p]rast  is:vvna
SFX * st  tušās     [p]rast  is:vvga
SFX * st  tušos     [p]rast  is:vvaa
SFX * st  tušies    [p]rast  is:dvna
SFX * st  tusies    [p]rast  is:vsna
SFX * st  ties     [c]iest  is:vvna
SFX * st  tušās    [c]iest  is:vvda
SFX * st  tušos    [c]iest  is:vvaa
SFX * st  tušies   [c]iest  is:dvna
SFX * st  tusies   [c]iest  is:vsna
SFX * st  dies     [^a]lst  is:vvna
SFX * st  dušās    [^a]lst  is:vvga
SFX * st  dušos    [^a]lst  is:vvaa
SFX * st  dušies   [^a]lst  is:dvna
SFX * st  dusies   [^a]lst  is:vsna
SFX * st  ties      [a]lst  is:vvna
SFX * st  tušās     [a]lst  is:vvga
SFX * st  tušos     [a]lst  is:vvaa
SFX * st  tušies    [a]lst  is:dvna
SFX * st  tusies    [a]lst  is:vsna
SFX * st  ties     [lm]est  is:vvna
SFX * st  tušās    [lm]est  is:vvga
SFX * st  tušos    [lm]est  is:vvaa
SFX * st  tušies   [lm]est  is:dvna
SFX * st  tusies   [lm]est  is:vsna
SFX * st  dies    [^c][^lm]est  is:vvna
SFX * st  dušās   [^c][^lm]est  is:vvga
SFX * st  dušos   [^c][^lm]est  is:vvaa
SFX * st  dušies  [^c][^lm]est  is:dvna
SFX * st  dusies  [^c][^lm]est  is:vsna
SFX * st  dies    [v]est  is:vvna
SFX * st  dušās   [v]est  is:vvga
SFX * st  dušos   [v]est  is:vvaa
SFX * st  dušies  [v]est  is:dvna
SFX * st  dusies  [v]est  is:vsna
SFX * st  ties    [^aģr]ist  is:vvna
SFX * st  tušās   [^aģr]ist  is:vvga
SFX * st  tušos   [^aģr]ist  is:vvaa
SFX * st  tušies  [^aģr]ist  is:dvna
SFX * st  tusies  [^aģr]ist  is:vsna
SFX * st  dies       [ģ]ist  is:vvna
SFX * st  dušās      [ģ]ist  is:vvga
SFX * st  dušos      [ģ]ist  is:vvaa
SFX * st  dušies     [ģ]ist  is:dvna
SFX * st  dusies     [ģ]ist  is:vsna
SFX * st  dies     [^k]rist  is:vvna
SFX * st  dušās    [^k]rist  is:vvga
SFX * st  dušos    [^k]rist  is:vvaa
SFX * st  dušies   [^k]rist  is:dvna
SFX * st  dusies   [^k]rist  is:vsna
SFX * st  ties      [k]rist  is:vvna
SFX * st  tušās     [k]rist  is:vvga
SFX * st  tušos     [k]rist  is:vvaa
SFX * st  tušies    [k]rist  is:dvna
SFX * st  tusies    [k]rist  is:vsna
SFX * st  ties     [^l]aist  is:vvna
SFX * st  tušās    [^l]aist  is:vvga
SFX * st  tušos    [^l]aist  is:vvaa
SFX * st  tušies   [^l]aist  is:dvna
SFX * st  tusies   [^l]aist  is:vsna
SFX * st  dies      [l]aist  is:vvna
SFX * st  dušās     [l]aist  is:vvga
SFX * st  dušos     [l]aist  is:vvaa
SFX * st  dušies    [l]aist  is:dvna
SFX * st  dusies    [l]aist  is:vsna
SFX * st  dies      [^v]īst  is:vvna
SFX * st  dušās     [^v]īst  is:vvga
SFX * st  dušos     [^v]īst  is:vvaa
SFX * st  dušies    [^v]īst  is:dvna
SFX * st  dusies    [^v]īst  is:vsna
SFX * st  ties     [^s]vīst  is:vvna
SFX * st  tušās    [^s]vīst  is:vvga
SFX * st  tušos    [^s]vīst  is:vvaa
SFX * st  tušies   [^s]vīst  is:dvna
SFX * st  tusies   [^s]vīst  is:vsna
SFX * st  dies      [s]vīst  is:vvna
SFX * st  dušās     [s]vīst  is:vvga
SFX * st  dušos     [s]vīst  is:vvaa
SFX * st  dušies    [s]vīst  is:dvna
SFX * st  dusies    [s]vīst  is:vsna
SFX * st  dies      [^v]ērst  is:vvna
SFX * st  dušās     [^v]ērst  is:vvga
SFX * st  dušos     [^v]ērst  is:vvaa
SFX * st  dušies    [^v]ērst  is:dvna
SFX * st  dusies    [^v]ērst  is:vsna
SFX * st  ties     [v]ērst  is:vvna
SFX * st  tušās    [v]ērst  is:vvga
SFX * st  tušos    [v]ērst  is:vvaa
SFX * st  tušies   [v]ērst  is:dvna
SFX * st  tusies   [v]ērst  is:vsna
SFX * st  dies   [^ajsš]ust  is:vvna
SFX * st  dušās  [^ajsš]ust  is:vvga
SFX * st  dušos  [^ajsš]ust  is:vvaa
SFX * st  dušies [^ajsš]ust  is:dvna
SFX * st  dusies [^ajsš]ust  is:vsna
SFX * st  ties     [jsš]ust  is:vvna
SFX * st  tušās    [jsš]ust  is:vvga
SFX * st  tušos    [jsš]ust  is:vvaa
SFX * st  tušies   [jsš]ust  is:dvna
SFX * st  tusies   [jsš]ust  is:vsna
SFX * st  dies     [^j]aust  is:vvna
SFX * st  dušās    [^j]aust  is:vvga
SFX * st  dušos    [^j]aust  is:vvaa
SFX * st  dušies   [^j]aust  is:dvna
SFX * st  dusies   [^j]aust  is:vsna
SFX * st  ties      [j]aust  is:vvna
SFX * st  tušās     [j]aust  is:vvga
SFX * st  tušos     [j]aust  is:vvaa
SFX * st  tušies    [j]aust  is:dvna
SFX * st  tusies    [j]aust  is:vsna
SFX * st  dies      [^p]ūst  is:vvna
SFX * st  dušās     [^p]ūst  is:vvga
SFX * st  dušos     [^p]ūst  is:vvaa
SFX * st  dušies    [^p]ūst  is:dvna
SFX * st  dusies    [^p]ūst  is:vsna
SFX * st  ties       [p]ūst  is:vvna
SFX * st  tušās      [p]ūst  is:vvga
SFX * st  tušos      [p]ūst  is:vvaa
SFX * st  tušies     [p]ūst  is:dvna
SFX * st  tusies     [p]ūst  is:vsna
SFX * st  ties       nst  is:vvna
SFX * st  tušās      nst  is:vvga
SFX * st  tušos      nst  is:vvaa
SFX * st  tušies     nst  is:dvna
SFX * st  tusies     nst  is:vsna

SFX 0 Y 104
SFX 0  t     ošs/W   [^begīklmprsūo]t
SFX 0  ēbt   ebjošs/W  [ē]bt
SFX 0  iet   ejošs/WYX  [^s]iet
SFX 0  t     nošs/W    [s]iet
SFX 0  gt    dzošs/W  [^ai]gt
SFX 0  agt   ogošs/W    [a]gt
SFX 0  gt    egošs/W   [mnrt]igt
SFX 0  gt    dzošs/W  [^mnrt]igt
SFX 0  īt    enošs/W  [^rvm]īt
SFX 0  īt    ijošs/W    [rvm]īt
SFX 0  kt    cošs/WYX [^ailru]kt
SFX 0  akt   okošs/W       akt
SFX 0  ukt   ūkošs/W   [^a]ukt
SFX 0  kt    cošs/W     [a]ukt
SFX 0  ilkt  elkošs/W   [i]lkt
SFX 0  kt    cošs/W    [^i]lkt
SFX 0  irkt  ērkošs/W   [i]rkt
SFX 0  kt    cošs/W    [^i]rkt
SFX 0  kt    cošs/W   [^lnt]ikt
SFX 0  kt    ekošs/WYX    [l]ikt
SFX 0  ikt   īkošs/WYX    [nt]ikt
SFX 0  lt    ļošs/W     lt
SFX 0  t     jošs/W     mt
SFX 0  pt    ošs/W  [^aiur]pt
SFX 0  apt   opošs/W    [a]pt
SFX 0  ipt   īpošs/W    [i]pt
SFX 0  upt   ūpošs/W    [u]pt
SFX 0  irpt  ērpošs/W  [i]rpt
SFX 0  ārt   arošs/W   [ā]rt
SFX 0  ērt   erošs/W   [ē]rt
SFX 0  irt   erdošs/W   [i]rt
SFX 0  ast   otošs/WYX    [a]st
SFX 0  st    došs/W  [^mi]est
SFX 0  st    žošs/W    [i]est
SFX 0  st    tošs/W    [m]est
SFX 0  st    došs/W     [ē]st
SFX 0  st    žošs/W   [īoū]st
SFX 0  ist   ītošs/W [^aģķsr]ist
SFX 0  st    žošs/W      [a]ist
SFX 0  st    edošs/WYX     [ģ]ist
SFX 0  st    etošs/W     [ķ]ist
SFX 0  st    tošs/W      [s]ist
SFX 0  ist   ītošs/WYX    [k]rist
SFX 0  st    enošs/W    [b]rist
SFX 0  irst  ērtošs/W  [i]rst
SFX 0  st    žošs/W    [ē]rst
SFX 0  st    žošs/W  [^jkzsš]ust
SFX 0  ust   ūtošs/WYX     [jsš]ust
SFX 0  ust   ūstošs/W    [k]ust
SFX 0  ust   ūdošs/W     [z]ust
SFX 0  ūt    ujošs/W     ūt
SFX 0  ot    odošs/W     ot
SFX 0  t     ams/W   [^begīklmprsūo]t
SFX 0  ēbt   ebjams/W  [ē]bt
SFX 0  iet   ejams/WYX   [^s]iet
SFX 0  t     nams/W    [s]iet
SFX 0  gt    dzams/W  [^ai]gt
SFX 0  agt   ogams/W  [a]gt
SFX 0  gt    egams/W  [mnrt]igt
SFX 0  gt    dzams/W  [^mnrt]igt
SFX 0  īt    enams/WYX   [^rvm]īt
SFX 0  īt    ijams/W   [rvm]īt
SFX 0  kt    cams/W   [^ailru]kt
SFX 0  akt   okams/W    akt
SFX 0  ukt   ūkams/W  [^a]ukt
SFX 0  kt    cams/W    [a]ukt
SFX 0  ilkt  elkams/WYX  [i]lkt
SFX 0  kt    cams/W   [^i]lkt
SFX 0  irkt  ērkams/WYX   [i]rkt
SFX 0  kt    cams/W    [^i]rkt
SFX 0  kt    cams/W  [^lnt]ikt
SFX 0  kt    ekams/W   [l]ikt
SFX 0  ikt   īkams/WYX   [nt]ikt
SFX 0  lt    ļams/W     lt
SFX 0  t     jams/W     mt
SFX 0  pt    ams/W    [^aiur]pt
SFX 0  apt   opams/W   [a]pt
SFX 0  ipt   īpams/W   [i]pt
SFX 0  upt   ūpams/W   [u]pt
SFX 0  irpt  ērpams/WYX [i]rpt
SFX 0  ārt   arams/W   [ā]rt
SFX 0  ērt   erams/W   [ē]rt
SFX 0  irt   erdams/W  [i]rt
SFX 0  ast   otams/WYX   [a]st
SFX 0  st    dams/W   [^mi]est
SFX 0  st    žams/W    [i]est
SFX 0  st    tams/W    [m]est
SFX 0  st    dams/W    [ē]st
SFX 0  st    žams/W    [īoū]st
SFX 0  ist   ītams/W   [^aģķsr]ist
SFX 0  st    žams/W    [a]ist
SFX 0  st    edams/WYX   [ģ]ist
SFX 0  st    etams/W   [ķ]ist
SFX 0  ist   ītams/WYX   [k]rist
SFX 0  st    enams/W   [b]rist
SFX 0  st    tams/W    [s]ist
SFX 0  irst  ērtams/WYX  [i]rst
SFX 0  st    žams/W    [ē]rst
SFX 0  st    žams/W    [^jzksš]ust
SFX 0  ust   ūstams/W  [k]ust
SFX 0  ust   ūdams/W   [z]ust
SFX 0  ust   ūtams/WYX   [jsš]ust
SFX 0  ūt    ujams/W     ūt
SFX 0  ot    odams/WYX   ot



SFX 1 Y 36
SFX 1  t   ošs/W   [^āēīeouūbkmpsz]t
SFX 1  t   jošs/WYX  [āēīouū]t
SFX 1  t   nošs/W  [i]et
SFX 1  t   ošs/W   [^ēi]kt
SFX 1  ēkt ecošs/W  [ē]kt
SFX 1  kt  ekošs/WYX  [i]kt
SFX 1  zt  žošs/W    zt
SFX 1  t   ošs/W   [^āeor]bt
SFX 1  t   jošs/W   [āeor]bt
SFX 1  t   ošs/WYX    [ņ]emt
SFX 1  t   jošs/W   [^e]pt
SFX 1  t   jošs/W  [^c]ept
SFX 1  t   ošs/W    [c]ept
SFX 1  st  šošs/W [^eiī]st
SFX 1  st  šošs/W  [^n]est
SFX 1  t   ošs/W    [n]est
SFX 1  st  estošs/W  [i]st
SFX 1  īst ienošs/W  [ī]st
SFX 1  t   ams/W   [^āēīeouūbkmpsz]t
SFX 1  t   jams/WYX  [āēīouū]t
SFX 1  t   nams/W    [i]et
SFX 1  t   ams/W   [^ēi]kt
SFX 1  ēkt ecams/W   [ē]kt
SFX 1  kt  ekams/WYX [i]kt
SFX 1  zt  žams/W     zt
SFX 1  t   ams/W  [^āeor]bt
SFX 1  t   jams/W  [āeor]bt
SFX 1  t   ams/WYX  [ņ]emt
SFX 1  t   jams/W   [^e]pt
SFX 1  t   jams/W  [^c]ept
SFX 1  t   ams/W    [c]ept
SFX 1  st  šams/W [^eiī]st
SFX 1  st  šams/WYX  [^n]est
SFX 1  t   ams/WYX    [n]est
SFX 1  st  estams/W  [i]st
SFX 1  īst ienams/W  [ī]st



SFX 2 Y 30
SFX 2  t    stošs/W [^āēīsz]t
SFX 2  āt   ošs/WYX   āt
SFX 2  ēt   ošs/WYX     [^c]ēt
SFX 2  ēt   ošs/WYX   [^āe]cēt
SFX 2  cēt  košs/WYX    [ā]cēt
SFX 2  ēt   ošs/WYX   [^t]ecēt
SFX 2  cēt  košs/WYX   [t]ecēt
SFX 2  īt   ošs/WYX     [^cz]īt
SFX 2  cīt  košs/WYX  [^āīr]cīt
SFX 2  īt   ošs/WYX    [āīr]cīt
SFX 2  īt   ošs/WYX   [^atd]zīt
SFX 2  dzīt gošs/WYX     [d]zīt
SFX 2  t    stošs/W   [at]zīt
SFX 2  0    ošs/W   [sz]t
SFX 2  t    stams/W [^āēīsz]t
SFX 2  t    ms/WYX    [^d]āt
SFX 2  āt   ams/WYX    [d]āt
SFX 2  ēt   ams/WYX     [^c]ēt
SFX 2  ēt   ams/WYX   [^āe]cēt
SFX 2  cēt  kams/WYX    [ā]cēt
SFX 2  ēt   ams/WYX   [^t]ecēt
SFX 2  cēt  kams/WYX   [t]ecēt
SFX 2  īt   āms/WYX    [^zc]īt
SFX 2  cīt  kāms/WYX [^āīr]cīt
SFX 2  īt   āms/WYX   [āīr]cīt
SFX 2  īt   āms/WYX  [^atd]zīt
SFX 2  īt   āms/WYX    [^d]zīt
SFX 2  dzīt gāms/WYX    [d]zīt
SFX 2  t    stams/W  [at]zīt
SFX 2  0    ams/W   [sz]t

SFX % Y 11
SFX %  t  stošs/W   [lz]īt
SFX %  t  stams/WXY [lz]īt
SFX %  t  stošies   [lz]īt
SFX %  ast odošs/WXY ast
SFX %  ast odams/WXY ast
SFX %  ast odošies    ast
SFX %  īt inošs/W   [mķprt]īt
SFX %  īt inams/WXY [mķprt]īt
SFX %  īt inošies    [mķprt]īt
SFX %  iet ejošs/WXY iet
SFX %  iet ejams/WXY iet

SFX 3 Y 4
SFX 3   t    dams    t
SFX 3   t    dama    t
SFX 3   t    dami    t
SFX 3   t    damas   t

SFX 4 Y 4
SFX 4   st   zdams   [s]t
SFX 4   st   zdama   [s]t
SFX 4   st   zdami   [s]t
SFX 4   st   zdamas  [s]t


SFX 9 Y 88
SFX 9 t   ju   [āēubmp]t  is:1vtt0
SFX 9 t   0    [bmp]t     is:2vtt0
SFX 9 t   j    [āēubmp]t  is:3xtt0
SFX 9 t   jam  [āēubmp]t  is:1dtt0
SFX 9 t   jat  [āēubmp]t  is:2dtt0
SFX 9 t   jot  [āēubmp]t  is:0xtta
SFX 9 t   j/]| [āēubmp]t  is:0xttv
SFX 9 t   jiet [āēu]t  is:2dttp
SFX 9 t   iet  [bmp]t  is:2dttp
SFX 9 gt  dzu   [g]t  is:1vtt0
SFX 9 gt  dz    [g]t  is:3xtt0
SFX 9 gt  dzam  [g]t  is:1dtt0
SFX 9 gt  dzat  [g]t  is:2dtt0
SFX 9 gt  dzot  [g]t  is:0xtta
SFX 9 gt  dziet [g]t  is:2dttp
SFX 9 gt  dz/]| [g]t  is:0xttv
SFX 9 kt  cu     [k]t  is:1vtt0
SFX 9 kt  c      [k]t  is:2vtt0
SFX 9 kt  cam    [k]t  is:1dtt0
SFX 9 kt  cat    [k]t  is:2dtt0
SFX 9 kt  cot    [k]t  is:0xtta
SFX 9 kt  ciet   [k]t  is:2dttp
SFX 9 kt  c/]|   [k]t  is:0xttv
SFX 9 īt  inu   [ī]t  is:1vtt0
SFX 9 īt  in    [ī]t  is:0vtt0
SFX 9 īt  inam  [ī]t  is:1dtt0
SFX 9 īt  inat  [ī]t  is:2dtt0
SFX 9 īt  iniet [ī]t  is:2dttp
SFX 9 īt  inot  [ī]t  is:0xtta
SFX 9 īt  in/]| [ī]t  is:0xttv
SFX 9 ūt  uju    [ū]t  is:1vtt0
SFX 9 ūt  uj     [ū]t  is:2vtt0
SFX 9 ūt  ujam   [ū]t  is:1dtt0
SFX 9 ūt  ujat   [ū]t  is:2dtt0
SFX 9 ūt  ujot   [ū]t  is:0xtta
SFX 9 ūt  ujiet  [ū]t  is:2dttp
SFX 9 ūt  uj/]|  [ū]t  is:0xttv
SFX 9 zt  žu    [z]t  is:1vtt0
SFX 9 t   0     [z]t  is:2vtt0
SFX 9 zt  ž     [z]t  is:3dtt0
SFX 9 zt  žam   [z]t  is:1dtt0
SFX 9 zt  žat   [z]t  is:2dtt0
SFX 9 zt  žot   [z]t  is:0xtta
SFX 9 zt  ž/]|  [z]t  is:0xttv
SFX 9 st  žu     [s]t  is:1vtt0
SFX 9 st  d      [s]t  is:2vtt0
SFX 9 st  ž      [s]t  is:3xtt0
SFX 9 st  žam    [s]t  is:1dtt0
SFX 9 st  žat    [s]t  is:2dtt0
SFX 9 st  žot    [s]t  is:0xtta
SFX 9 st  diet   [s]t  is:2dttp
SFX 9 st  ž/]|   [s]t  is:0xttv
SFX 9 t   iet   [lz]t  is:2dttp
SFX 9 lt  ļu    [l]t  is:1vtt0
SFX 9 t   0     [l]t  is:2vtt0
SFX 9 lt  ļ     [l]t  is:3xtt0
SFX 9 lt  ļam   [l]t  is:1dtt0
SFX 9 lt  ļat   [l]t  is:2dtt0
SFX 9 lt  ļot   [l]t  is:0xtta
SFX 9 lt  ļ/]|  [l]t  is:0xttv
SFX 9 t   u    [^āēi][r]t  is:1vtt0
SFX 9 t   0    [^āēi][r]t  is:2vtt0
SFX 9 t   am   [^āēi][r]t  is:1dtt0
SFX 9 t   at   [^āēi][r]t  is:2dtt0
SFX 9 t   iet  [^āēi][r]t  is:2dttp
SFX 9 t   ot   [^āēi][r]t  is:0xtta
SFX 9 t   0/]| [^āēi][r]t  is:0xttv
SFX 9 ārt  aru    [ā]rt  is:1vtt0
SFX 9 ārt  ar     [ā]rt  is:2vtt0
SFX 9 ārt  aram   [ā]rt  is:1dtt0
SFX 9 ārt  arat   [ā]rt  is:2dtt0
SFX 9 ārt  arot   [ā]rt  is:0xtta
SFX 9 ārt  ariet  [ā]rt  is:2dttp
SFX 9 ārt  ar/]|  [ā]rt  is:0xttv
SFX 9 ērt  eru   [ē]rt  is:1vtt0
SFX 9 ērt  er    [ē]rt  is:2vtt0
SFX 9 ērt  eram  [ē]rt  is:1dtt0
SFX 9 ērt  erat  [ē]rt  is:2dtt0
SFX 9 ērt  erot  [ē]rt  is:0xtta
SFX 9 ērt  eriet [ē]rt  is:2dttp
SFX 9 ērt  er/]| [ē]rt  is:0xttv
SFX 9 irt  erdu   [i]rt  is:1vtt0
SFX 9 irt  erd    [i]rt  is:2vtt0
SFX 9 irt  erdam  [i]rt  is:1dtt0
SFX 9 irt  erdat  [i]rt  is:2dtt0
SFX 9 irt  erdot  [i]rt  is:0xtta
SFX 9 irt  erdiet [i]rt  is:2dttp
SFX 9 irt  erd/]| [i]rt  is:0xttv


SFX A Y 131
SFX A t  u    [^beīkps]t   is:1vtt0
SFX A t  i    [^beīgkps]t  is:2vtt0
SFX A t  0    [^beīkps]t   is:3xtt0
SFX A t  am   [^beīkps]t   is:1dtt0
SFX A t  at   [^beīkps]t   is:2dtt0
SFX A t  iet  [^beīgkps]t  is:2dttp
SFX A t  ot   [^beīkps]t   is:0xtta
SFX A t  0/]| [^beīkps]t   is:0xttv
SFX A gt  dz     [g]t    is:2vtt0
SFX A gt  dziet  [g]t    is:2dttp
SFX A t  u     [^ē]kt   is:1vtt0
SFX A t  0     [^ē]kt   is:3xtt0
SFX A t  am    [^ē]kt   is:1dtt0
SFX A t  at    [^ē]kt   is:2dtt0
SFX A t  ot    [^ē]kt   is:0xtta
SFX A kt  c    [^ē]kt   is:2vtt0
SFX A kt  ciet [^ē]kt   is:2dttp
SFX A t  0/]|  [^ē]kt   is:0xttv
SFX A ēkt ecu   [ē]kt   is:1vtt0
SFX A ēkt ec    [ē]kt   is:3xtt0
SFX A ēkt ecam  [ē]kt   is:1dtt0
SFX A ēkt ecat  [ē]kt   is:2dtt0
SFX A ēkt ecot  [ē]kt   is:0xtta
SFX A ēkt eciet [ē]kt   is:2dttp
SFX A ēkt ec/]| [ē]kt   is:0xttv
SFX A ēbt  ebju  [ē]bt   is:1vtt0
SFX A ēbt  eb    [ē]bt   is:2vtt0
SFX A ēbt  ebj   [ē]bt   is:3xtt0
SFX A ēbt  ebjam [ē]bt   is:1dtt0
SFX A ēbt  ebjat [ē]bt   is:2dtt0
SFX A ēbt  ebiet [ē]bt   is:2dttp
SFX A ēbt  ebjot [ē]bt   is:0xtta
SFX A ēbt  ebj/]| [ē]bt  is:0xttv
SFX A t    u    [e]pt   is:1vtt0
SFX A t    i    [e]pt   is:2vtt0
SFX A t    0    [e]pt   is:3xtt0
SFX A t    am   [e]pt   is:1dtt0
SFX A t    at   [e]pt   is:2dtt0
SFX A t    iet  [e]pt   is:2dttp
SFX A t    ot   [e]pt   is:0xtta
SFX A t    0/]| [e]pt   is:0xttv
SFX A upt  ūpu   [u]pt   is:1vtt0
SFX A upt  ūpi   [u]pt   is:2vtt0
SFX A upt  ūp    [u]pt   is:3xtt0
SFX A upt  ūpam  [u]pt   is:1dtt0
SFX A upt  ūpat  [u]pt   is:2dtt0
SFX A upt  ūpiet [u]pt   is:2dttp
SFX A upt  ūpot  [u]pt   is:0xtta
SFX A upt  ūp/]| [u]pt   is:0xttv
SFX A t  u    [^aēiīur]st  is:1vtt0
SFX A t  0    [^aēiīur]st  is:0vtt0
SFX A t  am   [^aēiīur]st  is:1dtt0
SFX A t  at   [^aēiīur]st  is:2dtt0
SFX A t  iet  [^aēiīur]st  is:2dttp
SFX A t  ot   [^aēiīur]st  is:0xtta
SFX A t  0/]| [^aēiīur]st  is:0xttv
SFX A st  šu    [r]st    is:1vtt0
SFX A st  t     [r]st    is:2vtt0
SFX A st  š     [r]st    is:3xtt0
SFX A st  šam   [r]st    is:1dtt0
SFX A st  šat   [r]st    is:2dtt0
SFX A st  tiet  [r]st    is:2dttp
SFX A st  šot   [r]st    is:0xtta
SFX A st  š/]|  [r]st    is:0xttv
SFX A ast  otu    [a]st   is:1vtt0
SFX A ast  oti    [a]st   is:2vtt0
SFX A ast  ot     [a]st   is:3xtt0
SFX A ast  otam   [a]st   is:1dtt0
SFX A ast  otat   [a]st   is:2dtt0
SFX A ast  otiet  [a]st   is:2dttp
SFX A ast  otot   [a]st   is:0xtta
SFX A ast  ot/]|  [a]st   is:0xttv
SFX A īst  ienu   [ī]st   is:1vtt0
SFX A īst  ien    [ī]st   is:0vtt0
SFX A īst  ienam  [ī]st   is:1dtt0
SFX A īst  ienat  [ī]st   is:2dtt0
SFX A īst  ieniet [ī]st   is:2dttp
SFX A īst  ienot  [ī]st   is:0xtta
SFX A īst  ien/]| [ī]st   is:0xttv
SFX A st  edu    [ģ]ist  is:1vtt0
SFX A st  edi    [ģ]ist  is:2vtt0
SFX A st  ed     [ģ]ist  is:3xtt0
SFX A st  edam   [ģ]ist  is:1dtt0
SFX A st  edat   [ģ]ist  is:2dtt0
SFX A st  ediet  [ģ]ist  is:2dttp
SFX A st  edot   [ģ]ist  is:0xtta
SFX A st  ed/]|  [ģ]ist  is:0xttv
SFX A st  etu    [ķ]ist   is:1vtt0
SFX A st  eti    [ķ]ist   is:2vtt0
SFX A st  et     [ķ]ist   is:3xtt0
SFX A st  etam   [ķ]ist   is:1dtt0
SFX A st  etat   [ķ]ist   is:2dtt0
SFX A st  etiet  [ķ]ist   is:2dttp
SFX A st  etot   [ķ]ist   is:0xtta
SFX A st  et/]|  [ķ]ist   is:0xttv
SFX A st  enu    [r]ist  is:1vtt0
SFX A st  en     [r]ist  is:0vtt0
SFX A st  enam   [r]ist  is:1dtt0
SFX A st  enat   [r]ist  is:2dtt0
SFX A st  eniet  [r]ist  is:2dttp
SFX A st  enot   [r]ist  is:0xtta
SFX A st  en/]|  [r]ist  is:0xttv
SFX A iet eju    [i]et  is:1vtt0
SFX A iet ej     [i]et  is:0vtt0
SFX A iet ejam   [i]et  is:1dtt0
SFX A iet ejat   [i]et  is:2dtt0
SFX A iet ejiet  [i]et  is:2dttp
SFX A iet ejot   [i]et  is:0xtta
SFX A iet ej/]|  [i]et  is:0xttv
SFX A īt iju    [mrv]īt   is:1vtt0
SFX A īt ij     [mrv]īt   is:0vtt0
SFX A īt ijam   [mrv]īt   is:1dtt0
SFX A īt ijat   [mrv]īt   is:2dtt0
SFX A īt ijiet  [mrv]īt   is:2dttp
SFX A īt ijot   [mrv]īt   is:0xtta
SFX A īt ij/]|  [mrv]īt   is:0xttv
SFX A īt enu    [d]zīt   is:1vtt0
SFX A īt en     [d]zīt   is:0vtt0
SFX A īt enam   [d]zīt   is:1dtt0
SFX A īt enat   [d]zīt   is:2dtt0
SFX A īt eniet  [d]zīt   is:2dttp
SFX A īt enot   [d]zīt   is:0xtta
SFX A īt en/]|  [d]zīt   is:0xttv
SFX A būt esmu   būt   is:1vtt0
SFX A būt esi    būt   is:0vtt0
SFX A būt ir     būt   is:0vtt0
SFX A būt esam   būt   is:1dtt0
SFX A būt esat   būt   is:2dtt0
SFX A būt esiet  būt   is:2dttp
SFX A būt esot   būt   is:0xtta
SFX A būt ir/]|  būt   is:0xttv


SFX F Y 296
SFX F  āt  u    [^j]āt   is:1vtt0
SFX F  āt  i    [^j]āt   is:2vtt0
SFX F  āt  a    [^jd]āt   is:3xtt0
SFX F  āt  ām   [^jd]āt   is:1dtt0
SFX F  āt  ot   [^j]āt   is:0xtta
SFX F  āt  iet  [^j]āt   is:2dttp
SFX F  āt  a/]| [^jd]āt   is:0xttv
SFX F  āt  0    [eu]dāt   is:3xtt0
SFX F  āt  am   [eu]dāt   is:1dtt0
SFX F  āt  at   [eu]dāt   is:2dtt0
SFX F  āt  0/]| [eu]dāt   is:0xttv
SFX F  ēt  u     [^cl]ēt   is:1vtt0
SFX F  ēt  i     [^cl]ēt   is:2vtt0
SFX F  ēt  0     [^cl]ēt   is:3xtt0
SFX F  ēt  am    [^cl]ēt   is:1dtt0
SFX F  ēt  at    [^cl]ēt   is:2dtt0
SFX F  ēt  iet   [^cl]ēt   is:2dttp
SFX F  ēt  ot    [^cl]ēt   is:0xtta
SFX F  ēt  0/]|  [^cl]ēt   is:0xttv
SFX F  lēt  ļu   [u]lēt   is:1vtt0
SFX F  lēt  li   [u]lēt   is:2vtt0
SFX F  lēt  ļ    [u]lēt   is:3xtt0
SFX F  lēt  ļam  [u]lēt   is:1dtt0
SFX F  lēt  ļat  [u]lēt   is:2dtt0
SFX F  lēt  liet [u]lēt   is:2dttp
SFX F  lēt  ļot  [u]lēt   is:0xtta
SFX F  lēt  ļ/]| [u]lēt   is:0xttv
SFX F  ēt  u     [^u]lēt   is:1vtt0
SFX F  ēt  i     [^u]lēt   is:2vtt0
SFX F  ēt  0     [^u]lēt   is:3xtt0
SFX F  ēt  am    [^u]lēt   is:1dtt0
SFX F  ēt  at    [^u]lēt   is:2dtt0
SFX F  ēt  iet   [^u]lēt   is:2dttp
SFX F  ēt  ot    [^u]lēt   is:0xtta
SFX F  ēt  0/]|  [^u]lēt   is:0xttv
SFX F  ēt  u     [^āe]cēt   is:1vtt0
SFX F  ēt  i     [^āe]cēt   is:2vtt0
SFX F  ēt  0     [^āe]cēt   is:3xtt0
SFX F  ēt  am    [^āe]cēt   is:1dtt0
SFX F  ēt  at    [^āe]cēt   is:2dtt0
SFX F  ēt  iet   [^āe]cēt   is:2dttp
SFX F  ēt  ot    [^āe]cēt   is:0xtta
SFX F  ēt  0/]|  [^āe]cēt   is:0xttv
SFX F  cēt ku     [ā]cēt   is:1vtt0
SFX F  cēt ki     [ā]cēt   is:2vtt0
SFX F  cēt k      [ā]cēt   is:3xtt0
SFX F  cēt kam    [ā]cēt   is:1dtt0
SFX F  cēt kat    [ā]cēt   is:2dtt0
SFX F  cēt kiet   [ā]cēt   is:2dttp
SFX F  cēt kot    [ā]cēt   is:0xtta
SFX F  cēt k/]|   [ā]cēt   is:0xttv
SFX F  ēt  u     [^t]ecēt   is:1vtt0
SFX F  ēt  i     [^t]ecēt   is:2vtt0
SFX F  ēt  0     [^t]ecēt   is:3xtt0
SFX F  ēt  am    [^t]ecēt   is:1dtt0
SFX F  ēt  at    [^t]ecēt   is:2dtt0
SFX F  ēt  iet   [^t]ecēt   is:2dttp
SFX F  ēt  ot    [^t]ecēt   is:0xtta
SFX F  ēt  0/]|  [^t]ecēt   is:0xttv
SFX F  cēt ku     [t]ecēt   is:1vtt0
SFX F  ēt  i      [t]ecēt   is:2vtt0
SFX F  cēt k      [t]ecēt   is:3xtt0
SFX F  cēt kam    [t]ecēt   is:1dtt0
SFX F  cēt kat    [t]ecēt   is:2dtt0
SFX F  cēt kiet   [t]ecēt   is:2dttp
SFX F  cēt kot    [t]ecēt   is:0xtta
SFX F  cēt k/]|   [t]ecēt   is:0xttv
SFX F  īt  u   [^cz]īt   is:1vtt0
SFX F  īt  i   [^cz]īt   is:2vtt0
SFX F  īt  a   [^cz]īt   is:3xtt0
SFX F  īt  ām  [^cz]īt   is:1dtt0
SFX F  īt  āt  [^cz]īt   is:2dtt0
SFX F  īt  iet [^cz]īt   is:2dttp
SFX F  īt  ot  [^cz]īt   is:0xtta
SFX F  īt  a/]| |^cz]īt   is:0xttv
SFX F  cīt ku    [^āīr]cīt   is:1vtt0
SFX F  cīt ki    [^āīr]cīt   is:2vtt0
SFX F  cīt ka    [^āīr]cīt   is:3xtt0
SFX F  cīt kām   [^āīr]cīt   is:1dtt0
SFX F  cīt kāt   [^āīr]cīt   is:2dtt0
SFX F  cīt kiet  [^āīr]cīt   is:2dttp
SFX F  cīt kot   [^āīr]cīt   is:0xtta
SFX F  cīt ka/]| [^āīr]cīt   is:0xttv
SFX F  īt  u    [āīr]cīt   is:1vtt0
SFX F  īt  i    [āīr]cīt   is:2vtt0
SFX F  īt  a    [āīr]cīt   is:3xtt0
SFX F  īt  ām   [āīr]cīt   is:1dtt0
SFX F  īt  āt   [āīr]cīt   is:2dtt0
SFX F  īt  iet  [āīr]cīt   is:2dttp
SFX F  īt  ot   [āīr]cīt   is:0xtta
SFX F  īt  a/]| [āīr]cīt   is:0xttv
SFX F  īt  u    [^d]zīt   is:1vtt0
SFX F  īt  i    [^d]zīt   is:2vtt0
SFX F  īt  a    [^d]zīt   is:3xtt0
SFX F  īt  ām   [^d]zīt   is:1dtt0
SFX F  īt  āt   [^d]zīt   is:2dtt0
SFX F  īt  iet  [^d]zīt   is:2dttp
SFX F  īt  ot   [^d]zīt   is:0xtta
SFX F  īt  a/]| [^d]zīt   is:0xttv
SFX F  dzīt gu   [d]zīt   is:1vtt0
SFX F  dzīt gi   [d]zīt   is:2vtt0
SFX F  dzīt ga   [d]zīt   is:3xtt0
SFX F  dzīt gām  [d]zīt   is:1dtt0
SFX F  dzīt gāt  [d]zīt   is:2dtt0
SFX F  dzīt giet [d]zīt   is:2dttp
SFX F  dzīt got  [d]zīt   is:0xtta
SFX F  dzīt ga/]| [d]zīt  is:0xttv
SFX F  t   stu   [^szgkpeāēīo]t   is:1vtt0
SFX F  t   sti   [^szgkpeāēīo]t   is:2vtt0
SFX F  t   st    [^szgkpeāēīo]t   is:3xtt0
SFX F  t   stam  [^szgkpeāēīo]t   is:1dtt0
SFX F  t   stat  [^szgkpeāēīo]t   is:2dtt0
SFX F  t   stot  [^szgkpeāēīo]t   is:0xtta
SFX F  t   stiet [^szgkpeāēīo]t   is:2dttp
SFX F  t   st/]| [^szgkpeāēīo]t   is:0xttv
SFX F  0   u    [z]t   is:1vtt0
SFX F  0   i    [z]t   is:2vtt0
SFX F  0   am   [z]t   is:1dtt0
SFX F  0   at   [z]t   is:2dtt0
SFX F  0   ot   [z]t   is:0xtta
SFX F  0   iet  [z]t   is:2dttp
SFX F  0   0/]| [z]t   is:0xttv
SFX F  0   u    [^i]rst   is:1vtt0
SFX F  0   i    [^i]rst   is:2vtt0
SFX F  0   am   [^i]rst   is:1dtt0
SFX F  0   at   [^i]rst   is:2dtt0
SFX F  0   ot   [^i]rst   is:0xtta
SFX F  0   iet  [^i]rst   is:2dttp
SFX F  0   0/]| [^i]rst   is:0xttv
SFX F  st  du    [eē]st   is:1vtt0
SFX F  st  d     [eē]st   is:0vtt0
SFX F  st  dam   [eē]st   is:1dtt0
SFX F  st  dat   [eē]st   is:2dtt0
SFX F  st  dot   [eē]st   is:0xtta
SFX F  st  diet  [eē]st   is:2dttp
SFX F  st  d/]|  [eē]st   is:0xttv
SFX F  0   u    ust   is:1vtt0
SFX F  0   i    ust   is:2vtt0
SFX F  0   am   ust   is:1dtt0
SFX F  0   at   ust   is:2dtt0
SFX F  0   ot   ust   is:0xtta
SFX F  0   iet  ust   is:2dttp
SFX F  0   0/]| ust   is:0xttv
SFX F  0   u    [īlm]st   is:1vtt0
SFX F  0   i    [īlm]st   is:2vtt0
SFX F  0   am   [īlm]st   is:1dtt0
SFX F  0   at   [īlm]st   is:2dtt0
SFX F  0   ot   [īlm]st   is:0xtta
SFX F  0   iet  [īlm]st   is:2dttp
SFX F  0   0/]| [īlm]st   is:0xttv
SFX F  irst ērtu   [c]irst   is:1vtt0
SFX F  irst ērt    [c]irst   is:2vtt0
SFX F  irst ērtam  [c]irst   is:1dtt0
SFX F  irst ērtat  [c]irst   is:2dtt0
SFX F  irst ērtot  [c]irst   is:0xtta
SFX F  irst ērtiet [c]irst   is:2dttp
SFX F  irst ērt/]| [c]irst   is:0xttv
SFX F  0   u     [mv]irst   is:1vtt0
SFX F  0   i     [mv]irst   is:2vtt0
SFX F  0   am    [mv]irst   is:1dtt0
SFX F  0   at    [mv]irst   is:2dtt0
SFX F  0   ot    [mv]irst   is:0xtta
SFX F  0   iet   [mv]irst   is:2dttp
SFX F  0   0/]|  [mv]irst   is:0xttv
SFX F  0   u    [^z]ist   is:1vtt0
SFX F  0   i    [^z]ist   is:2vtt0
SFX F  0   am   [^z]ist   is:1dtt0
SFX F  0   at   [^z]ist   is:2dtt0
SFX F  0   ot   [^z]ist   is:0xtta
SFX F  0   iet  [^z]ist   is:2dttp
SFX F  0   0/]| [^z]ist   is:0xttv
SFX F  st  estu    [z]ist   is:1vtt0
SFX F  st  esti    [z]ist   is:2vtt0
SFX F  st  est     [z]ist   is:3xtt0
SFX F  st  estam   [z]ist   is:1dtt0
SFX F  st  estat   [z]ist   is:2dtt0
SFX F  st  estot   [z]ist   is:0xtta
SFX F  st  estiet  [z]ist   is:2dttp
SFX F  st  est/]|  [z]ist   is:0xttv
SFX F  gt  egu    igt   is:1vtt0
SFX F  gt  edz    igt   is:2vtt0
SFX F  gt  eg     igt   is:3xtt0
SFX F  gt  egam   igt   is:1dtt0
SFX F  gt  egat   igt   is:2dtt0
SFX F  gt  edziet igt   is:2dttp
SFX F  gt  egot   igt   is:0xtta
SFX F  gt  eg/]|  igt   is:0xttv
SFX F  agt ogu     agt   is:1vtt0
SFX F  agt odz     agt   is:2vtt0
SFX F  agt og      agt   is:3xtt0
SFX F  agt ogam    agt   is:1dtt0
SFX F  agt ogat    agt   is:2dtt0
SFX F  agt odziet  agt   is:2dttp
SFX F  agt ogot    agt   is:0xtta
SFX F  agt og/]|   agt   is:0xttv
SFX F  t   stu   [^aiulr]kt   is:1vtt0
SFX F  t   sti   [^aiulr]kt   is:2vtt0
SFX F  t   st    [^aiulr]kt   is:3xtt0
SFX F  t   stam  [^aiulr]kt   is:1dtt0
SFX F  t   stat  [^aiulr]kt   is:2dtt0
SFX F  t   stot  [^aiulr]kt   is:0xtta
SFX F  t   stiet [^aiulr]kt   is:2dttp
SFX F  t   st/]| [^aiulr]kt   is:0xttv
SFX F  akt  oku   akt   is:1vtt0
SFX F  akt  oc    akt   is:2vtt0
SFX F  akt  ok    akt   is:3xtt0
SFX F  akt  okam  akt   is:1dtt0
SFX F  akt  okat  akt   is:2dtt0
SFX F  akt  ociet akt   is:2dttp
SFX F  akt  okot  akt   is:0xtta
SFX F  akt  ok/]| akt   is:0xttv
SFX F  kt  eku     ikt   is:1vtt0
SFX F  kt  ec      ikt   is:2vtt0
SFX F  kt  ek      ikt   is:3xtt0
SFX F  kt  ekam    ikt   is:1dtt0
SFX F  kt  ekat    ikt   is:2dtt0
SFX F  kt  eciet   ikt   is:2dttp
SFX F  kt  ekot    ikt   is:0xtta
SFX F  kt  ek/]|   ikt   is:0xttv
SFX F  ukt  ūku    ukt   is:1vtt0
SFX F  ukt  ūc     ukt   is:2vtt0
SFX F  ukt  ūk     ukt   is:3xtt0
SFX F  ukt  ūkam   ukt   is:1dtt0
SFX F  ukt  ūkat   ukt   is:2dtt0
SFX F  ukt  ūciet  ukt   is:2dttp
SFX F  ukt  ūkot   ukt   is:0xtta
SFX F  ukt  ūk/]|  ukt   is:3xtt0
SFX F  ilkt  elku   [i]lkt   is:1vtt0
SFX F  ilkt  elc    [i]lkt   is:2vtt0
SFX F  ilkt  elk    [i]lkt   is:3xtt0
SFX F  ilkt  elkam  [i]lkt   is:1dtt0
SFX F  ilkt  elkat  [i]lkt   is:2dtt0
SFX F  ilkt  elciet [i]lkt   is:2dttp
SFX F  ilkt  elkot  [i]lkt   is:0xtta
SFX F  ilkt  elk/]| [i]lkt   is:0xttv
SFX F  t   stu     [a]lkt   is:1vtt0
SFX F  t   sti     [a]lkt   is:2vtt0
SFX F  t   st      [a]lkt   is:3xtt0
SFX F  t   stam    [a]lkt   is:1dtt0
SFX F  t   stat    [a]lkt   is:2dtt0
SFX F  t   stot    [a]lkt   is:0xtta
SFX F  t   stiet   [a]lkt   is:2dttp
SFX F  t   st/]|   [a]lkt   is:0xttv
SFX F  irkt  ērku    irkt   is:1vtt0
SFX F  irkt  ērc     irkt   is:2vtt0
SFX F  irkt  ērk     irkt   is:3xtt0
SFX F  irkt  ērkam   irkt   is:1dtt0
SFX F  irkt  ērkat   irkt   is:2dtt0
SFX F  irkt  ērciet  irkt   is:2dttp
SFX F  irkt  ērkot   irkt   is:0xtta
SFX F  irkt  ērk/]|  irkt   is:0xttv
SFX F  t   stu   [^air]pt   is:1vtt0
SFX F  t   sti   [^air]pt   is:2vtt0
SFX F  t   st    [^air]pt   is:3xtt0
SFX F  t   stam  [^air]pt   is:1dtt0
SFX F  t   stat  [^air]pt   is:2dtt0
SFX F  t   stot  [^air]pt   is:0xtta
SFX F  t   stiet [^air]pt   is:2dttp
SFX F  t   st/]| [^air]pt   is:0xttv
SFX F  ipt  īpu    ipt   is:1vtt0
SFX F  ipt  īpi    ipt   is:2vtt0
SFX F  ipt  īp     ipt   is:3xtt0
SFX F  ipt  īpam   ipt   is:1dtt0
SFX F  ipt  īpat   ipt   is:2dtt0
SFX F  ipt  īpiet  ipt   is:2dttp
SFX F  ipt  īpot   ipt   is:0xtta
SFX F  ipt  īp/]|  ipt   is:0xttv
SFX F  apt  opu    apt   is:1vtt0
SFX F  apt  opi    apt   is:2vtt0
SFX F  apt  op     apt   is:3xtt0
SFX F  apt  opam   apt   is:1dtt0
SFX F  apt  opat   apt   is:2dtt0
SFX F  apt  opiet  apt   is:2dttp
SFX F  apt  opot   apt   is:0xtta
SFX F  apt  op/]|  apt   is:0xttv
SFX F  irpt  ērpu   irpt   is:1vtt0
SFX F  irpt  ērp    irpt   is:2vtt0
SFX F  irpt  ērpam  irpt   is:1dtt0
SFX F  irpt  ērpat  irpt   is:2dtt0
SFX F  irpt  ērpiet irpt   is:2dttp
SFX F  irpt  ērpot  irpt   is:0xtta
SFX F  irpt  ērp/]| irpt   is:0xttv
SFX F  t  nu   et   is:1vtt0
SFX F  t  n    et   is:2vtt0
SFX F  t  nam  et   is:1dtt0
SFX F  t  nat  et   is:2dtt0
SFX F  t  niet et   is:2dttp
SFX F  t  not  et   is:0xtta
SFX F  t  n/]| et   is:0xttv
SFX F  t  du   ot   is:1vtt0
SFX F  t  d    ot   is:2vtt0
SFX F  t  dam  ot   is:1dtt0
SFX F  t  dat  ot   is:2dtt0
SFX F  t  diet ot   is:2dttp
SFX F  t  dot  ot   is:0xtta
SFX F  t  d/]| ot   is:0xttv

SFX G Y 30
SFX G  t  stu   īt  is:1vtt0
SFX G  t  sti   īt  is:2vtt0
SFX G  t  st    īt  is:3vtt0
SFX G  t  stam  īt  is:1dtt0
SFX G  t  stat  īt  is:2dtt0
SFX G  t  stiet īt  is:2dttp
SFX G  t  stot  īt  is:0xtta
SFX G  t  st/]| īt  is:0xttv
SFX G  t  0    st  is:0vtt0
SFX G  t  am   st  is:1dtt0
SFX G  t  at   st  is:2dtt0
SFX G  t  iet  st  is:2dttp
SFX G  t  ot   st  is:0xtta
SFX G  t  0/]| st  is:0xttv
SFX G  dēt žu   dēt is:1vtt0
SFX G  dēt di   dēt is:2xtt0
SFX G  dēt ž    dēt is:3xtt0
SFX G  dēt žam  dēt is:1dtt0
SFX G  dēt žat  dēt is:2dtt0
SFX G  dēt žiet dēt is:2dttp
SFX G  dēt žot  dēt is:0xtta
SFX G  dēt ž/]| dēt is:0xttv
SFX G  tēt šu   tēt is:1vtt0
SFX G  tēt ti   tēt is:2xtt0
SFX G  tēt š    tēt is:3xtt0
SFX G  tēt šam  tēt is:1dtt0
SFX G  tēt šat  tēt is:2dtt0
SFX G  tēt tiet tēt is:2dttp
SFX G  tēt šot  tēt is:0xtta
SFX G  tēt š/]| tēt is:0xttv


SFX H Y 118
SFX H   t   0     [āēīoū]t   is:2vtt0
SFX H   t   jam   [āēīoū]t   is:1dtt0
SFX H   t   jat   [āēīoū]t   is:2dtt0
SFX H   t   jiet  [āēīoū]t   is:2dttp
SFX H   t   jot   [āēīoū]t   is:0xtta
SFX H   t   0/]|  [āēīoū]t   is:0xttv
SFX H   st   šu    [^aieu]st   is:1vtt0
SFX H   t    0     [^aieuū]st  is:2vtt0
SFX H   st   t     [ū]st      is:2vtt0
SFX H   st   š     [^aieu]st   is:3xtt0
SFX H   st   šam   [^aieu]st   is:1dtt0
SFX H   st   šat   [^aieu]st   is:2dtt0
SFX H   st   šot   [^aieu]st   is:0xtta
SFX H   t    iet   [^aieuū]st  is:2dttp
SFX H   st   tiet  [ū]st       is:2dttp
SFX H   st   š/]|  [^aieu]st   is:0xttv
SFX H   ast  odu    ast      is:1vtt0
SFX H   ast  odi    ast      is:2vtt0
SFX H   ast  od     ast      is:3vtt0
SFX H   ast  odam   ast      is:1dtt0
SFX H   ast  odat   ast      is:2dtt0
SFX H   ast  odot   ast      is:0xtta
SFX H   ast  odiet  ast      is:2dttp
SFX H   ast  od/]|  ast      is:0xttv
SFX H   st   šu    [^m]est   is:1vtt0
SFX H   st   t     [^m]est   is:2vtt0
SFX H   st   š     [^m]est   is:3xtt0
SFX H   st   šam   [^m]est   is:1dtt0
SFX H   st   šat   [^m]est   is:2dtt0
SFX H   st   šot   [^m]est   is:0xtta
SFX H   t    iet   [^m]est   is:2dttp
SFX H   st   š/]|  [^m]est   is:0xttv
SFX H   st   tu    [m]est   is:1vtt0
SFX H   st   t     [m]est   is:2vtt0
SFX H   st   tam   [m]est   is:1dtt0
SFX H   st   tat   [m]est   is:2dtt0
SFX H   st   tot   [m]est   is:0xtta
SFX H   st   tiet  [m]est   is:2dttp
SFX H   st   t/]|  [m]est   is:0xttv
SFX H   st   tu   [^mnr]ist   is:1vtt0
SFX H   st   t    [^mnr]ist   is:3xtt0
SFX H   st   tam  [^mnr]ist   is:1dtt0
SFX H   st   tat  [^mnr]ist   is:2dtt0
SFX H   st   tot  [^mnr]ist   is:0xtta
SFX H   st   tiet [^mnr]ist   is:2dttp
SFX H   st   t/]| [^mnr]ist   is:0xttv
SFX H  ist   ītu   [mnr]ist    is:1vtt0
SFX H  ist   īti   [mnr]ist    is:2vtt0
SFX H  ist   īt    [mnr]ist    is:3xtt0
SFX H  ist   ītam  [mnr]ist    is:1dtt0
SFX H  ist   ītat  [mnr]ist    is:2dtt0
SFX H  ist   ītiet [mnr]ist    is:2dttp
SFX H  ist   ītot  [mnr]ist    is:0xtta
SFX H  ist   īt/]| [mnr]ist    is:0xttv
SFX H  ikt   īku    [i]kt   is:1vtt0
SFX H  ikt   īc     [i]kt   is:2vtt0
SFX H  ikt   īk     [i]kt   is:3xtt0
SFX H  ikt   īkam   [i]kt   is:1dtt0
SFX H  ikt   īkat   [i]kt   is:2dtt0
SFX H  ikt   īkot   [i]kt   is:0xtta
SFX H  ikt   īciet  [i]kt   is:2dttp
SFX H  ikt   īk/]|  [i]kt   is:0xttv
SFX H  t  stu   [ru]kt   is:1vtt0
SFX H  t  sti   [ru]kt   is:2vtt0
SFX H  t  st    [ru]kt   is:3xtt0
SFX H  t  stam  [ru]kt   is:1dtt0
SFX H  t  stat  [ru]kt   is:2dtt0
SFX H  t  stot  [ru]kt   is:0xtta
SFX H  t  stiet [ru]kt   is:2dttp
SFX H  t  st/]| [ru]kt   is:0xttv
SFX H  t  stu   gt   is:1vtt0
SFX H  t  sti   gt   is:2vtt0
SFX H  t  st    gt   is:3xtt0
SFX H  t  stam  gt   is:1dtt0
SFX H  t  stat  gt   is:2dtt0
SFX H  t  stot  gt   is:0xtta
SFX H  t  stiet gt   is:2dttp
SFX H  t  st/]| gt   is:0xttv
SFX H ust ūtu    [jsš]ust  is:1vtt0
SFX H ust ūti    [jsš]ust  is:2vtt0
SFX H ust ūt     [jsš]ust  is:3xtt0
SFX H ust ūtam   [jsš]ust  is:1dtt0
SFX H ust ūtat   [jsš]ust  is:2dtt0
SFX H ust ūtiet  [jsš]ust  is:2dttp
SFX H ust ūtot   [jsš]ust  is:0xtta
SFX H ust ūt/]|  [jsš]ust  is:0xttv
SFX H ust ūdu    [z]ust  is:1vtt0
SFX H ust ūdi    [z]ust  is:2vtt0
SFX H ust ūd     [z]ust  is:3xtt0
SFX H ust ūdam   [z]ust  is:1dtt0
SFX H ust ūdat   [z]ust  is:2dtt0
SFX H ust ūdiet  [z]ust  is:2dttp
SFX H ust ūdot   [z]ust  is:0xtta
SFX H ust ūd/]|  [z]ust  is:0xttv
SFX H ust ūstu   [k]ust   is:1vtt0
SFX H ust ūsti   [k]ust   is:2vtt0
SFX H ust ūst    [k]ust   is:3xtt0
SFX H ust ūstam  [k]ust   is:1dtt0
SFX H ust ūstat  [k]ust   is:2dtt0
SFX H ust ūstiet [k]ust   is:2dttp
SFX H ust ūstot  [k]ust   is:0xtta
SFX H ust ūst/]| [k]ust   is:0xttv
SFX H st šu   [a]ust    is:1vtt0
SFX H t  0    [a]ust    is:2vtt0
SFX H st š    [a]ust    is:3xtt0
SFX H st šam  [a]ust    is:1dtt0
SFX H st šat  [a]ust    is:2dtt0
SFX H st iet  [a]ust    is:2dttp
SFX H st šot  [a]ust    is:0xtta
SFX H st š/]| [a]ust    is:0xttv
SFX H t  stu     [r]pt   is:1vtt0
SFX H t  sti     [r]pt   is:2vtt0
SFX H t  st      [r]pt   is:3xtt0
SFX H t  stam    [r]pt   is:1dtt0
SFX H t  stat    [r]pt   is:2dtt0
SFX H t  stiet   [r]pt   is:2dttp
SFX H t  stot    [r]pt   is:0xtta
SFX H t  st/]|   [r]pt   is:0xttv


SFX ( Y 110
SFX ( 0  os     t          is:0xtal
SFX ( 0  ies    [āēubmp]t  is:0xta0
SFX ( t  ies      [bmp]t   is:2vta0
SFX ( t  jos    [āēubmp]t  is:1vta0
SFX ( t  jies   [āēu]t  is:2vta0
SFX ( t  jas    [āēubmp]t  is:3xta0
SFX ( t  jamies [āēubmp]t  is:1dta0
SFX ( t  jaties [āēubmp]t  is:2dta0
SFX ( t  joties [āēubmp]t  is:0xtaa
SFX ( t  jas/]| [āēubmp]t  is:0xtav
SFX ( t  jieties [āēu]t  is:2dtap
SFX ( t  ieties  [bmp]t  is:2dtap
SFX ( 0  ies      [g]t  is:0xta0
SFX ( gt dzos     [g]t  is:1vta0
SFX ( gt dzies    [g]t  is:2vta0
SFX ( gt dzas     [g]t  is:3xta0
SFX ( gt dzamies  [g]t  is:1dta0
SFX ( gt dzaties  [g]t  is:2dta0
SFX ( gt dzoties  [g]t  is:0xtaa
SFX ( gt dzieties [g]t  is:2dtap
SFX ( gt dzas/]|  [g]t  is:0xtav
SFX ( 0  ies     [k]t  is:0xta0
SFX ( kt cos     [k]t  is:1vta0
SFX ( kt cies    [k]t  is:2vta0
SFX ( kt cas     [k]t  is:3xta0
SFX ( kt camies  [k]t  is:1dta0
SFX ( kt caties  [k]t  is:2dta0
SFX ( kt coties  [k]t  is:0xtaa
SFX ( kt cieties [k]t  is:2dtap
SFX ( kt cas/]|  [k]t  is:0xtav
SFX ( 0  ies      [ī]t  is:0xta0
SFX ( īt inos     [ī]t  is:1vta0
SFX ( īt inies    [ī]t  is:2vta0
SFX ( īt inas     [ī]t  is:3xta0
SFX ( īt inamies  [ī]t  is:1dta0
SFX ( īt inaties  [ī]t  is:2dta0
SFX ( īt inieties [ī]t  is:2dtap
SFX ( īt inoties  [ī]t  is:0xtaa
SFX ( īt inas/]|  [ī]t  is:0xtav
SFX ( 0  ies      [ū]t   is:0xta0
SFX ( ūt ujos     [ū]t   is:1vta0
SFX ( ūt ujies    [ū]t   is:2vta0
SFX ( ūt ujas     [ū]t   is:3xta0
SFX ( ūt ujamies  [ū]t   is:1dta0
SFX ( ūt ujaties  [ū]t   is:2dta0
SFX ( ūt ujoties  [ū]t   is:0xtaa
SFX ( ūt ujieties [ū]t   is:2dtap
SFX ( ūt ujas/]|  [ū]t   is:0xtav
SFX ( 0  ies    [z]t  is:0xta0
SFX ( zt žos    [z]t  is:1vta0
SFX ( t  ies    [z]t  is:2vta0
SFX ( zt žas    [z]t  is:3dta0
SFX ( zt žamies [z]t  is:1dta0
SFX ( zt žaties [z]t  is:2dta0
SFX ( zt žoties [z]t  is:0xtaa
SFX ( zt žas/]| [z]t  is:0xtav
SFX ( 0  ies     [s]t  is:0xta0
SFX ( st žos     [s]t  is:1vta0
SFX ( st dies    [s]t  is:2vta0
SFX ( st žas     [s]t  is:3xta0
SFX ( st žamies  [s]t  is:1dta0
SFX ( st žaties  [s]t  is:2dta0
SFX ( st žoties  [s]t  is:0xtaa
SFX ( st dieties [s]t  is:2dtap
SFX ( st žas/]|  [s]t  is:0xtav
SFX ( t  ieties    [lz]t  is:2dtap
SFX ( 0  ies    [l]t  is:0xta0
SFX ( lt ļos    [l]t  is:1vta0
SFX ( t  ies    [l]t  is:2vta0
SFX ( lt ļas    [l]t  is:3xta0
SFX ( lt ļamies [l]t  is:1dta0
SFX ( lt ļaties [l]t  is:2dta0
SFX ( lt ļoties [l]t  is:0xtaa
SFX ( lt ļas/]| [l]t  is:0xtav
SFX ( 0  ies    [^āēi][r]t  is:0xta0
SFX ( t  os     [^āēi][r]t  is:1vta0
SFX ( t  ies    [^āēi][r]t  is:2vta0
SFX ( t  as     [^āēi][r]t  is:3xta0
SFX ( t  amies  [^āēi][r]t  is:1dta0
SFX ( t  aties  [^āēi][r]t  is:2dta0
SFX ( t  ieties [^āēi][r]t  is:2dtap
SFX ( t  oties  [^āēi][r]t  is:0xtaa
SFX ( t  as/]|  [^āēi][r]t  is:0xtav
SFX ( 0   ies      [ā]rt  is:0xta0
SFX ( ārt aros     [ā]rt  is:1vta0
SFX ( ārt aries    [ā]rt  is:2vta0
SFX ( ārt aras     [ā]rt  is:3xta0
SFX ( ārt aramies  [ā]rt  is:1dta0
SFX ( ārt araties  [ā]rt  is:2dta0
SFX ( ārt aroties  [ā]rt  is:0xtaa
SFX ( ārt arieties [ā]rt  is:2dtap
SFX ( ārt aras/]|  [ā]rt  is:0xtav
SFX ( 0   ies      [ē]rt   is:0xta0
SFX ( ērt eros     [ē]rt   is:1vta0
SFX ( ērt eries    [ē]rt   is:2vta0
SFX ( ērt eras     [ē]rt   is:3xta0
SFX ( ērt eramies  [ē]rt   is:1dta0
SFX ( ērt eraties  [ē]rt   is:2dta0
SFX ( ērt eroties  [ē]rt   is:0xtaa
SFX ( ērt erieties [ē]rt   is:2dtap
SFX ( ērt eras/]|  [ē]rt   is:0xtav
SFX ( 0   ies       [i]rt   is:0xta0
SFX ( irt erdos     [i]rt   is:1vta0
SFX ( irt erdies    [i]rt   is:2vta0
SFX ( irt erdas     [i]rt   is:3xta0
SFX ( irt erdamies  [i]rt   is:1dta0
SFX ( irt erdaties  [i]rt   is:2dta0
SFX ( irt erdoties  [i]rt   is:0xtaa
SFX ( irt erdieties [i]rt   is:2dtap
SFX ( irt erdas/]|  [i]rt   is:0xtav

SFX a Y 146
SFX a t  os     [^beīkps]t   is:1vta0
SFX a 0  ies    [^beīkps]t   is:0xta0
SFX a t  ies    [^beīgkps]t  is:2vta0
SFX a t  as     [^beīkps]t   is:3xta0
SFX a t  amies  [^beīkps]t   is:1dta0
SFX a t  aties  [^beīkps]t   is:2dta0
SFX a t  ieties [^beīgkps]t  is:2dtap
SFX a t  oties  [^beīkps]t   is:0xtaa
SFX a t  as/]|  [^beīkps]t   is:0xtav
SFX a gt dzies     [g]t      is:2vta0
SFX a gt dzieties  [g]t      is:2dtap
SFX a 0  ies      [^ē]kt   is:0xta0
SFX a t  os       [^ē]kt   is:1vta0
SFX a t  as       [^ē]kt   is:3xta0
SFX a t  amies    [^ē]kt   is:1dta0
SFX a t  aties    [^ē]kt   is:2dta0
SFX a t  oties    [^ē]kt   is:0xtaa
SFX a kt  cies    [^ē]kt   is:2vta0
SFX a kt  cieties [^ē]kt   is:2dtap
SFX a t  as/]|    [^ē]kt   is:0xtav
SFX a 0   ies      [ē]kt   is:0xta0
SFX a ēkt ecos     [ē]kt   is:1vta0
SFX a ēkt ecas     [ē]kt   is:3xta0
SFX a ēkt ecos     [ē]kt   is:1vta0
SFX a ēkt ecamies  [ē]kt   is:1dta0
SFX a ēkt ecaties  [ē]kt   is:2dta0
SFX a ēkt ecoties  [ē]kt   is:0xtaa
SFX a ēkt ecieties [ē]kt   is:2dtap
SFX a ēkt ecas/]|  [ē]kt   is:0xtav
SFX a 0    ies      [ē]bt   is:0xta0
SFX a ēbt  ebjos    [ē]bt   is:1vta0
SFX a ēbt  ebies    [ē]bt   is:2vta0
SFX a ēbt  ebjas    [ē]bt   is:3xta0
SFX a ēbt  ebjamies [ē]bt   is:1dta0
SFX a ēbt  ebjaties [ē]bt   is:2dta0
SFX a ēbt  ebieties [ē]bt   is:2dtap
SFX a ēbt  ebjoties [ē]bt   is:0xtaa
SFX a ēbt  ebjas/]| [ē]bt   is:0xtav
SFX a 0    ies    [e]pt   is:0xta0
SFX a t    os     [e]pt   is:1vta0
SFX a t    ies    [e]pt   is:2vta0
SFX a t    as     [e]pt   is:3xta0
SFX a t    amies  [e]pt   is:1dta0
SFX a t    aties  [e]pt   is:2dta0
SFX a t    ieties [e]pt   is:2dtap
SFX a t    oties  [e]pt   is:0xtaa
SFX a t    as/]|  [e]pt   is:0xtav
SFX a 0    ies      [u]pt   is:0xta0
SFX a upt  ūpos     [u]pt   is:1vta0
SFX a upt  ūpie     [u]pt   is:2vta0
SFX a upt  ūpas     [u]pt   is:3xta0
SFX a upt  ūpamies  [u]pt   is:1dta0
SFX a upt  ūpaties  [u]pt   is:2dta0
SFX a upt  ūpieties [u]pt   is:2dtap
SFX a upt  ūpoties  [u]pt   is:0xtaa
SFX a upt  ūpas/]|  [u]pt   is:0xtav
SFX a 0  ies    [^aēiīur]st  is:0xta0
SFX a t  os     [^aēiīur]st  is:1vta0
SFX a t  ies    [^aēiīur]st  is:0vta0
SFX a t  as     [^aēiīur]st  is:3xta0
SFX a t  amies  [^aēiīur]st  is:1dta0
SFX a t  aties  [^aēiīur]st  is:2dta0
SFX a t  ieties [^aēiīur]st  is:2dtap
SFX a t  oties  [^aēiīur]st  is:0xtaa
SFX a t  as/]|  [^aēiīur]st  is:0xtav
SFX a 0   ies     [r]st    is:0xta0
SFX a st  šos     [r]st    is:1vta0
SFX a st  ties    [r]st    is:2vta0
SFX a st  šas     [r]st    is:3xta0
SFX a st  šamies  [r]st    is:1dta0
SFX a st  šaties  [r]st    is:2dta0
SFX a st  tieties [r]st    is:2dtap
SFX a st  šoties  [r]st    is:0xtaa
SFX a st  šas/]|  [r]st    is:0xtav
SFX a 0   ies      [a]st   is:0xta0
SFX a ast otos     [a]st   is:1vta0
SFX a ast oties    [a]st   is:2vta0
SFX a ast otas     [a]st   is:3xta0
SFX a ast otamies  [a]st   is:1dta0
SFX a ast otaties  [a]st   is:2dta0
SFX a ast otieties [a]st   is:2dtap
SFX a ast ototies  [a]st   is:0xtaa
SFX a ast otas/]|  [a]st   is:0xtav
SFX a 0   ies       [ī]st   is:0xta0
SFX a īst ienos     [ī]st   is:1vta0
SFX a īst ienies    [ī]st   is:2vta0
SFX a īst ienas     [ī]st   is:3xta0
SFX a īst ienamies  [ī]st   is:1dta0
SFX a īst ienaties  [ī]st   is:2dta0
SFX a īst ienieties [ī]st   is:2dtap
SFX a īst ienoties  [ī]st   is:0xtaa
SFX a īst ienas/]|  [ī]st   is:0xtav
SFX a 0  ies      [ģ]ist  is:0xta0
SFX a st edos     [ģ]ist  is:1vta0
SFX a st edies    [ģ]ist  is:2vta0
SFX a st edas     [ģ]ist  is:3xta0
SFX a st edamies  [ģ]ist  is:1dta0
SFX a st edaties  [ģ]ist  is:2dta0
SFX a st edieties [ģ]ist  is:2dtap
SFX a st edoties  [ģ]ist  is:0xtaa
SFX a st edas/]|  [ģ]ist  is:0xtav
SFX a 0  ies       [ķ]ist  is:0xta0
SFX a st etos      [ķ]ist  is:1vta0
SFX a st eties     [ķ]ist  is:2vta0
SFX a st etas      [ķ]ist  is:3xta0
SFX a st etamies   [ķ]ist  is:1dta0
SFX a st etaties   [ķ]ist  is:2dta0
SFX a st etieties  [ķ]ist  is:2dtap
SFX a st etoties   [ķ]ist  is:0xtaa
SFX a st etas/]|   [ķ]ist  is:0xtav
SFX a 0  ies      [r]ist  is:0xta0
SFX a st enos     [r]ist  is:1vta0
SFX a st enies    [r]ist  is:2vta0
SFX a st enas     [r]ist  is:3xta0
SFX a st enamies  [r]ist  is:1dta0
SFX a st enaties  [r]ist  is:2dta0
SFX a st enieties [r]ist  is:2dtap
SFX a st enoties  [r]ist  is:0xtaa
SFX a st enas/]|  [r]ist  is:0xtav
SFX a 0   ies     [i]et   is:0xta0
SFX a iet ejos    [i]et   is:1vta0
SFX a iet ejies    [i]et   is:2vta0
SFX a iet ejas     [i]et   is:3xta0
SFX a iet ejamies  [i]et   is:1dta0
SFX a iet ejaties  [i]et   is:2dta0
SFX a iet ejieties [i]et   is:2dtap
SFX a iet ejoties  [i]et   is:0xtaa
SFX a iet ejas/]|  [i]et   is:0xtav
SFX a 0  ies      [mrv]īt   is:0xta0
SFX a īt ijos     [mrv]īt   is:1vta0
SFX a īt ijies    [mrv]īt   is:2vta0
SFX a īt ijas     [mrv]īt   is:3xta0
SFX a īt ijamies  [mrv]īt   is:1dta0
SFX a īt ijaties  [mrv]īt   is:2dta0
SFX a īt ijieties [mrv]īt   is:2dtap
SFX a īt ijoties  [mrv]īt   is:0xtaa
SFX a īt ijas/]|  [mrv]īt   is:0xtav
SFX a 0  ies      [d]zīt   is:0xta0
SFX a īt enos     [d]zīt   is:1vta0
SFX a īt enies    [d]zīt   is:2vta0
SFX a īt enas     [d]zīt   is:3xta0
SFX a īt enamies  [d]zīt   is:1dta0
SFX a īt enaties  [d]zīt   is:2dta0
SFX a īt enieties [d]zīt   is:2dtap
SFX a īt enoties  [d]zīt   is:0xtaa
SFX a īt enas/]|  [d]zīt   is:0xtav



SFX f Y 308
SFX f 0   ies       t     is:0xta0
SFX f āt  os     [^j]āt   is:1vta0
SFX f āt  ies    [^j]āt   is:2vta0
SFX f āt  ās     [^j]āt   is:3xta0
SFX f āt  āmies [^jd]āt   is:1dta0
SFX f āt  oties  [^j]āt   is:0xtaa
SFX f āt  ieties [^j]āt   is:2dtap
SFX f āt  as    [eu]dāt   is:3xta0
SFX f āt  as/]| [eu]dāt   is:0xtav
SFX f āt  ās/]|  [^j]āt   is:0xtav
SFX f āt  amies [eu]dāt   is:1dta0
SFX f āt  aties [eu]dāt   is:2dta0
SFX f ēt  os     [^cl]ēt   is:1vta0
SFX f ēt  ies    [^cl]ēt   is:2vta0
SFX f ēt  as     [^cl]ēt   is:3xta0
SFX f ēt  amies  [^cl]ēt   is:1dta0
SFX f ēt  aties  [^cl]ēt   is:2dta0
SFX f ēt  ieties [^cl]ēt   is:2dtap
SFX f ēt  oties  [^cl]ēt   is:0xtaa
SFX f ēt  as/]|  [^cl]ēt   is:0xtav
SFX f lēt  ļos     [u]lēt   is:1vta0
SFX f lēt  lies    [u]lēt   is:2vta0
SFX f lēt  ļas     [u]lēt   is:3xta0
SFX f lēt  ļamies  [u]lēt   is:1dta0
SFX f lēt  ļaties  [u]lēt   is:2dta0
SFX f lēt  lieties [u]lēt   is:2dtap
SFX f lēt  ļoties  [u]lēt   is:0xtaa
SFX f lēt  ļas/]|  [u]lēt   is:0xtav
SFX f ēt  os     [^u]lēt   is:1vta0
SFX f ēt  ies    [^u]lēt   is:2vta0
SFX f ēt  as     [^u]lēt   is:3xta0
SFX f ēt  amies  [^u]lēt   is:1dta0
SFX f ēt  aties  [^u]lēt   is:2dta0
SFX f ēt  ieties [^u]lēt   is:2dtap
SFX f ēt  oties  [^u]lēt   is:0xtaa
SFX f ēt  as/]|  [^u]lēt   is:0xtav
SFX f ēt  os     [^āe]cēt   is:1vta0
SFX f ēt  ies    [^āe]cēt   is:2vta0
SFX f ēt  as     [^āe]cēt   is:3xta0
SFX f ēt  amies  [^āe]cēt   is:1dta0
SFX f ēt  aties  [^āe]cēt   is:2dta0
SFX f ēt  ieties [^āe]cēt   is:2dtap
SFX f ēt  oties  [^āe]cēt   is:0xtaa
SFX f ēt  as/]|  [^āe]cēt   is:0xtav
SFX f cēt kos     [ā]cēt   is:1vta0
SFX f cēt kies    [ā]cēt   is:2vta0
SFX f cēt kas     [ā]cēt   is:3xta0
SFX f cēt kamies  [ā]cēt   is:1dta0
SFX f cēt katies  [ā]cēt   is:2dta0
SFX f cēt kieties [ā]cēt   is:2dtap
SFX f cēt koties  [ā]cēt   is:0xtaa
SFX f cēt kas/]|  [ā]cēt   is:0xtav
SFX f ēt  os     [^t]ecēt   is:1vta0
SFX f ēt  ies    [^t]ecēt   is:2vta0
SFX f ēt  as     [^t]ecēt   is:3xta0
SFX f ēt  amies  [^t]ecēt   is:1dta0
SFX f ēt  aties  [^t]ecēt   is:2dta0
SFX f ēt  ieties [^t]ecēt   is:2dtap
SFX f ēt  oties  [^t]ecēt   is:0xtaa
SFX f ēt  as/]|  [^t]ecēt   is:0xtav
SFX f cēt kos     [t]ecēt  is:1vta0
SFX f ēt  ies     [t]ecēt  is:2vta0
SFX f cēt kas     [t]ecēt  is:3xta0
SFX f cēt kamies  [t]ecēt  is:1dta0
SFX f cēt katies  [t]ecēt  is:2dta0
SFX f cēt kieties [t]ecēt  is:2dtap
SFX f cēt koties  [t]ecēt  is:0xtaa
SFX f cēt kas/]|  [t]ecēt  is:0xtav
SFX f īt  os     [^cz]īt   is:1vta0
SFX f īt  ies    [^cz]īt   is:2vta0
SFX f īt  ās     [^cz]īt   is:3xta0
SFX f īt  āmies  [^cz]īt   is:1dta0
SFX f īt  āties  [^cz]īt   is:2dta0
SFX f īt  ieties [^cz]īt   is:2dtap
SFX f īt  oties  [^cz]īt   is:0xtaa
SFX f īt  ās/]|  [^cz]īt   is:0xtav
SFX f cīt kos     [^āīr]cīt   is:1vta0
SFX f cīt kies    [^āīr]cīt   is:2vta0
SFX f cīt kās     [^āīr]cīt   is:3xta0
SFX f cīt kāmies  [^āīr]cīt   is:1dta0
SFX f cīt kāties  [^āīr]cīt   is:2dta0
SFX f cīt kieties [^āīr]cīt   is:2dtap
SFX f cīt koties  [^āīr]cīt   is:0xtaa
SFX f cīt kās/]|  [^āīr]cīt   is:0xtav
SFX f īt  os     [āīr]cīt   is:1vta0
SFX f īt  ies    [āīr]cīt   is:2vta0
SFX f īt  ās     [āīr]cīt   is:3xta0
SFX f īt  āmies  [āīr]cīt   is:1dta0
SFX f īt  āties  [āīr]cīt   is:2dta0
SFX f īt  ieties [āīr]cīt   is:2dtap
SFX f īt  oties  [āīr]cīt   is:0xtaa
SFX f īt  ās/]|  [āīr]cīt   is:0xtav
SFX f īt  os     [^d]zīt   is:1vta0
SFX f īt  ies    [^d]zīt   is:2vta0
SFX f īt  ās     [^d]zīt   is:3xta0
SFX f īt  āmies  [^d]zīt   is:1dta0
SFX f īt  āties  [^d]zīt   is:2dta0
SFX f īt  ieties [^d]zīt   is:2dtap
SFX f īt  oties  [^d]zīt   is:0xtaa
SFX f īt  ās/]|  [^d]zīt   is:0xtav
SFX f dzīt gos     [d]zīt   is:1vta0
SFX f dzīt gies    [d]zīt   is:2vta0
SFX f dzīt gās     [d]zīt   is:3xta0
SFX f dzīt gāmies  [d]zīt   is:1dta0
SFX f dzīt gāties  [d]zīt   is:2dta0
SFX f dzīt gieties [d]zīt   is:2dtap
SFX f dzīt goties  [d]zīt   is:0xtaa
SFX f dzīt gās/]|  [d]zīt   is:0xtav
SFX f t   stos     [^szgkpeāēīo]t   is:1vta0
SFX f t   sties    [^szgkpeāēīo]t   is:2vta0
SFX f t   stas     [^szgkpeāēīo]t   is:3xta0
SFX f t   stamies  [^szgkpeāēīo]t   is:1dta0
SFX f t   staties  [^szgkpeāēīo]t   is:2dta0
SFX f t   stoties  [^szgkpeāēīo]t   is:0xtaa
SFX f t   stieties [^szgkpeāēīo]t   is:2dtap
SFX f t   stas/]|  [^szgkpeāēīo]t   is:0xtav
SFX f 0   os     [z]t   is:1vta0
SFX f 0   ies    [z]t   is:2vta0
SFX f 0   as     [z]t   is:3xta0
SFX f 0   amies  [z]t   is:1dta0
SFX f 0   aties  [z]t   is:2dta0
SFX f 0   oties  [z]t   is:0xtaa
SFX f 0   ieties [z]t   is:2dtap
SFX f 0   as/]|  [z]t   is:0xtav
SFX f 0   os     [^i]rst   is:1vta0
SFX f 0   ies    [^i]rst   is:2vta0
SFX f 0   as     [^i]rst   is:3xta0
SFX f 0   amies  [^i]rst   is:1dta0
SFX f 0   aties  [^i]rst   is:2dta0
SFX f 0   oties  [^i]rst   is:0xtaa
SFX f 0   ieties [^i]rst   is:2dtap
SFX f 0   as/]|  [^i]rst   is:0xtav
SFX f st  dos     [eē]st  is:1vta0
SFX f st  dies    [eē]st  is:0vta0
SFX f st  das     [eē]st  is:3xta0
SFX f st  damies  [eē]st  is:1dta0
SFX f st  daties  [eē]st  is:2dta0
SFX f st  doties  [eē]st  is:0xtaa
SFX f st  dieties [eē]st  is:2dtap
SFX f st  das/]|  [eē]st  is:0xtav
SFX f 0   os     mst   is:1vta0
SFX f 0   ies    mst   is:2vta0
SFX f 0   as     mst   is:3xta0
SFX f 0   amies  mst   is:1dta0
SFX f 0   aties  mst   is:2dta0
SFX f 0   oties  mst   is:0xtaa
SFX f 0   ieties mst   is:2dtap
SFX f 0   as/]|  mst   is:0xtav
SFX f irst ērtos     [c]irst   is:1vta0
SFX f irst ērties    [c]irst   is:2vta0
SFX f irst ērtas     [c]irst   is:3xta0
SFX f irst ērtamies  [c]irst   is:1dta0
SFX f irst ērtaties  [c]irst   is:2dta0
SFX f irst ērtoties  [c]irst   is:0xtaa
SFX f irst ērtieties [c]irst   is:2dtap
SFX f irst ērtas/]|  [c]irst   is:0xtav
SFX f 0   os     [mv]irst  is:1vta0
SFX f 0   ies    [mv]irst  is:2vta0
SFX f 0   as     [mv]irst  is:3xta0
SFX f 0   amies  [mv]irst  is:1dta0
SFX f 0   aties  [mv]irst  is:2dta0
SFX f 0   oties  [mv]irst  is:0xtaa
SFX f 0   ieties [mv]irst  is:2dtap
SFX f 0   as/]|  [mv]irst  is:0xtav
SFX f  0   os     [^z]ist   is:1vta0
SFX f  0   ies    [^z]ist   is:2vta0
SFX f  0   as     [^z]ist   is:3xta0
SFX f  0   amies  [^z]ist   is:1dta0
SFX f  0   aties  [^z]ist   is:2dta0
SFX f  0   oties  [^z]ist   is:0xtaa
SFX f  0   ieties [^z]ist   is:2dtap
SFX f  0   as/]|  [^z]ist   is:0xtav
SFX f  st  estos     [z]ist   is:1vta0
SFX f  st  esties    [z]ist   is:2vta0
SFX f  st  estas     [z]ist   is:3xta0
SFX f  st  estamies  [z]ist   is:1dta0
SFX f  st  estaties  [z]ist   is:2dta0
SFX f  st  estoties  [z]ist   is:0xtaa
SFX f  st  estieties [z]ist   is:2dtap
SFX f  st  estas/]|  [z]ist   is:0xtav
SFX f  gt  egos      igt   is:1vta0
SFX f  gt  edzies    igt   is:2vta0
SFX f  gt  egas      igt   is:3xta0
SFX f  gt  egamies   igt   is:1dta0
SFX f  gt  egaties   igt   is:2dta0
SFX f  gt  edzieties igt   is:2dtap
SFX f  gt  egoties   igt   is:0xtaa
SFX f  gt  egas/]|   igt   is:0xtav
SFX f  agt ogos      agt  is:1vta0
SFX f  agt odzies    agt  is:2vta0
SFX f  agt ogas      agt  is:3xta0
SFX f  agt ogamies   agt  is:1dta0
SFX f  agt ogaties   agt  is:2dta0
SFX f  agt odzieties agt  is:2dtap
SFX f  agt ogoties   agt  is:0xtaa
SFX f  agt ogas/]|   agt  is:0xtav
SFX f  t   stos     [^aioulr]kt   is:1vta0
SFX f  t   sties    [^aioulr]kt   is:2vta0
SFX f  t   stas     [^aioulr]kt   is:3xta0
SFX f  t   stamies  [^aioulr]kt   is:1dta0
SFX f  t   staties  [^aioulr]kt   is:2dta0
SFX f  t   stoties  [^aioulr]kt   is:0xtaa
SFX f  t   stieties [^aioulr]kt   is:2dtap
SFX f  t   stas/]|  [^aioulr]kt   is:0xtav
SFX f  akt  okos     akt   is:1vta0
SFX f  akt  ocies    akt   is:2vta0
SFX f  akt  okas     akt   is:3xta0
SFX f  akt  okamies  akt   is:1dta0
SFX f  akt  okaties  akt   is:2dta0
SFX f  akt  ocieties akt   is:2dtap
SFX f  akt  okoties  akt   is:0xtaa
SFX f  akt  okas/]|  akt   is:0xtav
SFX f  kt  ekos     ikt   is:1vta0
SFX f  kt  ecies    ikt   is:2vta0
SFX f  kt  ekas     ikt   is:3xta0
SFX f  kt  ekamies  ikt   is:1dta0
SFX f  kt  ekaties  ikt   is:2dta0
SFX f  kt  ecieties ikt   is:2dtap
SFX f  kt  ekoties  ikt   is:0xtaa
SFX f  kt  ekas/]|  ikt   is:0xtav
SFX f  okt  okos     okt   is:1vta0
SFX f  okt  ocies    okt   is:2vta0
SFX f  okt  okas     okt   is:3xta0
SFX f  okt  okamies  okt   is:1dta0
SFX f  okt  okaties  okt   is:2dta0
SFX f  okt  ocieties okt   is:2dtap
SFX f  okt  okoties  okt   is:0xtaa
SFX f  okt  okas/]|  okt   is:0xtav
SFX f  ukt  ūkos     ukt  is:1vta0
SFX f  ukt  ūcies    ukt  is:2vta0
SFX f  ukt  ūkas     ukt  is:3xta0
SFX f  ukt  ūkamies  ukt  is:1dta0
SFX f  ukt  ūkaties  ukt  is:2dta0
SFX f  ukt  ūcieties ukt  is:2dtap
SFX f  ukt  ūkoties  ukt  is:0xtaa
SFX f  ukt  ūkas/]|  ukt  is:0xtav
SFX f  ilkt  elkos     [i]lkt   is:1vta0
SFX f  ilkt  elcies    [i]lkt   is:2vta0
SFX f  ilkt  elkas     [i]lkt   is:3xta0
SFX f  ilkt  elkamies  [i]lkt   is:1dta0
SFX f  ilkt  elkaties  [i]lkt   is:2dta0
SFX f  ilkt  elcieties [i]lkt   is:2dtap
SFX f  ilkt  elkoties  [i]lkt   is:0xtaa
SFX f  ilkt  elkas/]|  [i]lkt   is:0xtav
SFX f  t   stos     [a]lkt   is:1vta0
SFX f  t   sties    [a]lkt   is:2vta0
SFX f  t   stas     [a]lkt   is:3xta0
SFX f  t   stamies  [a]lkt   is:1dta0
SFX f  t   staties  [a]lkt   is:2dta0
SFX f  t   stoties  [a]lkt   is:0xtaa
SFX f  t   stieties [a]lkt   is:2dtap
SFX f  t   stas/]|  [a]lkt   is:0xtav
SFX f  irkt  ērkos     irkt   is:1vta0
SFX f  irkt  ērcies    irkt   is:2vta0
SFX f  irkt  ērkas     irkt   is:3xta0
SFX f  irkt  ērkamies  irkt   is:1dta0
SFX f  irkt  ērkaties  irkt   is:2dta0
SFX f  irkt  ērcieties irkt   is:2dtap
SFX f  irkt  ērkoties  irkt   is:0xtaa
SFX f  irkt  ērkas/]|  irkt   is:0xtav
SFX f  t   stos     [^air]pt   is:1vta0
SFX f  t   sties    [^air]pt   is:2vta0
SFX f  t   stas     [^air]pt   is:3xta0
SFX f  t   stamies  [^air]pt   is:1dta0
SFX f  t   staties  [^air]pt   is:2dta0
SFX f  t   stoties  [^air]pt   is:0xtaa
SFX f  t   stieties [^air]pt   is:2dtap
SFX f  t   stas/]|  [^air]pt   is:0xtav
SFX f  ipt  īpos     ipt   is:1vta0
SFX f  ipt  īpies    ipt   is:2vta0
SFX f  ipt  īpas     ipt   is:3xta0
SFX f  ipt  īpamies  ipt   is:1dta0
SFX f  ipt  īpaties  ipt   is:2dta0
SFX f  ipt  īpieties ipt   is:2dtap
SFX f  ipt  īpoties  ipt   is:0xtaa
SFX f  ipt  īpas/]|  ipt   is:0xtav
SFX f  apt  opos     apt  is:1vta0
SFX f  apt  opies    apt  is:2vta0
SFX f  apt  opas     apt  is:3xta0
SFX f  apt  opamies  apt  is:1dta0
SFX f  apt  opaties  apt  is:2dta0
SFX f  apt  opieties apt  is:2dtap
SFX f  apt  opoties  apt  is:0xtaa
SFX f  apt  opas/]|  apt  is:0xtav
SFX f  irpt  ērpos     irpt   is:1vta0
SFX f  irpt  ērpies    irpt   is:2vta0
SFX f  irpt  ērpas     irpt   is:3xta0
SFX f  irpt  ērpamies  irpt   is:1dta0
SFX f  irpt  ērpaties  irpt   is:2dta0
SFX f  irpt  ērpieties irpt   is:2dtap
SFX f  irpt  ērpoties  irpt   is:0xtaa
SFX f  irpt  ērpas/]|  irpt   is:0xtav
SFX f  t  nos     et   is:1vta0
SFX f  t  nies    et   is:2vta0
SFX f  t  nas     et   is:3xta0
SFX f  t  namies  et   is:1dta0
SFX f  t  naties  et   is:2dta0
SFX f  t  nieties et   is:2dtap
SFX f  t  noties  et   is:0xtaa
SFX f  t  nas/]|  et   is:0xtav
SFX f  t  dos     ot  is:1vta0
SFX f  t  dies    ot  is:2vta0
SFX f  t  das     ot  is:3xta0
SFX f  t  damies  ot  is:1dta0
SFX f  t  daties  ot  is:2dta0
SFX f  t  dieties ot  is:2dtap
SFX f  t  doties  ot  is:0xtaa
SFX f  t  das/]|  ot  is:0xtav


SFX g Y 9
SFX g  t  ties     īt  is:0xta0
SFX g  t  stos     īt  is:1vtt0
SFX g  t  sties    īt  is:2vtt0
SFX g  t  stas     īt  is:3vtt0
SFX g  t  stamies  īt  is:1dtt0
SFX g  t  staties  īt  is:2dtt0
SFX g  t  stieties īt  is:2dttp
SFX g  t  stoties  īt  is:0xtta
SFX g  t  stas/]|  īt  is:0xttv


SFX h Y 123
SFX h  0   ies     [āēīoū]t   is:0xta0
SFX h  t   jies    [āēīoū]t   is:2vta0
SFX h  t   jas     [āēīoū]t   is:3vta0
SFX h  t   jamies  [āēīoū]t   is:1dta0
SFX h  t   jaties  [āēīoū]t   is:2dta0
SFX h  t   jieties [āēīoū]t   is:2dtap
SFX h  t   joties  [āēīoū]t   is:0xtaa
SFX h  t   jas/]|  [āēīoū]t   is:0xtav
SFX h  0    ies     [gkps]t   is:0xta0
SFX h  st   šos   [^aieu]st   is:1vta0
SFX h  t    ies  [^aienuū]st   is:2vta0
SFX h  st   ties    [nū]st      is:2vta0
SFX h  st   šas     [^aieu]st   is:3xta0
SFX h  st   šamies  [^aieu]st   is:1dta0
SFX h  st   šaties  [^aieu]st   is:2dta0
SFX h  st   šoties  [^aieu]st   is:0xtaa
SFX h  t    ieties  [^aienuū]st  is:2dtap
SFX h  st   tieties  [nū]st      is:2dtap
SFX h  st   šas/]|  [^aieu]st   is:0xtav
SFX h ast  odos     ast   is:1vta0
SFX h ast  odies    ast   is:2vta0
SFX h ast  odas     ast   is:3vta0
SFX h ast  odamies  ast   is:1dta0
SFX h ast  odaties  ast   is:2dta0
SFX h ast  odoties  ast   is:0xtaa
SFX h ast  odieties ast   is:2dtap
SFX h ast  odas/]|  ast   is:0xtav
SFX h  st   šos    [^m]est  is:1vta0
SFX h  st   ties   [^m]est  is:2vta0
SFX h  st   šas    [^m]est  is:3xta0
SFX h  st   šamies [^m]est  is:1dta0
SFX h  st   šaties [^m]est  is:2dta0
SFX h  st   šoties [^m]est  is:0xtaa
SFX h  t    ieties [^m]est  is:2dtap
SFX h  st   šas/]| [^m]est  is:0xtav
SFX h  st   tos     [m]est   is:1vta0
SFX h  st   ties    [m]est   is:2vta0
SFX h  st   tas     [m]est   is:3vta0
SFX h  st   tamies  [m]est   is:1dta0
SFX h  st   taties  [m]est   is:2dta0
SFX h  st   toties  [m]est   is:0xtaa
SFX h  st   tieties [m]est   is:2dtap
SFX h  st   tas/]|  [m]est   is:0xtav
SFX h  st   tos     [^mnr]ist   is:1vta0
SFX h  st   ties    [^mnr]ist   is:2vta0
SFX h  st   tas     [^mnr]ist   is:3vta0
SFX h  st   tamies  [^mnr]ist   is:1dta0
SFX h  st   taties  [^mnr]ist   is:2dta0
SFX h  st   toties  [^mnr]ist   is:0xtaa
SFX h  st   tieties [^mnr]ist   is:2dtap
SFX h  st   tas/]|  [^mnr]ist   is:0xtav
SFX h ist   ītos     [mnr]ist    is:1vta0
SFX h ist   īties    [mnr]ist    is:2vta0
SFX h ist   ītas     [mnr]ist    is:3xta0
SFX h ist   ītamies  [mnr]ist    is:1dta0
SFX h ist   ītaties  [mnr]ist    is:2dta0
SFX h ist   ītieties [mnr]ist    is:2dtap
SFX h ist   ītoties  [mnr]ist    is:0xtaa
SFX h ist   ītas/]|  [mnr]ist    is:0xtav
SFX h ikt   īkos     [i]kt   is:1vta0
SFX h ikt   īcies    [i]kt   is:2vta0
SFX h ikt   īkas     [i]kt   is:3xta0
SFX h ikt   īkamies  [i]kt   is:1dta0
SFX h ikt   īkaties  [i]kt   is:2dta0
SFX h t     šoties   [i]kt   is:0xtaa
SFX h ikt   īcieties [i]kt   is:2dtap
SFX h ikt   īkas/]|  [i]kt   is:0xtav
SFX h t  stos     [ru]kt   is:1vta0
SFX h t  sties    [ru]kt   is:2vta0
SFX h t  stas     [ru]kt   is:3xta0
SFX h t  stamies  [ru]kt   is:1dta0
SFX h t  staties  [ru]kt   is:2dta0
SFX h t  šoties   [ru]kt   is:0xtaa
SFX h t  stieties [ru]kt   is:2dtap
SFX h t  stas/]|  [ru]kt   is:0xtav
SFX h t  stos     gt   is:1vta0
SFX h t  sties    gt   is:2vta0
SFX h t  stas     gt   is:3xta0
SFX h t  stamies  gt   is:1dta0
SFX h t  staties  gt   is:2dta0
SFX h t  šoties   gt   is:0xtaa
SFX h t  stieties gt   is:2dtap
SFX h t  stas/]|  gt   is:0xtav
SFX h ust ūtos     [jsš]ust  is:1vta0
SFX h ust ūties    [jsš]ust  is:2vta0
SFX h ust ūtas     [jsš]ust  is:3xta0
SFX h ust ūtamies  [jsš]ust  is:1dta0
SFX h ust ūtaties  [jsš]ust  is:2dta0
SFX h ust ūtoties  [jsš]ust  is:0xtaa
SFX h ust ūtieties [jsš]ust  is:2dtap
SFX h ust ūtas/]|  [jsš]ust  is:0xtav
SFX h ust ūdos      [z]ust  is:1vta0
SFX h ust ūdies     [z]ust  is:2vta0
SFX h ust ūdas      [z]ust  is:3xta0
SFX h ust ūdamies   [z]ust  is:1dta0
SFX h ust ūdaties   [z]ust  is:2dta0
SFX h ust ūdoties   [z]ust  is:0xtaa
SFX h ust ūdieties  [z]ust  is:2dtap
SFX h ust ūdas/]|   [z]ust  is:0xtav
SFX h ust ūstos     [k]ust   is:1vta0
SFX h ust ūsties    [k]ust   is:2vta0
SFX h ust ūstas     [k]ust   is:3xta0
SFX h ust ūstamies  [k]ust   is:1dta0
SFX h ust ūstaties  [k]ust   is:2dta0
SFX h ust ūstieties [k]ust   is:2dtap
SFX h ust ūstoties  [k]ust   is:0xtaa
SFX h ust ūstas/]|  [k]ust   is:0xtav
SFX h st šos    [a]ust   is:1vta0
SFX h t  ies    [a]ust   is:2vta0
SFX h st šas    [a]ust   is:3xta0
SFX h st šamies [a]ust   is:1dta0
SFX h st šaties [a]ust   is:2dta0
SFX h  t ieties [a]ust   is:2dtap
SFX h st šoties [a]ust   is:0xtaa
SFX h st šas/]| [a]ust   is:0xtav
SFX h t  stos     [r]pt   is:1vta0
SFX h t  sties    [r]pt   is:2vta0
SFX h t  stas     [r]pt   is:3xta0
SFX h t  stamies  [r]pt   is:1dta0
SFX h t  staties  [r]pt   is:2dta0
SFX h t  stieties [r]pt   is:2dtap
SFX h t  stoties  [r]pt   is:0xtaa
SFX h t  stas/]|  [r]pt   is:0xtav

SFX ) Y 52
SFX ) t    ošies   [^begīklmprsūo]t
SFX ) ēbt  ebjošies  [ē]bt
SFX ) iet  ejošies  [^s]iet
SFX ) t    nošies    [s]iet
SFX ) gt   dzošies  [^ai]gt
SFX ) agt  ogošies    [a]gt
SFX ) gt   egošies  [mnrt]igt
SFX ) gt   dzošies [^mnrt]igt
SFX ) īt   enošies  [^rvm]īt
SFX ) īt   ijošies   [rvm]īt
SFX ) kt   cošies [^ailru]kt
SFX ) akt  okošies       akt
SFX ) ukt  ūkošies   [^a]ukt
SFX ) kt   cošies     [a]ukt
SFX ) ilkt elkošies   [i]lkt
SFX ) kt   cošies    [^i]lkt
SFX ) irkt ērkošies   [i]rkt
SFX ) kt   cošies    [^i]rkt
SFX ) kt   cošies  [^lnt]ikt
SFX ) kt   ekošies    [l]ikt
SFX ) ikt  īkošies   [nt]ikt
SFX ) lt   ļošies     lt
SFX ) t    jošies     mt
SFX ) pt   ošies  [^aiur]pt
SFX ) apt  opošies    [a]pt
SFX ) ipt  īpošies    [i]pt
SFX ) upt  ūpošies    [u]pt
SFX ) irpt ērpošies  [i]rpt
SFX ) ārt  arošies   [ā]rt
SFX ) ērt  erošies   [ē]rt
SFX ) irt  erdošies  [i]rt
SFX ) ast  otošies    [a]st
SFX ) st   došies  [^mi]est
SFX ) st   žošies    [i]est
SFX ) st   tošies    [m]est
SFX ) st   došies     [ē]st
SFX ) st   žošies   [īoū]st
SFX ) ist  ītošies [^aģķsr]ist
SFX ) st   žošies      [a]ist
SFX ) st   edošies     [ģ]ist
SFX ) st   etošies     [ķ]ist
SFX ) st   tošies      [s]ist
SFX ) ist  ītošies    [k]rist
SFX ) st   enošies    [b]rist
SFX ) irst ērtošies  [i]rst
SFX ) st   žošies    [ē]rst
SFX ) st   žošies  [^jkzsš]ust
SFX ) ust  ūtošies    [jsš]ust
SFX ) ust  ūstošies    [k]ust
SFX ) ust  ūdošies     [z]ust
SFX ) ūt   ujošies     ūt
SFX ) ot   odošies     ot

SFX ! Y 18
SFX ! t   ošies   [^āēīeouūbkmpsz]t
SFX ! t   jošies  [āēīouū]t
SFX ! t   nošies  [i]et
SFX ! t   ošies   [^ēi]kt
SFX ! ēkt ecošies  [ē]kt
SFX ! kt  ekošies  [i]kt
SFX ! zt  žošies    zt
SFX ! t   ošies   [^āeor]bt
SFX ! t   jošies   [āeor]bt
SFX ! t   ošies    [ņ]emt
SFX ! t   jošies   [^e]pt
SFX ! t   jošies  [^c]ept
SFX ! t   ošies    [c]ept
SFX ! st  šošies [^eiī]st
SFX ! st  šošies  [^n]est
SFX ! t   ošies    [n]est
SFX ! st  estošies  [i]st
SFX ! īst ienošies  [ī]st

SFX @ Y 14
SFX @ t    stošies [^āēīsz]t
SFX @ āt   ošies      āt
SFX @ ēt   ošies     [^c]ēt
SFX @ ēt   ošies   [^āe]cēt
SFX @ cēt  košies    [ā]cēt
SFX @ ēt   ošies   [^t]ecēt
SFX @ cēt  košies   [t]ecēt
SFX @ īt   ošies    [^cz]īt
SFX @ cīt  košies [^āīr]cīt
SFX @ īt   ošies   [āīr]cīt
SFX @ īt   ošies  [^atd]zīt
SFX @ dzīt gošies    [d]zīt
SFX @ t    stošies  [at]zīt
SFX @ 0    ošies     [sz]t

SFX + Y 2
SFX +   t    damies    t
SFX +   t    damās     t

SFX $ Y 2
SFX $   st   zdamies [s]t
SFX $   st   zdamās  [s]t

SFX J Y 3
SFX J  t   šana/Ss   [^sz]t
SFX J  st  šana/Ss   [s]t
SFX J  zt  šana/Ss   [z]t

SFX j Y 6
SFX j t  šanās [^sz]t  is:rldn
SFX j t  šanos [^sz]t  is:rlda
SFX j st šanās   [s]t  is:rldn
SFX j st šanos   [s]t  is:rlda
SFX j zt šanās   [z]t  is:rldn
SFX j zt šanos   [z]t  is:rlda


SFX B Y 203
SFX B  t   šu    [^sz]t  is:1vnt0
SFX B  t   si    [^sz]t  is:2vnt0
SFX B  t   s     [^sz]t  is:3xnt0
SFX B  t   sim   [^sz]t  is:1dnt0
SFX B  t   siet  [^sz]t  is:2dnt0
SFX B  t   sit   [^sz]t  is:2dnt0
SFX B  t   šot   [^sz]t  is:0xnta
SFX B  t   īšu     [z]t  is:1vnt0
SFX B  t   īsi     [z]t  is:2vnt0
SFX B  t   īs      [z]t  is:3xnt0
SFX B  t   īsim    [z]t  is:1dnt0
SFX B  t   īsiet   [z]t  is:2dnt0
SFX B  t   īsit    [z]t  is:2dnt0
SFX B  t   īšot    [z]t  is:0xnta
SFX B  st  dīšu   [^aeiīuūlr]st  is:1vnt0
SFX B  st  dīsi   [^aeiīuūlr]st  is:2vnt0
SFX B  st  dīs    [^aeiīuūlr]st  is:3xnt0
SFX B  st  dīsim  [^aeiīuūlr]st  is:1dnt0
SFX B  st  dīsiet [^aeiīuūlr]st  is:2dnt0
SFX B  st  dīsit  [^aeiīuūlr]st  is:2dnt0
SFX B  st  dīšot  [^aeiīuūlr]st  is:0xnta
SFX B  st  dīšu   [^p][r]ast  is:1vnt0
SFX B  st  dīsi   [^p][r]ast  is:2vnt0
SFX B  st  dīs    [^p][r]ast  is:3xnt0
SFX B  st  dīsim  [^p][r]ast  is:1dnt0
SFX B  st  dīsiet [^p][r]ast  is:2dnt0
SFX B  st  dīsit  [^p][r]ast  is:2dnt0
SFX B  st  dīšot  [^p][r]ast  is:0xnta
SFX B  st  tīšu   [p]rast   is:1vnt0
SFX B  st  tīs    [p]rast   is:2vnt0
SFX B  st  tīsi   [p]rast   is:3xnt0
SFX B  st  tīsim  [p]rast   is:1dnt0
SFX B  st  tīsiet [p]rast   is:2dnt0
SFX B  st  tīsit  [p]rast   is:2dnt0
SFX B  st  tīšot  [p]rast   is:0xnta
SFX B  st  dīšu   [^a]lst   is:1vnt0
SFX B  st  dīs    [^a]lst   is:2vnt0
SFX B  st  dīsi   [^a]lst   is:3xnt0
SFX B  st  dīsim  [^a]lst   is:1dnt0
SFX B  st  dīsiet [^a]lst   is:2dnt0
SFX B  st  dīsit  [^a]lst   is:2dnt0
SFX B  st  dīšot  [^a]lst   is:0xnta
SFX B  st  tīšu   [a]lst    is:1vnt0
SFX B  st  tīs    [a]lst    is:2vnt0
SFX B  st  tīsi   [a]lst    is:3xnt0
SFX B  st  tīsim  [a]lst    is:1dnt0
SFX B  st  tīsiet [a]lst    is:2dnt0
SFX B  st  tīsit  [a]lst    is:2dnt0
SFX B  st  tīšot  [a]lst    is:0xnta
SFX B  st  tīšu   [c]iest   is:1vnt0
SFX B  st  tīs    [c]iest   is:2vnt0
SFX B  st  tīsi   [c]iest   is:3xnt0
SFX B  st  tīsim  [c]iest   is:1dnt0
SFX B  st  tīsiet [c]iest   is:2dnt0
SFX B  st  tīsit  [c]iest   is:2dnt0
SFX B  st  tīšot  [c]iest   is:0xnta
SFX B  st  tīšu   [lm]est   is:1vnt0
SFX B  st  tīsi   [lm]est   is:2vnt0
SFX B  st  tīs    [lm]est   is:3xnt0
SFX B  st  tīsim  [lm]est   is:1dnt0
SFX B  st  tīsiet [lm]est   is:2dnt0
SFX B  st  tīsit  [lm]est   is:2dnt0
SFX B  st  tīšot  [lm]est   is:0xnta
SFX B  st  dīšu   [^c][^lm]est  is:1vnt0
SFX B  st  dīsi   [^c][^lm]est  is:2vnt0
SFX B  st  dīs    [^c][^lm]est  is:3xnt0
SFX B  st  dīsim  [^c][^lm]est  is:1dnt0
SFX B  st  dīsiet [^c][^lm]est  is:2dnt0
SFX B  st  dīsit  [^c][^lm]est  is:2dnt0
SFX B  st  dīšot  [^c][^lm]est  is:0xnta
SFX B  st  tīšu   [^aģr]ist  is:1vnt0
SFX B  st  tīsi   [^aģr]ist  is:2vnt0
SFX B  st  tīs    [^aģr]ist  is:3xnt0
SFX B  st  tīsim  [^aģr]ist  is:1dnt0
SFX B  st  tīsiet [^aģr]ist  is:2dnt0
SFX B  st  tīsit  [^aģr]ist  is:2dnt0
SFX B  st  tīšot  [^aģr]ist  is:0xnta
SFX B  st  dīšu   [ģ]ist     is:1vnt0
SFX B  st  dīsi   [ģ]ist     is:2vnt0
SFX B  st  dīs    [ģ]ist     is:3xnt0
SFX B  st  dīsim  [ģ]ist     is:1dnt0
SFX B  st  dīsiet [ģ]ist     is:2dnt0
SFX B  st  dīsit  [ģ]ist     is:2dnt0
SFX B  st  dīšot  [ģ]ist     is:0xnta
SFX B  st  dīšu   [^k]rist   is:1vnt0
SFX B  st  dīsi   [^k]rist   is:2vnt0
SFX B  st  dīs    [^k]rist   is:3xnt0
SFX B  st  dīsim  [^k]rist   is:1dnt0
SFX B  st  dīsiet [^k]rist   is:2dnt0
SFX B  st  dīsit  [^k]rist   is:2dnt0
SFX B  st  dīšot  [^k]rist   is:0xnta
SFX B  st  tīšu   [k]rist    is:1vnt0
SFX B  st  tīsi   [k]rist    is:2vnt0
SFX B  st  tīs    [k]rist    is:3xnt0
SFX B  st  tīsim  [k]rist    is:1dnt0
SFX B  st  tīsiet [k]rist    is:2dnt0
SFX B  st  tīsit  [k]rist    is:2dnt0
SFX B  st  tīšot  [k]rist    is:0xnta
SFX B  st  tīšu   [^l]aist   is:1vnt0
SFX B  st  tīsi   [^l]aist   is:2vnt0
SFX B  st  tīs    [^l]aist   is:3xnt0
SFX B  st  tīsim  [^l]aist   is:1dnt0
SFX B  st  tīsiet [^l]aist   is:2dnt0
SFX B  st  tīsit  [^l]aist   is:2dnt0
SFX B  st  tīšot  [^l]aist   is:0xnta
SFX B  st  dīšu   [l]aist    is:1vnt0
SFX B  st  dīsi   [l]aist    is:2vnt0
SFX B  st  dīs    [l]aist    is:3xnt0
SFX B  st  dīsim  [l]aist    is:1dnt0
SFX B  st  dīsiet [l]aist    is:2dnt0
SFX B  st  dīsit  [l]aist    is:2dnt0
SFX B  st  dīšot  [l]aist    is:0xnta
SFX B  st  dīšu   [^v]īst    is:1vnt0
SFX B  st  dīsi   [^v]īst    is:2vnt0
SFX B  st  dīs    [^v]īst    is:3xnt0
SFX B  st  dīsim  [^v]īst    is:1dnt0
SFX B  st  dīsiet [^v]īst    is:2dnt0
SFX B  st  dīsit  [^v]īst    is:2dnt0
SFX B  st  dīšot  [^v]īst    is:0xnta
SFX B  st  tīšu   [^s]vīst   is:1vnt0
SFX B  st  tīsi   [^s]vīst   is:2vnt0
SFX B  st  tīs    [^s]vīst   is:3xnt0
SFX B  st  tīsim  [^s]vīst   is:1dnt0
SFX B  st  tīsiet [^s]vīst   is:2dnt0
SFX B  st  tīsit  [^s]vīst   is:2dnt0
SFX B  st  tīšot  [^s]vīst   is:0xnta
SFX B  st  dīšu   [s]vīst    is:1vnt0
SFX B  st  dīsi   [s]vīst    is:2vnt0
SFX B  st  dīs    [s]vīst    is:3xnt0
SFX B  st  dīsim  [s]vīst    is:1dnt0
SFX B  st  dīsiet [s]vīst    is:2dnt0
SFX B  st  dīsit  [s]vīst    is:2dnt0
SFX B  st  dīšot  [s]vīst    is:0xnta
SFX B  st  dīšu   [^ajsš]ust is:1vnt0
SFX B  st  dīsi   [^ajsš]ust is:2vnt0
SFX B  st  dīs    [^ajsš]ust is:3xnt0
SFX B  st  dīsim  [^ajsš]ust is:1dnt0
SFX B  st  dīsiet [^ajsš]ust is:2dnt0
SFX B  st  dīsit  [^ajsš]ust is:2dnt0
SFX B  st  dīšot  [^ajsš]ust is:0xnta
SFX B  st  tīšu   [jsš]ust  is:1vnt0
SFX B  st  tīsi   [jsš]ust  is:2vnt0
SFX B  st  tīs    [jsš]ust  is:3xnt0
SFX B  st  tīsim  [jsš]ust  is:1dnt0
SFX B  st  tīsiet [jsš]ust  is:2dnt0
SFX B  st  tīsit  [jsš]ust  is:2dnt0
SFX B  st  tīšot  [jsš]ust  is:0xnta
SFX B  st  dīšu   [^j]aust  is:1vnt0
SFX B  st  dīsi   [^j]aust  is:2vnt0
SFX B  st  dīs    [^j]aust  is:3xnt0
SFX B  st  dīsim  [^j]aust  is:1dnt0
SFX B  st  dīsiet [^j]aust  is:2dnt0
SFX B  st  dīsit  [^j]aust  is:2dnt0
SFX B  st  dīšot  [^j]aust  is:0xnta
SFX B  st  tīšu    [j]aust  is:1vnt0
SFX B  st  tīsi    [j]aust  is:2vnt0
SFX B  st  tīs     [j]aust  is:3xnt0
SFX B  st  tīsim   [j]aust  is:1dnt0
SFX B  st  tīsiet  [j]aust  is:2dnt0
SFX B  st  tīsit   [j]aust  is:2dnt0
SFX B  st  tīšot   [j]aust  is:0xnta
SFX B  st  dīšu   [^p]ūst   is:1vnt0
SFX B  st  dīsi   [^p]ūst   is:2vnt0
SFX B  st  dīs    [^p]ūst   is:3xnt0
SFX B  st  dīsim  [^p]ūst   is:1dnt0
SFX B  st  dīsiet [^p]ūst   is:2dnt0
SFX B  st  dīsit  [^p]ūst   is:2dnt0
SFX B  st  dīšot  [^p]ūst   is:0xnta
SFX B  st  tīšu    [p]ūst   is:1vnt0
SFX B  st  tīsi    [p]ūst   is:2vnt0
SFX B  st  tīs     [p]ūst   is:3xnt0
SFX B  st  tīsim   [p]ūst   is:1dnt0
SFX B  st  tīsiet  [p]ūst   is:2dnt0
SFX B  st  tīsit   [p]ūst   is:2dnt0
SFX B  st  tīšot   [p]ūst   is:0xnta
SFX B  t  īšu   [^āiē]rst  is:1vnt0
SFX B  t  īsi   [^āiē]rst  is:2vnt0
SFX B  t  īs    [^āiē]rst  is:3xnt0
SFX B  t  īsim  [^āiē]rst  is:1dnt0
SFX B  t  īsiet [^āiē]rst  is:2dnt0
SFX B  t  īsit  [^āiē]rst  is:2dnt0
SFX B  t  īšot  [^āiē]rst  is:0xnta
SFX B  st  tīšu    [āi]rst  is:1vnt0
SFX B  st  tīsi    [āi]rst  is:2vnt0
SFX B  st  tīs     [āi]rst  is:3xnt0
SFX B  st  tīsim   [āi]rst  is:1dnt0
SFX B  st  tīsiet  [āi]rst  is:2dnt0
SFX B  st  tīsit   [āi]rst  is:2dnt0
SFX B  st  tīšot   [āi]rst  is:0xnta
SFX B  st  dīšu    [^v]ērst  is:1vnt0
SFX B  st  dīsi    [^v]ērst  is:2vnt0
SFX B  st  dīs     [^v]ērst  is:3xnt0
SFX B  st  dīsim   [^v]ērst  is:1dnt0
SFX B  st  dīsiet  [^v]ērst  is:2dnt0
SFX B  st  dīsit   [^v]ērst  is:2dnt0
SFX B  st  dīšot   [^v]ērst  is:0xnta
SFX B  st  tīšu    [v]ērst  is:1vnt0
SFX B  st  tīsi    [v]ērst  is:2vnt0
SFX B  st  tīs     [v]ērst  is:3xnt0
SFX B  st  tīsim   [v]ērst  is:1dnt0
SFX B  st  tīsiet  [v]ērst  is:2dnt0
SFX B  st  tīsit   [v]ērst  is:2dnt0
SFX B  st  tīšot   [v]ērst  is:0xnta

SFX C Y 14
SFX C t īšu   [^m]st  is:1vnt0
SFX C t īsi   [^m]st  is:2vnt0
SFX C t īs    [^m]st  is:3xnt0
SFX C t īsim  [^m]st  is:1dnt0
SFX C t īsiet [^m]st  is:2dnt0
SFX C t īsit  [^m]st  is:2dnt0
SFX C t īšot  [^m]st  is:0xnta
SFX C st tīšu   [m]st  is:1vnt0
SFX C st tīsi   [m]st  is:2vnt0
SFX C st tīs    [m]st  is:3xnt0
SFX C st tīsim  [m]st  is:1dnt0
SFX C st tīsiet [m]st  is:2dnt0
SFX C st tīsit  [m]st  is:2dnt0
SFX C st tīšot  [m]st  is:0xnta


SFX b Y 180
SFX b t   šos     [^sz]t  is:1vna0
SFX b t   sies    [^sz]t  is:2xna0
SFX b t   simies  [^sz]t  is:1dna0
SFX b t   sieties [^sz]t  is:2dna0
SFX b t   sities  [^sz]t  is:2dna0
SFX b t   šoties  [^sz]t  is:0xnaa
SFX b t   īšos     [z]t  is:1vna0
SFX b t   īsies    [z]t  is:2xna0
SFX b t   īsimies  [z]t  is:1dna0
SFX b t   īsieties [z]t  is:2dna0
SFX b t   īsities  [z]t  is:2dna0
SFX b t   īšoties  [z]t  is:0xnaa
SFX b st  dīšos     [^aeiīnuūlr]st  is:1vna0
SFX b st  dīsies    [^aeiīnuūlr]st  is:2xna0
SFX b st  dīsimies  [^aeiīnuūlr]st  is:1dna0
SFX b st  dīsieties [^aeiīnuūlr]st  is:2dna0
SFX b st  dīsities  [^aeiīnuūlr]st  is:2dna0
SFX b st  dīšoties  [^aeiīnuūlr]st  is:0xnaa
SFX b st  tīšos     [n]st   is:1vna0
SFX b st  tīsies    [n]st   is:3xna0
SFX b st  tīsimies  [n]st   is:1dna0
SFX b st  tīsieties [n]st   is:2dna0
SFX b st  tīsities  [n]st   is:2dna0
SFX b st  tīšoties  [n]st   is:0xnaa
SFX b st  dīšos     [^p][r]ast  is:1vna0
SFX b st  dīsies    [^p][r]ast  is:2xna0
SFX b st  dīsimies  [^p][r]ast  is:1dna0
SFX b st  dīsieties [^p][r]ast  is:2dna0
SFX b st  dīsities  [^p][r]ast  is:2dna0
SFX b st  dīšoties  [^p][r]ast  is:0xnaa
SFX b st  tīšos     [p]rast   is:1vna0
SFX b st  tīsies    [p]rast   is:3xna0
SFX b st  tīsimies  [p]rast   is:1dna0
SFX b st  tīsieties [p]rast   is:2dna0
SFX b st  tīsities  [p]rast   is:2dna0
SFX b st  tīšoties  [p]rast   is:0xnaa
SFX b st  dīšos     [^a]lst  is:1vna0
SFX b st  dīsies    [^a]lst  is:3xna0
SFX b st  dīsimies  [^a]lst  is:1dna0
SFX b st  dīsieties [^a]lst  is:2dna0
SFX b st  dīsities  [^a]lst  is:2dna0
SFX b st  dīšoties  [^a]lst  is:0xnaa
SFX b st  tīšos     [a]lst    is:1vna0
SFX b st  tīsies    [a]lst    is:3xna0
SFX b st  tīsimies  [a]lst    is:1dna0
SFX b st  tīsieties [a]lst    is:2dna0
SFX b st  tīsities  [a]lst    is:2dna0
SFX b st  tīšoties  [a]lst    is:0xnaa
SFX b st  tīšos     [c]iest  is:1vna0
SFX b st  tīsies    [c]iest  is:3xna0
SFX b st  tīsimies  [c]iest  is:1dna0
SFX b st  tīsieties [c]iest  is:2dna0
SFX b st  tīsities  [c]iest  is:2dna0
SFX b st  tīšoties  [c]iest  is:0xnaa
SFX b st  tīšos     [lm]est   is:1vna0
SFX b st  tīsies    [lm]est   is:2xna0
SFX b st  tīsimies  [lm]est   is:1dna0
SFX b st  tīsieties [lm]est   is:2dna0
SFX b st  tīsities  [lm]est   is:2dna0
SFX b st  tīšoties  [lm]est   is:0xnaa
SFX b st  dīšos     [^c][^lm]est  is:1vna0
SFX b st  dīsies    [^c][^lm]est  is:2xna0
SFX b st  dīsimies  [^c][^lm]est  is:1dna0
SFX b st  dīsieties [^c][^lm]est  is:2dna0
SFX b st  dīsities  [^c][^lm]est  is:2dna0
SFX b st  dīšoties  [^c][^lm]est  is:0xnaa
SFX b st  tīšos     [^aģr]ist  is:1vna0
SFX b st  tīsies    [^aģr]ist  is:2xna0
SFX b st  tīsimies  [^aģr]ist  is:1dna0
SFX b st  tīsieties [^aģr]ist  is:2dna0
SFX b st  tīsities  [^aģr]ist  is:2dna0
SFX b st  tīšoties  [^aģr]ist  is:0xnaa
SFX b st  dīšos     [ģ]ist   is:1vna0
SFX b st  dīsies    [ģ]ist   is:2xna0
SFX b st  dīsimies  [ģ]ist   is:1dna0
SFX b st  dīsieties [ģ]ist   is:2dna0
SFX b st  dīsities  [ģ]ist   is:2dna0
SFX b st  dīšoties  [ģ]ist   is:0xnaa
SFX b st  dīšos     [^k]rist  is:1vna0
SFX b st  dīsies    [^k]rist  is:2xna0
SFX b st  dīsimies  [^k]rist  is:1dna0
SFX b st  dīsieties [^k]rist  is:2dna0
SFX b st  dīsities  [^k]rist  is:2dna0
SFX b st  dīšoties  [^k]rist  is:0xnaa
SFX b st  tīšos     [k]rist    is:1vna0
SFX b st  tīsies    [k]rist    is:2xna0
SFX b st  tīsimies  [k]rist    is:1dna0
SFX b st  tīsieties [k]rist    is:2dna0
SFX b st  tīsities  [k]rist    is:2dna0
SFX b st  tīšoties  [k]rist    is:0xnaa
SFX b st  tīšos     [^l]aist  is:1vna0
SFX b st  tīsies    [^l]aist  is:2xna0
SFX b st  tīsimies  [^l]aist  is:1dna0
SFX b st  tīsieties [^l]aist  is:2dna0
SFX b st  tīsities  [^l]aist  is:2dna0
SFX b st  tīšoties  [^l]aist  is:0xnaa
SFX b st  dīšos     [l]aist    is:1vna0
SFX b st  dīsies    [l]aist    is:2xna0
SFX b st  dīsimies  [l]aist    is:1dna0
SFX b st  dīsieties [l]aist    is:2dna0
SFX b st  dīsities  [l]aist    is:2dna0
SFX b st  dīšoties  [l]aist    is:0xnaa
SFX b st  dīšos     [^v]īst   is:1vna0
SFX b st  dīsies    [^v]īst   is:2xna0
SFX b st  dīsimies  [^v]īst   is:1dna0
SFX b st  dīsieties [^v]īst   is:2dna0
SFX b st  dīsities  [^v]īst   is:2dna0
SFX b st  dīšoties  [^v]īst   is:0xnaa
SFX b st  tīšos     [^s]vīst   is:1vna0
SFX b st  tīsies    [^s]vīst   is:2xna0
SFX b st  tīsimies  [^s]vīst   is:1dna0
SFX b st  tīsieties [^s]vīst   is:2dna0
SFX b st  tīsities  [^s]vīst   is:2dna0
SFX b st  tīšoties  [^s]vīst   is:0xnaa
SFX b st  dīšos     [s]vīst   is:1vna0
SFX b st  dīsies    [s]vīst   is:2xna0
SFX b st  dīsimies  [s]vīst   is:1dna0
SFX b st  dīsieties [s]vīst   is:2dna0
SFX b st  dīsities  [s]vīst   is:2dna0
SFX b st  dīšoties  [s]vīst   is:0xnaa
SFX b st  dīšos     [^ajsš]ust is:1vna0
SFX b st  dīsies    [^ajsš]ust is:2xna0
SFX b st  dīsimies  [^ajsš]ust is:1dna0
SFX b st  dīsieties [^ajsš]ust is:2dna0
SFX b st  dīsities  [^ajsš]ust is:2dna0
SFX b st  dīšoties  [^ajsš]ust is:0xnaa
SFX b st  tīšos     [jsš]ust  is:1vna0
SFX b st  tīsies    [jsš]ust  is:2xna0
SFX b st  tīsimies  [jsš]ust  is:1dna0
SFX b st  tīsieties [jsš]ust  is:2dna0
SFX b st  tīsities  [jsš]ust  is:2dna0
SFX b st  tīšoties  [jsš]ust  is:0xnaa
SFX b st  dīšos     [^j]aust   is:1vna0
SFX b st  dīsies    [^j]aust   is:2xna0
SFX b st  dīsimies  [^j]aust   is:1dna0
SFX b st  dīsieties [^j]aust   is:2dna0
SFX b st  dīsities  [^j]aust   is:2dna0
SFX b st  dīšoties  [^j]aust   is:0xnaa
SFX b st  tīšos      [j]aust  is:1vna0
SFX b st  tīsies     [j]aust  is:2xna0
SFX b st  tīsimies   [j]aust  is:1dna0
SFX b st  tīsieties  [j]aust  is:2dna0
SFX b st  tīsities   [j]aust  is:2dna0
SFX b st  tīšoties   [j]aust  is:0xnaa
SFX b st  dīšos     [^p]ūst  is:1vna0
SFX b st  dīsies    [^p]ūst  is:2xna0
SFX b st  dīsimies  [^p]ūst  is:1dna0
SFX b st  dīsieties [^p]ūst  is:2dna0
SFX b st  dīsities  [^p]ūst  is:2dna0
SFX b st  dīšoties  [^p]ūst  is:0xnaa
SFX b st  tīšos      [p]ūst   is:1vna0
SFX b st  tīsies     [p]ūst   is:2xna0
SFX b st  tīsimies   [p]ūst   is:1dna0
SFX b st  tīsieties  [p]ūst   is:2dna0
SFX b st  tīsities   [p]ūst   is:2dna0
SFX b st  tīšoties   [p]ūst   is:0xnaa
SFX b t  īšos     [^āiē]rst  is:1vna0
SFX b t  īsies    [^āiē]rst  is:2xna0
SFX b t  īsimies  [^āiē]rst  is:1dna0
SFX b t  īsieties [^āiē]rst  is:2dna0
SFX b t  īsities  [^āiē]rst  is:2dna0
SFX b t  īšoties  [^āiē]rst  is:0xnaa
SFX b st  tīšos      [āi]rst  is:1vna0
SFX b st  tīsies     [āi]rst  is:2xna0
SFX b st  tīsimies   [āi]rst  is:1dna0
SFX b st  tīsieties  [āi]rst  is:2dna0
SFX b st  tīsities   [āi]rst  is:2dna0
SFX b st  tīšoties   [āi]rst  is:0xnaa
SFX b st  dīšos      [^v]ērst  is:1vna0
SFX b st  dīsies     [^v]ērst  is:2xna0
SFX b st  dīsimies   [^v]ērst  is:1dna0
SFX b st  dīsieties  [^v]ērst  is:2dna0
SFX b st  dīsities   [^v]ērst  is:2dna0
SFX b st  dīšoties   [^v]ērst  is:0xnaa
SFX b st  tīšos      [v]ērst  is:1vna0
SFX b st  tīsies     [v]ērst  is:2xna0
SFX b st  tīsimies   [v]ērst  is:1dna0
SFX b st  tīsieties  [v]ērst  is:2dna0
SFX b st  tīsities   [v]ērst  is:2dna0
SFX b st  tīšoties   [v]ērst  is:0xnaa

SFX c Y 12
SFX c t īšos     [^m]st  is:1vna0
SFX c t īsies    [^m]st  is:2xna0
SFX c t īsimies  [^m]st  is:1dna0
SFX c t īsieties [^m]st  is:2dna0
SFX c t īsities  [^m]st  is:2dna0
SFX c t īšoties  [^m]st  is:0xnaa
SFX c st tīšos     [m]st  is:1vna0
SFX c st tīsies    [m]st  is:2xna0
SFX c st tīsimies  [m]st  is:1dna0
SFX c st tīsieties [m]st  is:2dna0
SFX c st tīsities  [m]st  is:2dna0
SFX c st tīšoties  [m]st  is:0xnaa

SFX < Y 29
SFX < ties jos      ties
SFX < ties jies     ties
SFX < ties jas      ties
SFX < ties jamies   ties
SFX < ties jaties   ties
SFX < ties jās      ties
SFX < ties jāmies   ties
SFX < ties jāties   ties
SFX < ties šos      ties
SFX < ties sies     ties
SFX < ties simies   ties
SFX < ties sieties  ties
SFX < ties sities   ties
SFX < ties jieties  ties
SFX < ties tos      ties
SFX < ties joties   ties
SFX < ties šoties   ties
SFX < ties damies   ties
SFX < ties damās    ties
SFX < ties jošies   ties
SFX < ties jošos    ties
SFX < ties jošās    ties
SFX < ties jusies   ties
SFX < ties jušies   ties
SFX < ties jušos    ties
SFX < ties jušās    ties
SFX < ties šanos    ties
SFX < ties šanās    ties
SFX < ties jas/]|   ties  is:0xtav

SFX > Y 53
SFX > āties  os     [ā]ties
SFX > āties  ies    [ā]ties
SFX > āties  ās     [ā]ties
SFX > āties  āmies  [ā]ties
SFX > āties  āties  [ā]ties
SFX > āties  ieties [ā]ties
SFX > āties  oties  [ā]ties
SFX > āties  ošies  [ā]ties
SFX > āties  ošos   [ā]ties
SFX > āties  ošās   [ā]ties
SFX > āties  ās/]|  [ā]ties  is:0xtav
SFX > ēties  os     [ē]ties
SFX > ēties  ies    [ē]ties
SFX > ēties  as     [ē]ties
SFX > ēties  amies  [ē]ties
SFX > ēties  aties  [ē]ties
SFX > ēties  ieties [ē]ties
SFX > ēties  oties  [ē]ties
SFX > ēties  ošies  [ē]ties
SFX > ēties  ošos   [ē]ties
SFX > ēties  ošās   [ē]ties
SFX > ēties  as/]|  [ē]ties  is:0xtav
SFX > īties  os     [ī]ties
SFX > īties  ies    [ī]ties
SFX > īties  ās     [ī]ties
SFX > īties  āmies  [ī]ties
SFX > īties  āties  [ī]ties
SFX > īties  ieties [ī]ties
SFX > īties  oties  [ī]ties
SFX > īties  ošies  [ī]ties
SFX > īties  ošos   [ī]ties
SFX > īties  ošās   [ī]ties
SFX > īties  ās/]|  [ī]ties  is:0xtav
SFX > ies    os      [āēī]ties
SFX > ties   jos     [āēī]ties
SFX > ties   jies    [āēī]ties
SFX > ties   jās     [āēī]ties
SFX > ties   jāmies  [āēī]ties
SFX > ties   jāties  [āēī]ties
SFX > ties   šos     [āēī]ties
SFX > ties   sies    [āēī]ties
SFX > ties   sieties [āēī]ties
SFX > ties   simies  [āēī]ties
SFX > ties   sities  [āēī]ties
SFX > ties   damies  [āēī]ties
SFX > ties   damās   [āēī]ties
SFX > ties   jusies  [āēī]ties
SFX > ties   jušies  [āēī]ties
SFX > ties   jušos   [āēī]ties
SFX > ties   jušās   [āēī]ties
SFX > ties   šanos   [āēī]ties
SFX > ties   šanās   [āēī]ties
SFX > ties   šoties  [āēī]ties

SFX O Y 10
SFX O s a   [s]  is:vpg
SFX O s am  [s]  is:vpd
SFX O s u   [s]  is:vpa
SFX O s ā   [s]  is:vpl
SFX O s 0   [s]  is:vpv
SFX O š a   [š]  is:vpg
SFX O š am  [š]  is:vpd
SFX O š u   [š]  is:vpa
SFX O š ā   [š]  is:vpl
SFX O š 0   [š]  is:vpv

SFX o Y 12
SFX o s i    s  is:dpn
SFX o s iem  s  is:dpd
SFX o s us   s  is:dpa
SFX o s os   s  is:dpl
SFX o š i    š  is:dpn
SFX o š iem  š  is:dpd
SFX o š us   š  is:dpa
SFX o š os   š  is:dpl
SFX o i u    i  is:ddg
SFX o 0 em   i  is:ddd
SFX o i us   i  is:dda
SFX o i os   i  is:ddl

SFX P Y 24
SFX P s  iņš  [^gk]s  is:vdn
SFX P s  iņa  [^gk]s  is:vdg
SFX P s  iņam [^gk]s  is:vdd
SFX P s  iņu  [^gk]s  is:vda
SFX P s  iņā  [^gk]s  is:vdl
SFX P s  iņ   [^gk]s  is:vdv
SFX P gs dziņš  [g]s  is:vdn
SFX P gs dziņa  [g]s  is:vdg
SFX P gs dziņam [g]s  is:vdd
SFX P gs dziņu  [g]s  is:vda
SFX P gs dziņā  [g]s  is:vdl
SFX P gs dziņ   [g]s  is:vdv
SFX P ks ciņš   [k]s  is:vdn
SFX P ks ciņa   [k]s  is:vdg
SFX P ks ciņam  [k]s  is:vdd
SFX P ks ciņu   [k]s  is:vda
SFX P ks ciņā   [k]s  is:vdl
SFX P ks ciņ    [k]s  is:vdv
SFX P š  iņš   [š]    is:vdn
SFX P š  iņa   [š]    is:vdg
SFX P š  iņam  [š]    is:vdd
SFX P š  iņu   [š]    is:vda
SFX P š  iņā   [š]    is:vdl
SFX P š  iņ    [š]    is:vdv

SFX p Y 16
SFX p s   iņi   [^gk]s  is:ddn
SFX p s   iņiem [^gk]s  is:ddd
SFX p s   iņus  [^gk]s  is:dda
SFX p s   iņos  [^gk]s  is:ddl
SFX p gs  dziņi   [g]s  is:ddn
SFX p gs  dziņiem [g]s  is:ddd
SFX p gs  dziņus  [g]s  is:dda
SFX p gs  dziņos  [g]s  is:ddl
SFX p ks  ciņi    [k]s  is:ddn
SFX p ks  ciņiem  [k]s  is:ddd
SFX p ks  ciņus   [k]s  is:dda
SFX p ks  ciņos   [k]s  is:ddl
SFX p š   iņi     [š]   is:ddn
SFX p š   iņiem   [š]   is:ddd
SFX p š   iņus    [š]   is:dda
SFX p š   iņos    [š]   is:ddl

SFX x Y 18
SFX x  gs  ģe/Ss         [o]gs  is:vpn po:lietv5r
SFX x  ks  ce/Ss         nieks  is:vpn po:lietv5r
SFX x  s   e/Ss      [flrstz]s  is:vpn po:lietv5r
SFX x  is  e/Ss     [bķlnprt]is  is:vpn po:lietv5r
SFX x  s   e/Ss  [aāeodt][nr]s  is:vpn po:lietv5r
SFX x  s   a/Ss           [j]s
SFX x e es e is:vpg
SFX x e em e is:vpd
SFX x e i  e is:vpa
SFX x e ē  e is:vpl
SFX x e ēm e is:dpd
SFX x e ēs e is:dpl
SFX x a as a is:vpg
SFX x a am a is:vpd
SFX x a u  a is:vpa
SFX x a ā  a is:vpl
SFX x a ām a is:dpd
SFX x a ās a is:dpl

SFX Q Y 27
SFX Q is   a   [^bcdlmnpvtsz]is is:vpg
SFX Q is   ja  [bpmv]is is:vpg
SFX Q cis  ča  [c]is    is:vpg
SFX Q dis  ža  [d]is    is:vpg
SFX Q sis  ša  [s]is    is:vpg
SFX Q tis  ša  [^as][t]is is:vpg
SFX Q is   a   [a][t]is   is:vpg
SFX Q is   a   [s][t]is   is:vpg
SFX Q zis  ža  [z]is      is:vpg
SFX Q nis  ņa  [^lsz][n]is is:vpg
SFX Q lis  ļa  [^lsz][l]is is:vpg
SFX Q lnis ļņa [l]nis   is:vpg
SFX Q snis šņa [s]nis   is:vpg
SFX Q znis žņa [z]nis   is:vpg
SFX Q llis ļļa [l]lis   is:vpg
SFX Q nnis ņņa [n]nis   is:vpg
SFX Q slis šļa [s]lis   is:vpg
SFX Q zlis žļa [z]lis   is:vpg
SFX Q s    m   [i]s   is:vpd
SFX Q s    0   [i]s   is:vpa
SFX Q is   ī   [i]s   is:vpl
SFX Q ns   ņa  [n]s   is:vpg
SFX Q ls   ļa  [l]s   is:vpg
SFX Q ss   ša  [s]s   is:vpg
SFX Q s    im  [lns]s   is:vpd
SFX Q s    i   [lns]s   is:vpa
SFX Q s    ī   [lns]s   is:vpl

SFX q Y 105
SFX q is    ji    [bpmv]is  is:dpn
SFX q is    i     [ģrķj]is  is:dpn
SFX q tis   ši    [^as][t]is  is:dpn
SFX q is    i     [a][t]is  is:dpn
SFX q is    i     [s][t]is  is:dpn
SFX q cis   či    [c]is  is:dpn
SFX q dis   ži    [d]is  is:dpn
SFX q zis   ži    [z]is  is:dpn
SFX q sis   ši    [s]is  is:dpn
SFX q nis   ņi    [^lsz][n]is  is:dpn
SFX q lis   ļi    [^lsz][l]is  is:dpn
SFX q lnis  ļņi   [l]nis  is:dpn
SFX q snis  šņi   [s]nis  is:dpn
SFX q znis  žņi   [z]nis  is:dpn
SFX q llis  ļļi   [l]lis  is:dpn
SFX q nnis  ņņi   [n]nis  is:dpn
SFX q slis  šļi   [s]lis  is:dpn
SFX q zlis  žļi   [z]lis  is:dpn
SFX q ns    ņi    [n]s    is:dpn
SFX q ls    ļi    [l]s    is:dpn
SFX q ss    ši    [s]s    is:dpn
SFX q is    ju    [bpmv]is  is:dpg
SFX q is    u     [ģrķj]is  is:dpg
SFX q tis   šu  [^as][t]is  is:dpg
SFX q is    u     [a][t]is  is:dpg
SFX q is    u     [s][t]is  is:dpg
SFX q cis   ču    [c]is  is:dpg
SFX q dis   žu    [d]is  is:dpg
SFX q zis   žu    [z]is  is:dpg
SFX q sis   šu    [s]is  is:dpg
SFX q nis   ņu    [^lsz][n]is  is:dpg
SFX q lis   ļu    [^lsz][l]is  is:dpg
SFX q lnis  ļņu   [l]nis  is:dpg
SFX q snis  šņu   [s]nis  is:dpg
SFX q znis  žņu   [z]nis  is:dpg
SFX q llis  ļļu   [l]lis  is:dpg
SFX q nnis  ņņu   [n]nis  is:dpg
SFX q slis  šļu   [s]lis  is:dpg
SFX q zlis  žļu   [z]lis  is:dpg
SFX q ns    ņu    [n]s  is:dpg
SFX q ls    ļu    [l]s  is:dpg
SFX q ss    šu    [s]s  is:dpg
SFX q is    jiem  [bpmv]is  is:dpd
SFX q s     em    [ģrķj]is  is:dpd
SFX q tis   šiem  [^as][t]is  is:dpd
SFX q is    iem   [a][t]is  is:dpd
SFX q is    iem   [s][t]is  is:dpd
SFX q cis   čiem  [c]is  is:dpd
SFX q dis   žiem  [d]is  is:dpd
SFX q zis   žiem  [z]is  is:dpd
SFX q sis   šiem  [s]is  is:dpd
SFX q nis   ņiem  [^lsz][n]is  is:dpd
SFX q lis   ļiem  [^lsz][l]is  is:dpd
SFX q lnis  ļņiem [l]nis  is:dpd
SFX q snis  šņiem [s]nis  is:dpd
SFX q znis  žņiem [z]nis  is:dpd
SFX q llis  ļļiem [l]lis  is:dpd
SFX q nnis  ņņiem [n]nis  is:dpd
SFX q slis  šļiem [s]lis  is:dpd
SFX q zlis  žļiem [z]lis  is:dpd
SFX q ns    ņiem  [n]s  is:dpd
SFX q ls    ļiem  [l]s  is:dpd
SFX q ss    šiem  [s]s  is:dpd
SFX q is    jus   [bpmv]is  is:dpa
SFX q is    us    [ģrķj]is  is:dpa
SFX q tis   šus [^as][t]is  is:dpa
SFX q is    us    [a][t]is  is:dpa
SFX q is    us    [s][t]is  is:dpa
SFX q cis   čus   [c]is  is:dpa
SFX q dis   žus   [d]is  is:dpa
SFX q zis   žus   [z]is  is:dpa
SFX q sis   šus   [s]is  is:dpa
SFX q nis   ņus   [^lsz][n]is  is:dpa
SFX q lis   ļus   [^lsz][l]is  is:dpa
SFX q lnis  ļņus  [l]nis  is:dpa
SFX q snis  šņus  [s]nis  is:dpa
SFX q znis  žņus  [z]nis  is:dpa
SFX q llis  ļļus  [l]lis  is:dpa
SFX q nnis  ņņus  [n]nis  is:dpa
SFX q slis  šļus  [s]lis  is:dpa
SFX q zlis  žļus  [z]lis  is:dpa
SFX q ns    ņus   [n]s  is:dpa
SFX q ls    ļus   [l]s  is:dpa
SFX q ss    šus   [s]s  is:dpa
SFX q is    jos   [bpmv]is  is:dpl
SFX q is    os    [ģrķj]is  is:dpl
SFX q tis   šos [^as][t]is  is:dpl
SFX q is    os    [a][t]is  is:dpl
SFX q is    os    [s][t]is  is:dpl
SFX q cis   čos   [c]is  is:dpl
SFX q dis   žos   [d]is  is:dpl
SFX q zis   žos   [z]is  is:dpl
SFX q sis   šos   [s]is  is:dpl
SFX q nis   ņos   [^lsz][n]is  is:dpl
SFX q lis   ļos   [^lsz][l]is  is:dpl
SFX q lnis  ļņos  [l]nis  is:dpl
SFX q snis  šņos  [s]nis  is:dpl
SFX q znis  žņos  [z]nis  is:dpl
SFX q llis  ļļos  [l]lis  is:dpl
SFX q nnis  ņņos  [n]nis  is:dpl
SFX q slis  šļos  [s]lis  is:dpl
SFX q zlis  žļos  [z]lis  is:dpl
SFX q ns    ņos   [n]s  is:dpl
SFX q ls    ļos   [l]s  is:dpl
SFX q ss    šos   [s]s  is:dpl

SFX R Y 12
SFX R is ītis  [i]s is:vdn
SFX R is īša   [i]s is:vdg
SFX R is ītim  [i]s is:vdd
SFX R is īti   [i]s is:vda
SFX R is ītī   [i]s is:vdl
SFX R is īt    [i]s is:vdv
SFX R s  ītis [lns]s is:vdn
SFX R s  īša  [lns]s is:vdg
SFX R s  ītim [lns]s is:vdd
SFX R s  īti  [lns]s is:vda
SFX R s  ītī  [lns]s is:vdl
SFX R s  īt   [lns]s is:vdv

SFX r Y 10
SFX r is īši   [i]s is:ddn
SFX r is īšu   [i]s is:ddg
SFX r is īšiem [i]s is:ddd
SFX r is īšus  [i]s is:dda
SFX r is īšos  [i]s is:ddl
SFX r s  īši   [lns]s is:ddn
SFX r s  īšu   [lns]s is:ddg
SFX r s  īšiem [lns]s is:ddd
SFX r s  īšus  [lns]s is:dda
SFX r s  īšos  [lns]s is:ddl

SFX S Y 12
SFX S 0  s  [ae]  is:vpg
SFX S 0  i  [ae]  is:vpd
SFX S a  u    a   is:vpa
SFX S a  ā    a   is:vpl
SFX S e  i    e   is:vpa
SFX S e  ē    e   is:vpl
SFX S s  ij [^u]s is:vpd
SFX S s  i  [^u]s is:vpa
SFX S s  ī  [^u]s is:vpl
SFX S s  m   [u]s is:vpd
SFX S s  0   [u]s is:vpa
SFX S us ū   [u]s is:vpl

SFX s Y 67
SFX s a    ām   a     is:dpd
SFX s a    ās   a     is:dpl
SFX s as   u    [a]s      is:dpg
SFX s as   ām   [a]s      is:dpd
SFX s as   ās   [a]s      is:dpl
SFX s e    u    [^bcdlmnpstvz]e   is:dpg
SFX s e    ju   [bmpv]e   is:dpg
SFX s ce   ču   [c]e      is:dpg
SFX s de   žu   [d]e      is:dpg
SFX s le   ļu   [^l]le    is:dpg
SFX s lle  ļļu  [l]le     is:dpg
SFX s ne   ņu   [^lsz][n]e    is:dpg
SFX s lne  ļņu  [l]ne     is:dpg
SFX s sne  šņu  [s]ne     is:dpg
SFX s zne  žņu  [z]ne     is:dpg
SFX s se   šu   [s]e      is:dpg
SFX s te   šu   [^s]te    is:dpg
SFX s te   tu   [^k]ste   is:dpg
SFX s ste  šu   [k]ste    is:dpg
SFX s ze   žu   [z]e      is:dpg
SFX s e    ēm   [e]   is:dpd
SFX s e    ēs   [e]   is:dpl
SFX s es   u    [^bcdlmnpstvz]es  is:dpg
SFX s es   ju   [bmpv]es  is:dpg
SFX s ces  ču   [c]es     is:dpg
SFX s des  žu   [d]es     is:dpg
SFX s les  ļu   [^l]les   is:dpg
SFX s lles ļļu  [l]les    is:dpg
SFX s nes  ņu   [^sz][n]es    is:dpg
SFX s lnes ļņu  [l]nes    is:dpg
SFX s snes šņu  [s]nes    is:dpg
SFX s znes žņu  [z]nes    is:dpg
SFX s ses  šu   [s]es     is:dpg
SFX s tes  šu   [^s]tes   is:dpg
SFX s tes  tu   [^k]stes  is:dpg
SFX s stes šu   [k]stes   is:dpg
SFX s zes  žu   [z]es     is:dpg
SFX s es   ēm   [e]s      is:dpd
SFX s es   ēs   [e]s      is:dpl
SFX s s    is   [^aeiu]s  is:dpg
SFX s s    u    [^aeiudlntsvz]s   is:dpg
SFX s ds   žu   [d]s      is:dpg
SFX s ls   ļu   [l]s      is:dpg
SFX s ns   ņu   [^s]ns    is:dpg
SFX s sns  šņu  [s]ns     is:dpg
SFX s s    ju   [v]s      is:dpg
SFX s zs   žu   [z]s      is:dpg
SFX s s    īm   [^aeiu]s  is:dpd
SFX s s    īs   [^aeiu]s  is:dpl
SFX s s    u    [s]s      is:dpg
SFX s ts   šu   [^āīurs]ts    is:dpd
SFX s ts   tu   [āīurs]ts     is:dpg
SFX s is   u    [^dlntsvz]is  is:dpg
SFX s dis  žu   [d]is     is:dpg
SFX s lis  ļu   [l]is     is:dpg
SFX s nis  ņu   [^s]nis   is:dpg
SFX s snis šņu  [s]nis    is:dpg
SFX s is   ju   [v]is     is:dpg
SFX s zis  žu   [z]is     is:dpg
SFX s is   īm   [i]s      is:dpd
SFX s is   īs   [i]s      is:dpl
SFX s is   u    [s]is     is:dpg
SFX s tis  šu   [^āīurs]tis   is:dpg
SFX s tis  tu   [āīurs]tis    is:dpg
SFX s us   i    [u]s      is:dpn
SFX s us   iem  [u]s      is:dpd
SFX s us   os   [u]s      is:dpl

SFX T Y 30
SFX T a  iņa   [^gk]a  is:vdn
SFX T a  iņas  [^gk]a  is:vdg
SFX T a  iņai  [^gk]a  is:vdd
SFX T a  iņu   [^gk]a  is:vda
SFX T a  iņā   [^gk]a  is:vdl
SFX T a  iņ    [^gk]a  is:vdv
SFX T ga dziņa   [g]a  is:vdn
SFX T ga dziņas  [g]a  is:vdg
SFX T ga dziņai  [g]a  is:vdd
SFX T ga dziņu   [g]a  is:vda
SFX T ga dziņā   [g]a  is:vdl
SFX T ga dziņ    [g]a  is:vdv
SFX T ka ciņa  [^s]ka  is:vdn
SFX T ka ciņas [^s]ka  is:vdg
SFX T ka ciņai [^s]ka  is:vdd
SFX T ka ciņu  [^s]ka  is:vda
SFX T ka ciņā  [^s]ka  is:vdl
SFX T ka ciņ   [^s]ka  is:vdv
SFX T a  iņa    [s]ka  is:vdn
SFX T a  iņas   [s]ka  is:vdg
SFX T a  iņai   [s]ka  is:vdd
SFX T a  iņu    [s]ka  is:vda
SFX T a  iņā    [s]ka  is:vdl
SFX T a  iņ     [s]ka  is:vdv
SFX T e  īte     [e]   is:vdn
SFX T e  ītes    [e]   is:vdg
SFX T e  ītei    [e]   is:vdd
SFX T e  īti     [e]   is:vda
SFX T e  ītē     [e]   is:vdl
SFX T e  īt      [e]   is:vdv


SFX t Y 26
SFX t a   iņām   [^gk]a  is:ddd
SFX t a   iņās   [^gk]a  is:ddl
SFX t ga  dziņām   [g]a  is:ddd
SFX t ga  dziņās   [g]a  is:ddl
SFX t ka  ciņām  [^s]ka  is:ddd
SFX t ka  ciņās  [^s]ka  is:ddl
SFX t a   iņām    [s]ka  is:ddd
SFX t a   iņās    [s]ka  is:ddl
SFX t as  iņu   [^gk]as  is:ddg
SFX t as  iņām  [^gk]as  is:ddd
SFX t as  iņās  [^gk]as  is:ddl
SFX t gas dziņu   [g]as  is:ddg
SFX t gas dziņām  [g]as  is:ddd
SFX t gas dziņās  [g]as  is:ddl
SFX t kas ciņu  [^s]kas  is:ddg
SFX t kas ciņām [^s]kas  is:ddd
SFX t kas ciņās [^s]kas  is:ddl
SFX t as   iņu   [s]kas  is:ddg
SFX t as   iņām  [s]kas  is:ddd
SFX t as   iņās  [s]kas  is:ddl
SFX t e    īšu    e     is:ddg
SFX t e    ītēm   e     is:ddd
SFX t e    ītēs   e     is:ddl
SFX t es   īšu    es    is:ddg
SFX t es   ītēm   es    is:ddd
SFX t es   ītēs   es    is:ddl

SFX W Y 44
SFX W s a     s
SFX W s am    s
SFX W s u     s
SFX W s ā     s
SFX W s i     s
SFX W s iem   s
SFX W s us    s
SFX W s os    s
SFX W s as    s
SFX W s ai    s
SFX W s ām    s
SFX W s ās    s
SFX W s ais   s
SFX W s ajam  s
SFX W s o     s
SFX W s ajā   s
SFX W s ie    s
SFX W s ajiem s
SFX W s ajos  s
SFX W s ajai  s
SFX W s ajām  s
SFX W s ajās  s
SFX W š a     š
SFX W š am    š
SFX W š u     š
SFX W š ā     š
SFX W š i     š
SFX W š iem   š
SFX W š us    š
SFX W š os    š
SFX W š as    š
SFX W š ai    š
SFX W š ām    š
SFX W š ās    š
SFX W š ais   š
SFX W š ajam  š
SFX W š o     š
SFX W š ajā   š
SFX W š ie    š
SFX W š ajiem š
SFX W š ajos  š
SFX W š ajai  š
SFX W š ajām  š
SFX W š ajās  š

SFX Y Y 42
SFX Y s āk    [s]
SFX Y s āks   [s]
SFX Y s āka   [s]
SFX Y s ākas  [s]
SFX Y s ākam  [s]
SFX Y s ākai  [s]
SFX Y s āku   [s]
SFX Y s ākā   [s]
SFX Y s āki   [s]
SFX Y s ākiem [s]
SFX Y s ākām  [s]
SFX Y s ākus  [s]
SFX Y s ākos  [s]
SFX Y s ākās  [s]
SFX Y š āk    [š]
SFX Y š āks   [š]
SFX Y š āka   [š]
SFX Y š ākas  [š]
SFX Y š ākam  [š]
SFX Y š ākai  [š]
SFX Y š āku   [š]
SFX Y š ākā   [š]
SFX Y š āki   [š]
SFX Y š ākiem [š]
SFX Y š ākām  [š]
SFX Y š ākus  [š]
SFX Y š ākos  [š]
SFX Y š ākās  [š]
SFX Y 0 tāk   [āēīo]t
SFX Y 0 tāks  [āēīo]t
SFX Y 0 tāka  [āēīo]t
SFX Y 0 tākas [āēīo]t
SFX Y 0 tākam [āēīo]t
SFX Y 0 tākai [āēīo]t
SFX Y 0 tāku  [āēīo]t
SFX Y 0 tākā  [āēīo]t
SFX Y 0 tāki  [āēīo]t
SFX Y 0 tākiem [āēīo]t
SFX Y 0 tākām [āēīo]t
SFX Y 0 tākus [āēīo]t
SFX Y 0 tākos [āēīo]t
SFX Y 0 tākās [āēīo]t


SFX X Y 50
SFX X s āk/[|   [s]
SFX X s ākais   [s]
SFX X s ākais/[|   [s]
SFX X s ākā   [s]
SFX X s ākā/[|   [s]
SFX X s ākās   [s]
SFX X s ākās/[|   [s]
SFX X s ākajam  [s]
SFX X s ākajam/[|  [s]
SFX X s ākajai  [s]
SFX X s ākajai/[|  [s]
SFX X s āko     [s]
SFX X s āko/[|     [s]
SFX X s ākajā   [s]
SFX X s ākajā/[|   [s]
SFX X s ākie    [s]
SFX X s ākie/[|    [s]
SFX X s ākajiem [s]
SFX X s ākajiem/[| [s]
SFX X s ākajām  [s]
SFX X s ākajām/[|  [s]
SFX X s ākajos  [s]
SFX X s ākajos/[|  [s]
SFX X s ākajās  [s]
SFX X s ākajās/[|  [s]
SFX X š āk/[|   [š]
SFX X š ākais   [š]
SFX X š ākais/[|   [š]
SFX X š ākā   [š]
SFX X š ākā/[|   [š]
SFX X š ākās   [š]
SFX X š ākās/[|   [š]
SFX X š ākajam  [š]
SFX X š ākajam/[|  [š]
SFX X š ākajai  [š]
SFX X š ākajai/[|  [š]
SFX X š āko     [š]
SFX X š āko/[|     [š]
SFX X š ākajā   [š]
SFX X š ākajā/[|   [š]
SFX X š ākie    [š]
SFX X š ākie/[|    [š]
SFX X š ākajiem [š]
SFX X š ākajiem/[| [š]
SFX X š ākajām  [š]
SFX X š ākajām/[|  [š]
SFX X š ākajos  [š]
SFX X š ākajos/[|  [š]
SFX X š ākajās  [š]
SFX X š ākajās/[|  [š]



SFX y Y 32
SFX y ais 0 [^mšt]ais
SFX y ais ā    [^z]ais
SFX y ais ās   [^z]ais
SFX y is  jam  [^z]ais
SFX y is  jai  [^z]ais
SFX y ais o    [^z]ais
SFX y is  jā   [^z]ais
SFX y ais ie   [^z]ais
SFX y is  jiem [^z]ais
SFX y is  jām  [^z]ais
SFX y ais os   [^z]ais
SFX y is  jos  [^z]ais
SFX y is  jās  [^z]ais
SFX y ais ā    [^d]zais
SFX y ais ās   [^d]zais
SFX y is  jam  [^d]zais
SFX y is  jai  [^d]zais
SFX y ais o    [^d]zais
SFX y is  jā   [^d]zais
SFX y ais ie   [^d]zais
SFX y is  jiem [^d]zais
SFX y is  jām  [^d]zais
SFX y ais os   [^d]zais
SFX y is  jos  [^d]zais
SFX y is  jās  [^d]zais
SFX y ais ās   [d]zais
SFX y ais o    [d]zais
SFX y ais ie   [d]zais
SFX y is  jiem [d]zais
SFX y is  jām  [d]zais
SFX y is  jos  [d]zais
SFX y is  jās  [d]zais
SFX w Y 25
SFX w  i   u    [i]
SFX w  i   as   [i]
SFX w  i   iem  [i]
SFX w  i   ām   [i]
SFX w  i   ās   [i]
SFX w  i   os   [i]
SFX w  i   us   [i]
SFX w  0   ais/y   t
SFX w  0   ais/y   š
SFX w  ci  ktais/y ci
SFX w  ši  stais/y ši
SFX w  iņi ītais/y iņi
SFX w  oņi otais/y oņi
SFX w  viens pirmais/y viens
SFX w  četri ceturtais/y četri
SFX w  dzi  dzais/{y dzi
SFX w  īs  iju     īs
SFX w  īs  ijas    īs
SFX w  īs  ijiem   īs
SFX w  īs  ijām    īs
SFX w  īs  ijās    īs
SFX w  īs  ijos    īs
SFX w  iš  ijus    īs
SFX w  īs  ešais/y īs
SFX w  s   ais/y   [^e][dnt]s

SFX V Y 94
SFX V es manis es  is:vpg
SFX V es man   es  is:vpd
SFX V es mani  es  is:vpa
SFX V es manī  es  is:vpl
SFX V tu tevis tu  is:vpg
SFX V tu tev   tu  is:vpd
SFX V tu tevi  tu  is:vpa
SFX V tu tevī  tu  is:vpl
SFX V ēs ūsu   ēs  is:dpg
SFX V ēs ums   ēs  is:dpd
SFX V ēs ūs    ēs  is:dpa
SFX V ēs ūsos  ēs  is:dpl
SFX V 0  u     ūs  is:dpg
SFX V ūs ums   ūs  is:dpd
SFX V 0  os    ūs  is:dpl
SFX V is 0  [v]is
SFX V s  0  [v]is
SFX V as ā  [k]as  is:vpg
SFX V s  m  [k]as  is:vpd
SFX V as o  [k]as  is:vpa
SFX V as ā  [t]as
SFX V s  m  [t]as
SFX V as o  [t]as
SFX V s  jā [t]as
SFX V as ās [t]as
SFX V s  i  [t]as
SFX V as ie   [t]as
SFX V as iem  [t]as
SFX V as os   [t]as
SFX V as ajos [t]as
SFX V as ām   [t]as
SFX V as ajās [t]as
SFX V is ā   [^v]is
SFX V s  m   [^v]is
SFX V is o   [^v]is
SFX V is ajā [^v]is
SFX V is ī   [^v]is
SFX V is īs  [^v]is
SFX V is ai  [^v]is
SFX V is ie    [^v]is
SFX V is iem   [^v]is
SFX V is os    [^v]is
SFX V is ajos  [^v]is
SFX V is īm    [^v]is
SFX V is ajās  [^v]is
SFX V ts  ša  ts
SFX V ts  šam ts
SFX V ts  šu  ts
SFX V ts  šā  ts
SFX V s   i   ts
SFX V ts  šas ts
SFX V ts  šai ts
SFX V ts  ši   ts
SFX V ts  šiem ts
SFX V ts  šus  ts
SFX V ts  šos  ts
SFX V ts  šām  ts
SFX V ts  šās  ts
SFX V š  a   š
SFX V š  am  š
SFX V š  u   š
SFX V š  ā   š
SFX V š  as  š
SFX V š  ai  š
SFX V š  i   š
SFX V š  iem š
SFX V š  us  š
SFX V š  os  š
SFX V š  ām  š
SFX V š  ās  š
SFX V s  a   [^ait]s
SFX V s  am  [^ait]s
SFX V s  u   [^ait]s
SFX V s  ā   [^ait]s
SFX V s  as  [^ait]s
SFX V s  ai  [^ait]s
SFX V s  i   [^ait]s
SFX V s  iem [^ait]s
SFX V s  us  [^ait]s
SFX V s  os  [^ait]s
SFX V s  ām  [^ait]s
SFX V s  ās  [^ait]s
SFX V s  a   [^a]ts
SFX V s  am  [^a]ts
SFX V s  u   [^a]ts
SFX V s  ā   [^a]ts
SFX V s  as  [^a]ts
SFX V s  ai  [^a]ts
SFX V s  i   [^a]ts
SFX V s  iem [^a]ts
SFX V s  us  [^a]ts
SFX V s  os  [^a]ts
SFX V s  ām  [^a]ts
SFX V s  ās  [^a]ts
